---
title: "Merge_after_annot_AML_sec"
author: "Rahma AIT MAHFOUD + Alyssa"
format:
  html:
    self-contained: true
    echo: false
    message: false
    warning: false

editor: visual
---

```{r}


library(Seurat)
library(ggplot2)
pool_pre_all <- readRDS("pool_pre_all.rds")
query_post  <- readRDS("pool_post_ttt.rds")
```

```{r}
#markers <- read_delim("~/Téléchargements/markers_poolpre_filtered(1).csv")
```

```{r}
#markers_f <- markers[markers$p_val_adj <= 0.05, ]
#write.table(markers, "markers_poolpre.tsv", row.names = F)
```

```{r}
Idents(pool_pre_all) <- pool_pre_all$cluster.cca_pre


p <- DimPlot(pool_pre_all, split.by = "patient_response")

pp <- DimPlot(pool_pre_all, split.by = "response_timepoint")
p
pp
#ggsave("umap_patients_pre_ttt.png", p, width = 10)
#ggsave("umap_reponse_pre_ttt.png", pp)
```

## Subset Pre-treatment

```{r}
#| fig-width: 8
#| fig-height: 6

library(dplyr)

pool_pre_all$first_annot <- recode(
  pool_pre_all$cluster.cca_pre,
  `0`  = "HSPC-like",
  `1`  = "Myeloide-like",
  `2`  = "stress_response-LSC",
  `3`  = "MEP-like",
  `4`  = "HSC-like/LSC-like",
  `5`  = "T",
  `6`  = "HSPC-like/LSC-like",
  `7`  = "T/NK",
  `8`  = "Cycling-LSC",
  `9`  = "B/plasmablast-like",
  `10` = "U937",
  `11` = "U937-like"
)

palette_celltype <- c(
  "#4E79A7", "#F28E2B", "#E15759", "#76B7B2",
  "#59A14F", "#EDC948", "#B07AA1", "#FF9DA7",
  "#9C755F", "#BAB0AC", "cyan3", "blue2"
)

Idents(pool_pre_all) <- pool_pre_all$first_annot
DimPlot(pool_pre_all, split.by = "response_timepoint", cols = palette_celltype)
DimPlot(pool_pre_all, cols = c( "U937"="grey85" ,"U937-like" = "grey85", "T"="grey85","T/NK"="grey85","B/plasmablast-like"="grey85","HSPC-like"= "red","Myeloide-like"="red","stress_response-LSC"="red","MEP-like"="red","HSC-like/LSC-like"="red",
                               "HSPC-like/LSC-like"="red","Cycling-LSC"="red" ))
```

## Subset Pre-treatment only immature cells

```{r}
#| fig-width: 8
#| fig-height: 6
Idents(pool_pre_all) <- pool_pre_all$cluster.cca_pre
# Conserver seulement 0,1,2,3,4,6,8 (donc supprimer 5,7,9,10,11)
keep <- setdiff(0:11, c(5, 7, 9, 10, 11))

pool_pre_all <- subset(pool_pre_all, idents = keep)

# IMPORTANT:
# idents doivent correspondre à pool_pre_all$cluster.cca_pre si c'est ce que tu veux utiliser
Idents(pool_pre_all) <- pool_pre_all$cluster.cca_pre

# 2) Créer la nouvelle colonne d'annotation
pool_pre_all$immature_annot2 <- recode(
  pool_pre_all$cluster.cca_pre,
  `0`  = "LMPP-LSC",
  `1`  = "LMPP-LSC",
  `2`  = "Stress-LSC",
  `3`  = "MEP-LSC",
  `4`  = "HSC-LSC",
  `6`  = "HSC-LSC",
  `8`  = "Cycling-LSC",
)

# 3) Plot
palette_celltype <- c(
  "#4E79A7", "#E15759", "#76B7B2",
  "#59A14F",
  "#9C755F")

Idents(pool_pre_all) <- pool_pre_all$immature_annot2

DimPlot(
  pool_pre_all,
  split.by = "response_timepoint",
  cols = palette_celltype
)
DimPlot(pool_pre_all, cols = palette_celltype)
```

### Cell type composition

```{r}
#| fig-width: 4
#| fig-height: 6


library(ggplot2)
library(dplyr)
library(scales) 
theme_clean <- theme_minimal(base_size = 12) +
  theme(
    plot.title       = element_text(face = "bold", size = 14, margin = margin(b = 6)),
    plot.subtitle    = element_text(color = "grey40", size = 10, margin = margin(b = 12)),
    axis.text.x      = element_text(angle = 40, hjust = 1, size = 10),
    axis.text.y      = element_text(size = 10),
    axis.title       = element_text(size = 11, color = "grey30"),
    legend.title     = element_text(face = "bold", size = 10),
    legend.text      = element_text(size = 9),
    legend.position  = "right",
    panel.grid.major.x = element_blank(),
    panel.grid.major.y = element_line(color = "grey90"),
    panel.grid.minor   = element_blank(),
    strip.text         = element_text(face = "bold"),
    plot.margin        = margin(10, 15, 10, 10)
  )

# ─── 1. BARPLOT PAR patient_response ──────────────────────────────────────────
# Renommez df en quelque chose d'unique
df <- data.frame(
  celltype         = pool_pre_all$immature_annot2,
  patient_response = pool_pre_all$patient_response,
  response         = pool_pre_all$response
)


count_patient <- df %>%
  dplyr::count(patient_response, celltype, name = "n_cells") %>%
  group_by(patient_response) %>%
  mutate(pct = n_cells / sum(n_cells)) %>%
  ungroup()

p3 <- ggplot(count_patient,
             aes(x = patient_response, y = n_cells, fill = celltype)) +
  geom_bar(stat = "identity", width = 0.7, color = "white", linewidth = 0.3) +
  scale_fill_manual(values = palette_celltype) +
  scale_y_continuous(labels = label_comma(), expand = expansion(mult = c(0, 0.05))) +
  labs(
    title    = "Cell type composition per patient",
    subtitle = "",
    y        = "Nb of cels",
    fill     = "cell type"
  ) +
  theme_clean

# Version proportions (plus facile à comparer entre groupes de tailles différentes) :
p3_prop <- ggplot(count_patient,
                  aes(x = patient_response, y = pct, fill = celltype)) +
  geom_bar(stat = "identity", width = 0.7, color = "white", linewidth = 0.3) +
  scale_fill_manual(values = palette_celltype) +
  scale_y_continuous(labels = percent_format(), expand = expansion(mult = c(0, 0.03))) +
  labs(
    title    = "Cell type composition per patient (proportions)",
    subtitle = "",
    x        = "",
    y        = "Cell Prop %",
    fill     = "Cell type"
  ) +
  theme_clean

# ─── 2. BARPLOT PAR response ──────────────────────────────────────────────────

count_response <- df %>%
  dplyr::count(response, celltype, name = "n_cells") %>%
  group_by(response) %>%
  mutate(pct = n_cells / sum(n_cells)) %>%
  ungroup()

p4 <- ggplot(count_response,
             aes(x = response, y = n_cells, fill = celltype)) +
  geom_bar(stat = "identity", width = 0.7, color = "white", linewidth = 0.3) +
  scale_fill_manual(values = palette_celltype) +
  scale_y_continuous(labels = label_comma(), expand = expansion(mult = c(0, 0.05))) +
  labs(
    title    = "Cell type composition by response",
    subtitle = "",
    x        = "",
    y        = "Nb cell",
    fill     = "Cell type"
  ) +
  theme_clean

p4_prop <- ggplot(count_response,
                  aes(x = response, y = pct, fill = celltype)) +
  geom_bar(stat = "identity", width = 0.7, color = "white", linewidth = 0.3) +
  scale_fill_manual(values = palette_celltype) +
  scale_y_continuous(labels = percent_format(), expand = expansion(mult = c(0, 0.03))) +
  labs(
    title    = "Cell type composition by response (proportions)",
    subtitle = "",
    x        = "",
    y        = "Cell Prop %",
    fill     = "Cell type"
  ) +
  theme_clean

# Affichage
p3       # barplot absolu — patient_response
p3_prop  # barplot proportionnel — patient_response (recommandé si groupes déséquilibrés)
p4       # barplot absolu — response

p4_prop
```
# pre ttt

```{r}
#| out-width: 100%
library(Seurat)
library(dplyr)
library(DT)

Idents(pool_pre_all) <- pool_pre_all$immature_annot2

clusters <- levels(Idents(pool_pre_all))
deg_list <- list()

for (cl in clusters) {

  cat("Processing:", cl, "\n")

  sub <- subset(pool_pre_all, idents = cl)

  # sécurité : vérifier présence des groupes
  if (!all(c("responder", "refractory") %in% unique(sub$response))) {
    cat("Skip:", cl, "missing group\n")
    next
  }

  deg <- FindMarkers(
    sub,
    ident.1 = "responder",
    ident.2 = "refractory",
    group.by = "response",
    logfc.threshold = 0.25,
    min.pct = 0.1
  )

  deg$gene <- rownames(deg)
  deg$cluster <- cl

  # direction
  deg$statut <- ifelse(
    deg$avg_log2FC > 0,
    "up_in_responder",
    "up_in_refractory"
  )

  # significance
  deg$hit_or_NS <- ifelse(
    deg$p_val_adj < 0.05,
    "hit",
    "NS"
  )

  deg_list[[cl]] <- deg
}

# éviter crash si vide
if (length(deg_list) > 0) {
  deg_all <- bind_rows(deg_list)
} else {
  deg_all <- data.frame()
}

# export
#write.csv(deg_all,          "DEG_byCluster_responder_vs_refractory.csv",          row.names = FALSE)

# affichage DT (après création)
cols <- c("cluster", "gene", "statut", "hit_or_NS", "avg_log2FC")



DT::datatable(
  deg_all[, cols, drop = FALSE],
  filter = "top",
  rownames = FALSE,
  extensions = "Buttons",
  options = list(
    pageLength = 10,
    scrollX = TRUE,
    autoWidth = TRUE,
    dom = "Bfrtip",
    buttons = c("copy", "csv", "excel")
  )
)

  #DT::formatStyle(columns = cols, target = "row")

#write.csv(deg_all, "DEG_byMerged_Clusters_responder_vs_refractory.csv", row.names = FALSE)
```

```{r}
library(Seurat)
library(dplyr)

# 1. Définir les identités sur les types cellulaires
Idents(pool_pre_all) <- "immature_annot2"

# 2. Vérification de la présence du cluster
if ("MEP-LSC" %in% levels(Idents(pool_pre_all))) {
  
  cells_in_mep <- sum(Idents(pool_pre_all) == "MEP-LSC")
  message(">>> Nombre total de cellules MEP-LSC (4 patients combinés) : ", cells_in_mep)
  
  # 3. Calcul des marqueurs globaux
  mep_markers <- FindMarkers(pool_pre_all, 
                             ident.1 = "MEP-LSC",
                             logfc.threshold = 0.5, 
                             min.pct = 0.1,         
                             only.pos = TRUE,       
                             verbose = FALSE)
  
  # 4. Filtrage de la p-value ajustée
  if (nrow(mep_markers) > 0) {
    mep_markers <- mep_markers[mep_markers$p_val_adj <= 0.05, ]
  }
  
  # 5. Extraction et enrichissement des données
  if (nrow(mep_markers) > 0) {
    mep_markers$gene <- rownames(mep_markers)
    mep_markers$cluster <- "MEP-LSC"
    
    # --- L'ASTUCE POUR VOIR LES PATIENTS ---
    # On regarde le pourcentage d'expression du gène CHEZ CHAQUE PATIENT dans le cluster MEP-LSC
    message(">>> Calcul de la répartition par patient...")
    
    # Échantillonner l'expression par patient pour le groupe 1 (MEP-LSC)
    meta_patient <- pool_pre_all@meta.data$patient_response # ou le nom de votre colonne patient
    
    # 6. Réorganisation esthétique des colonnes
    mep_markers <- mep_markers %>%
      dplyr::select(gene, cluster, avg_log2FC, p_val_adj, pct.1, pct.2, everything())
    
    # 7. Sauvegarde du fichier unique
    file_name <- "Markers_Globaux_MEP-LSC_4_Patients_Pre.csv"
    write.csv(mep_markers, file_name, row.names = FALSE)
    message(">>> Terminé ! Fichier unique enregistré : ", file_name)
    
  } else {
    message("!!! Aucun marqueur global significatif pour le cluster MEP-LSC.")
  }
  
} else {
  message("!!! Le cluster 'MEP-LSC' est introuvable dans cet objet.")
}
```

```{r}
library(Seurat)
library(dplyr)

# 1. Définir les identités sur votre colonne de types cellulaires
Idents(pool_pre_all) <- "immature_annot2"

marker <- FindAllMarkers(pool_pre_all, logfc.threshold = 0.5, 
                             min.pct = 0.1)

write.csv(marker, "markers_celltype_LSC.csv")
```

 top 15 pre ttt
 
```{r}
#| fig-width: 6
#| fig-height: 6

library(ggplot2)
library(ggrepel)
library(dplyr)
library(purrr) # requis pour le split et la boucle

# ── Liste des gènes du sexe à exclure ───────────────────────────────────────
sex_genes <- c(
  "XIST","TSIX","JPX",
  "RPS4Y1","DDX3Y","EIF1AY","KDM5D","UTY",
  "ZFY","USP9Y","TXLNGY","NLGN4Y"
)

# ── Paramètres ──────────────────────────────────────────────────────────────
FC_THRESH  <- 1
ADJ_THRESH <- 0.05

# ── Préparation des données globales ────────────────────────────────────────
deg_all <- deg_all %>%
  filter(!gene %in% sex_genes) %>%
  mutate(
    color_group = case_when(
      p_val_adj < ADJ_THRESH & avg_log2FC >  FC_THRESH ~ "Up in responder",
      p_val_adj < ADJ_THRESH & avg_log2FC < -FC_THRESH ~ "Up in refractory",
      TRUE                                             ~ "NS"
    )
  )

# ── Sélection du top 20 par cluster ET par groupe ───────────────────────────
top_labels <- deg_all %>%
  filter(color_group %in% c("Up in responder", "Up in refractory")) %>%
  group_by(cluster, color_group) %>%
  arrange(p_val_adj, desc(abs(avg_log2FC))) %>%
  slice_head(n = 15) %>%
  ungroup() %>%
  dplyr::select(gene, cluster)

deg_all <- deg_all %>%
  mutate(
    label = ifelse(
      paste(gene, cluster) %in% paste(top_labels$gene, top_labels$cluster),
      gene,
      NA
    )
  )

# ── Couleurs ────────────────────────────────────────────────────────────────
volcano_colors <- c(
  "Up in responder"  = "#4E79A7",
  "Up in refractory" = "#E15759",
  "NS"               = "grey75"
)

# ── Fonction pour générer UN plot individuel ────────────────────────────────
plot_single_volcano <- function(cluster_data, cluster_name) {
  
  p <- ggplot(
    cluster_data,
    aes(
      x = avg_log2FC,
      y = -log10(p_val_adj + 1e-300),
      color = color_group
    )
  ) +
    geom_point(alpha = 0.6, size = 0.8) +

    geom_vline(
      xintercept = c(-FC_THRESH, FC_THRESH),
      linetype = "dashed",
      color = "grey50",
      linewidth = 0.4
    ) +

    geom_hline(
      yintercept = -log10(ADJ_THRESH),
      linetype = "dashed",
      color = "grey50",
      linewidth = 0.4
    ) +

    scale_color_manual(values = volcano_colors, name = NULL) +

    ggrepel::geom_text_repel(
      aes(label = label),
      size = 2.8,              # Un poil plus grand vu qu'il y a de la place
      max.overlaps = Inf,
      segment.size = 0.3,
      segment.color = "grey50",
      show.legend = FALSE
    ) +

    labs(
      title    = paste0("Volcano plot — ", cluster_name),
      subtitle = paste0(
        "Responder vs Refractory pre-treatment | |log2FC| > ", FC_THRESH,
        " & adj.p < ", ADJ_THRESH
      ),
      x = "Average log2 Fold Change",
      y = "-log10(adjusted p-value)"
    ) +

    theme_minimal(base_size = 12) +
    theme(
      plot.title       = element_text(face = "bold", size = 14),
      legend.position  = "bottom",
      panel.grid.minor = element_blank()
    )
  
  # Si vous êtes dans un notebook (Rmd / Quarto), on l'affiche directement
  print(p)
  
  # Optionnel : pour sauvegarder automatiquement chaque graphique en PNG
  # ggsave(filename = paste0("volcano_", cluster_name, ".png"), plot = p, width = 7, height = 6)
}

# ── Séparation des données et génération des plots ─────────────────────────
# On divise le dataframe par cluster, puis on applique la fonction à chaque morceau
deg_all %>%
  group_split(cluster) %>%
  walk(~ plot_single_volcano(data.frame(.x), unique(.x$cluster)))
```

```{r}
#| fig-width: 10
#| fig-height: 8

library(ggplot2)
library(ggrepel)
library(dplyr)


# ── Liste des gènes du sexe à exclure ───────────────────────────────────────
sex_genes <- c(
  "XIST","TSIX","JPX",
  "RPS4Y1","DDX3Y","EIF1AY","KDM5D","UTY",
  "ZFY","USP9Y","TXLNGY","NLGN4Y"
)

# ── Paramètres ──────────────────────────────────────────────────────────────
FC_THRESH  <- 1
ADJ_THRESH <- 0.05

# ── Préparation des données ─────────────────────────────────────────────────
deg_all <- deg_all %>%
  
  # retirer les gènes du sexe
  filter(!gene %in% sex_genes) %>%
  
  mutate(
    color_group = case_when(
      p_val_adj < ADJ_THRESH & avg_log2FC >  FC_THRESH ~ "Up in responder",
      p_val_adj < ADJ_THRESH & avg_log2FC < -FC_THRESH ~ "Up in refractory",
      TRUE                                             ~ "NS"
    )
  )


# ── Sélection des top 15 gènes pour répondeur et réfractaire par cluster ───
top_labels <- deg_all %>%
  filter(color_group %in% c("Up in responder", "Up in refractory")) %>%
  group_by(cluster, color_group) %>%
  arrange(p_val_adj, desc(abs(avg_log2FC))) %>%
  slice_head(n = 15) %>%
  ungroup() %>%
  dplyr::select(gene, cluster)

# ── Ajouter labels uniquement aux top gènes sélectionnés ───────────────────
deg_all <- deg_all %>%
  mutate(
    label = ifelse(
      paste(gene, cluster) %in% paste(top_labels$gene, top_labels$cluster),
      gene,
      NA
    )
  )

# ── Couleurs ────────────────────────────────────────────────────────────────
volcano_colors <- c(
  "Up in responder"  = "#4E79A7",
  "Up in refractory" = "#E15759",
  "NS"               = "grey75"
)

cell_types <- c("LMPP-LSC", "Stress-LSC", "MEP-LSC", "HSC-LSC", "Cycling-LSC")

for (ct in cell_types) {
  p_volcano <- ggplot(
  deg_all,
  aes(
    x = avg_log2FC,
    y = -log10(p_val_adj + 1e-300),
    color = color_group
  )
) +
  geom_point(alpha = 0.6, size = 0.8) +

  geom_vline(
    xintercept = c(-FC_THRESH, FC_THRESH),
    linetype = "dashed",
    color = "grey50",
    linewidth = 0.4
  ) +

  geom_hline(
    yintercept = -log10(ADJ_THRESH),
    linetype = "dashed",
    color = "grey50",
    linewidth = 0.4
  ) +

  scale_color_manual(values = volcano_colors, name = NULL) +

  ggrepel::geom_text_repel(
    aes(label = label),
    size = 2.5,
    max.overlaps = Inf,
    segment.size = 0.3,
    segment.color = "grey50",
    show.legend = FALSE
  ) +

  facet_wrap(~ cluster, scales = "free_y", ncol = 2) +

  labs(
    title    = "Volcano plot — Responder vs Refractory pre treatment",
    subtitle = paste0(
      "|log2FC| > ", FC_THRESH,
      " & adj.p < ", ADJ_THRESH
    ),
    x = "Average log2 Fold Change",
    y = "-log10(adjusted p-value)"
  ) +

  theme_minimal(base_size = 11) +
  theme(
    strip.text       = element_text(face = "bold", size = 14),
    legend.position  = "bottom",
    panel.grid.minor = element_blank()
  )

p_volcano
}

# ── Volcano plot ────────────────────────────────────────────────────────────
p_volcano <- ggplot(
  deg_all,
  aes(
    x = avg_log2FC,
    y = -log10(p_val_adj + 1e-300),
    color = color_group
  )
) +
  geom_point(alpha = 0.6, size = 0.8) +

  geom_vline(
    xintercept = c(-FC_THRESH, FC_THRESH),
    linetype = "dashed",
    color = "grey50",
    linewidth = 0.4
  ) +

  geom_hline(
    yintercept = -log10(ADJ_THRESH),
    linetype = "dashed",
    color = "grey50",
    linewidth = 0.4
  ) +

  scale_color_manual(values = volcano_colors, name = NULL) +

  ggrepel::geom_text_repel(
    aes(label = label),
    size = 2.5,
    max.overlaps = Inf,
    segment.size = 0.3,
    segment.color = "grey50",
    show.legend = FALSE
  ) +

  facet_wrap(~ cluster, scales = "free_y", ncol = 2) +

  labs(
    title    = "Volcano plot — Responder vs Refractory pre treatment",
    subtitle = paste0(
      "|log2FC| > ", FC_THRESH,
      " & adj.p < ", ADJ_THRESH
    ),
    x = "Average log2 Fold Change",
    y = "-log10(adjusted p-value)"
  ) +

  theme_minimal(base_size = 11) +
  theme(
    strip.text       = element_text(face = "bold", size = 14),
    legend.position  = "bottom",
    panel.grid.minor = element_blank()
  )

p_volcano
```


```{r}
#| fig-width: 10
#| fig-height: 8

library(ggplot2)
library(ggrepel)
library(dplyr)


# ── Liste des gènes du sexe à exclure ───────────────────────────────────────
sex_genes <- c(
  "XIST","TSIX","JPX",
  "RPS4Y1","DDX3Y","EIF1AY","KDM5D","UTY",
  "ZFY","USP9Y","TXLNGY","NLGN4Y"
)

# ── Paramètres ──────────────────────────────────────────────────────────────
FC_THRESH  <- 1
ADJ_THRESH <- 0.05

# ── Préparation des données ─────────────────────────────────────────────────
deg_all <- deg_all %>%
  
  # retirer les gènes du sexe
  filter(!gene %in% sex_genes) %>%
  
  mutate(
    color_group = case_when(
      p_val_adj < ADJ_THRESH & avg_log2FC >  FC_THRESH ~ "Up in responder",
      p_val_adj < ADJ_THRESH & avg_log2FC < -FC_THRESH ~ "Up in refractory",
      TRUE                                             ~ "NS"
    )
  )


# ── Sélection des top 15 gènes par cluster ─────────────────────────────────
top_labels <- deg_all %>%
  filter(
    p_val_adj < ADJ_THRESH,
    abs(avg_log2FC) > FC_THRESH
  ) %>%
  group_by(cluster) %>%
  arrange(p_val_adj, desc(abs(avg_log2FC))) %>%
  slice_head(n = 40) %>%
  ungroup() %>%
  dplyr::select(gene, cluster)

# ── Ajouter labels uniquement aux top genes ────────────────────────────────
deg_all <- deg_all %>%
  mutate(
    label = ifelse(
      paste(gene, cluster) %in% paste(top_labels$gene, top_labels$cluster),
      gene,
      NA
    )
  )

# ── Couleurs ────────────────────────────────────────────────────────────────
volcano_colors <- c(
  "Up in responder"  = "#4E79A7",
  "Up in refractory" = "#E15759",
  "NS"               = "grey75"
)

# ── Volcano plot ────────────────────────────────────────────────────────────
p_volcano <- ggplot(
  deg_all,
  aes(
    x = avg_log2FC,
    y = -log10(p_val_adj + 1e-300),
    color = color_group
  )
) +
  geom_point(alpha = 0.6, size = 0.8) +

  geom_vline(
    xintercept = c(-FC_THRESH, FC_THRESH),
    linetype = "dashed",
    color = "grey50",
    linewidth = 0.4
  ) +

  geom_hline(
    yintercept = -log10(ADJ_THRESH),
    linetype = "dashed",
    color = "grey50",
    linewidth = 0.4
  ) +

  scale_color_manual(values = volcano_colors, name = NULL) +

  ggrepel::geom_text_repel(
    aes(label = label),
    size = 2.5,
    max.overlaps = Inf,
    segment.size = 0.3,
    segment.color = "grey50",
    show.legend = FALSE
  ) +

  facet_wrap(~ cluster, scales = "free_y", ncol = 2) +

  labs(
    title    = "Volcano plot — Responder vs Refractory pre treatment",
    subtitle = paste0(
      "|log2FC| > ", FC_THRESH,
      " & adj.p < ", ADJ_THRESH
    ),
    x = "Average log2 Fold Change",
    y = "-log10(adjusted p-value)"
  ) +

  theme_minimal(base_size = 11) +
  theme(
    strip.text       = element_text(face = "bold", size = 14),
    legend.position  = "bottom",
    panel.grid.minor = element_blank()
  )

p_volcano

# Sauvegarde
#ggsave("volcano_responder_vs_refractory.pdf",      p_volcano, width = 16, height = 14)
```

## Functional enrichement

### GO / Kegg

```{r}
library(clusterProfiler)
library(org.Hs.eg.db) 
library(enrichplot)
library(ggplot2)

# ── Conversion SYMBOL → ENTREZID (nécessaire pour KEGG) ─────────────────────
deg_sig <- deg_all %>%
  filter(p_val_adj < 0.05, abs(avg_log2FC) > 1)

# ── Boucle par cluster ───────────────────────────────────────────────────────
clusters_ok <- unique(deg_sig$cluster)

go_list   <- list()
kegg_list <- list()

for (cl in clusters_ok) {
  #cat("Enrichissement:", cl, "\n")
  
  genes_up   <- deg_sig %>%
    filter(cluster == cl, avg_log2FC > 0) %>%
    pull(gene)
  genes_down <- deg_sig %>%
    filter(cluster == cl, avg_log2FC < 0) %>%
    pull(gene)
  
  for (direction in c("up", "down")) {
    genes <- if (direction == "up") genes_up else genes_down
    if (length(genes) < 5) next
    
    tag <- paste0(cl, "_", direction)
    
    # ── GO (BP) ──────────────────────────────────────────────────────────────
    go_res <- tryCatch(
      enrichGO(
        gene          = genes,
        OrgDb         = org.Hs.eg.db,
        keyType       = "SYMBOL",
        ont           = "BP",
        pAdjustMethod = "BH",
        pvalueCutoff  = 0.05,
        qvalueCutoff  = 0.2,
        readable      = TRUE
      ),
      error = function(e) NULL
    )
    if (!is.null(go_res) && nrow(go_res@result) > 0)
      go_list[[tag]] <- go_res
    
    # ── KEGG ─────────────────────────────────────────────────────────────────
    entrez <- bitr(genes,
                   fromType = "SYMBOL",
                   toType   = "ENTREZID",
                   OrgDb    = org.Hs.eg.db)$ENTREZID
    
    kegg_res <- tryCatch(
      enrichKEGG(
        gene          = entrez,
        organism      = "hsa",   
        pAdjustMethod = "BH",
        pvalueCutoff  = 0.05
      ),
      error = function(e) NULL
    )
    if (!is.null(kegg_res) && nrow(kegg_res@result) > 0)
      kegg_list[[tag]] <- kegg_res
  }
}

# ── Export CSV ───────────────────────────────────────────────────────────────
go_df <- lapply(names(go_list), function(n) {
  d <- as.data.frame(go_list[[n]]@result)
  d$tag <- n; d
}) %>% bind_rows()

kegg_df <- lapply(names(kegg_list), function(n) {
  d <- as.data.frame(kegg_list[[n]]@result)
  d$tag <- n; d
}) %>% bind_rows()

#write.csv(go_df,   "GO_enrichment_byCluster.csv",   row.names = FALSE)
#write.csv(kegg_df, "KEGG_enrichment_byCluster.csv", row.names = FALSE)
```

#### Enrich genes up in responder

```{r}
#| fig-width: 16
#| fig-height: 14
# ── Dotplot GO — un graphe par cluster_direction ─────────────────────────────
for (tag in names(go_list)) {
  p <- dotplot(go_list[[tag]], showCategory = 15, font.size = 9) +
    ggtitle(paste("GO BP —", tag)) +
    theme(plot.title = element_text(face = "bold"))
  
  #ggsave(paste0("GO_dotplot_", gsub("/", "_", tag), ".pdf"),
  #       p, width = 9, height = 7)
}

# ── Dotplot KEGG ──────────────────────────────────────────────────────────────
for (tag in names(kegg_list)) {
  p <- dotplot(kegg_list[[tag]], showCategory = 15, font.size = 9) +
    ggtitle(paste("KEGG —", tag)) +
    theme(plot.title = element_text(face = "bold"))
  
  #ggsave(paste0("KEGG_dotplot_", gsub("/", "_", tag), ".pdf"),      p, width = 9, height = 7)
}

# ── Heatmap comparative (tous clusters, GO) ───────────────────────────────────
# compareCluster sur les gènes UP uniquement
gene_list_up <- lapply(clusters_ok, function(cl) {
  deg_sig %>% filter(cluster == cl, avg_log2FC > 0) %>% pull(gene)
})
names(gene_list_up) <- clusters_ok
# retirer les vides
gene_list_up <- gene_list_up[sapply(gene_list_up, length) >= 5]

ck <- compareCluster(
  geneClusters  = gene_list_up,
  fun           = "enrichGO",
  OrgDb         = org.Hs.eg.db,
  keyType       = "SYMBOL",
  ont           = "MF", #"GO:CC"),
  pAdjustMethod = "BH",
  pvalueCutoff  = 0.05
)

p_compare <- dotplot(ck, showCategory = 8, label_format = 40) +
  ggtitle("GO MF — Up in responder, comparison across clusters pre treatment") +
  theme(
    axis.text.x  = element_text(angle = 40, hjust = 1),
    plot.title   = element_text(face = "bold")
  )

p_compare
#ggsave("GO_compareCluster_UP_responder.pdf",       p_compare, width = 14, height = 10)
```

#### Enrich genes up in refractory

```{r}
#| fig-width: 16
#| fig-height: 14
gene_list_down <- lapply(clusters_ok, function(cl) {
  deg_sig %>% filter(cluster == cl, avg_log2FC < 0) %>% pull(gene)
})
names(gene_list_down) <- clusters_ok
# retirer les vides
gene_list_down <- gene_list_down[sapply(gene_list_down, length) >= 5]

ck_dn <- compareCluster(
  geneClusters  = gene_list_down,
  fun           = "enrichGO",
  OrgDb         = org.Hs.eg.db,
  keyType       = "SYMBOL",
  ont           = "MF", #"GO:CC"),
  pAdjustMethod = "BH",
  pvalueCutoff  = 0.05
)

p_compare_dn <- dotplot(ck_dn, showCategory = 8, label_format = 40) +
  ggtitle("GO MF — Up in refractory, comparison across clusters pre treatment") +
  theme(
    axis.text.x  = element_text(angle = 40, hjust = 1),
    plot.title   = element_text(face = "bold")
  )

p_compare_dn
#ggsave("GO_compareCluster_UP_responder.pdf",       p_compare, width = 14, height = 10)
```

### Signatures genes markers

```{r}
library(tidyr)

Idents(pool_pre_all) <- "immature_annot2"

markers_all <- FindAllMarkers(
  pool_pre_all,
  only.pos = TRUE,          # marqueurs positifs
  test.use = "wilcox",      # standard
  min.pct = 0.25,
  logfc.threshold = 0.5
)

markers_sig <- markers_all %>%
  filter(p_val_adj < 0.05)

top50_by_cluster <- markers_sig %>%
  group_by(cluster) %>%
  arrange(desc(avg_log2FC), .by_group = TRUE) %>%
  slice_head(n = 50) %>%
  ungroup()


top50_wide <- top50_by_cluster %>%
  dplyr::select(cluster, gene) %>%
  group_by(cluster) %>%
  mutate(rank = row_number()) %>%
  ungroup() %>%
  pivot_wider(
    names_from = rank,
    values_from = gene,
    names_prefix = "top"
  )


table_markers_top50 <- top50_wide


markers_top50_long <- top50_by_cluster



table_markers_top50

#write.table(markers_top50_long, "gene_markers_merged_clusters.tsv")
```


# post ttt

```{r}
#| out-width: 100%
library(Seurat)
library(dplyr)
library(DT)

Idents(query_post) <- query_post$predicted.LSC_type

clusters <- levels(Idents(query_post))
deg2_list <- list()

for (cl in clusters) {

  cat("Processing:", cl, "\n")

  sub2 <- subset(query_post, idents = cl)

  # sécurité : vérifier présence des groupes
  if (!all(c("responder", "refractory") %in% unique(sub$response))) {
    cat("Skip:", cl, "missing group\n")
    next
  }

  deg2 <- FindMarkers(
    sub2,
    ident.1 = "responder",
    ident.2 = "refractory",
    group.by = "response",
    logfc.threshold = 0.25,
    min.pct = 0.1
  )

  deg2$gene <- rownames(deg2)
  deg2$cluster <- cl

  # direction
  deg2$statut <- ifelse(
    deg2$avg_log2FC > 0,
    "up_in_responder",
    "up_in_refractory"
  )

  # significance
  deg2$hit_or_NS <- ifelse(
    deg2$p_val_adj < 0.05,
    "hit",
    "NS"
  )

  deg2_list[[cl]] <- deg2
}

# éviter crash si vide
if (length(deg2_list) > 0) {
  deg2_all <- bind_rows(deg2_list)
} else {
  deg2_all <- data.frame()
}

# export
#write.csv(deg_all,          "DEG_byCluster_responder_vs_refractory.csv",          row.names = FALSE)

# affichage DT (après création)
cols <- c("cluster", "gene", "statut", "hit_or_NS", "avg_log2FC")



DT::datatable(
  deg2_all[, cols, drop = FALSE],
  filter = "top",
  rownames = FALSE,
  extensions = "Buttons",
  options = list(
    pageLength = 10,
    scrollX = TRUE,
    autoWidth = TRUE,
    dom = "Bfrtip",
    buttons = c("copy", "csv", "excel")
  )
)

  #DT::formatStyle(columns = cols, target = "row")

#write.csv(deg_all, "DEG_byMerged_Clusters_responder_vs_refractory.csv", row.names = FALSE)
```

```{r}
#| fig-width: 10
#| fig-height: 8

library(ggplot2)
library(ggrepel)
library(dplyr)


# ── Liste des gènes du sexe à exclure ───────────────────────────────────────
sex_genes <- c(
  "XIST","TSIX","JPX",
  "RPS4Y1","DDX3Y","EIF1AY","KDM5D","UTY",
  "ZFY","USP9Y","TXLNGY","NLGN4Y"
)

# ── Paramètres ──────────────────────────────────────────────────────────────
FC_THRESH  <- 1
ADJ_THRESH <- 0.05

# ── Préparation des données ─────────────────────────────────────────────────
deg2_all <- deg2_all %>%
  
  # retirer les gènes du sexe
  filter(!gene %in% sex_genes) %>%
  
  mutate(
    color_group = case_when(
      p_val_adj < ADJ_THRESH & avg_log2FC >  FC_THRESH ~ "Up in responder",
      p_val_adj < ADJ_THRESH & avg_log2FC < -FC_THRESH ~ "Up in refractory",
      TRUE                                             ~ "NS"
    )
  )

# ── Sélection des top 15 gènes par cluster ─────────────────────────────────
top_labels <- deg2_all %>%
  filter(
    p_val_adj < ADJ_THRESH,
    abs(avg_log2FC) > FC_THRESH
  ) %>%
  group_by(cluster) %>%
  arrange(p_val_adj, desc(abs(avg_log2FC))) %>%
  slice_head(n = 20) %>%
  ungroup() %>%
  dplyr::select(gene, cluster)

# ── Ajouter labels uniquement aux top genes ────────────────────────────────
deg2_all <- deg2_all %>%
  mutate(
    label = ifelse(
      paste(gene, cluster) %in% paste(top_labels$gene, top_labels$cluster),
      gene,
      NA
    )
  )

# ── Couleurs ────────────────────────────────────────────────────────────────
volcano_colors <- c(
  "Up in responder"  = "#4E79A7",
  "Up in refractory" = "#E15759",
  "NS"               = "grey75"
)

# ── Volcano plot ────────────────────────────────────────────────────────────
p_volcano <- ggplot(
  deg2_all,
  aes(
    x = avg_log2FC,
    y = -log10(p_val_adj + 1e-300),
    color = color_group
  )
) +
  geom_point(alpha = 0.6, size = 0.8) +

  geom_vline(
    xintercept = c(-FC_THRESH, FC_THRESH),
    linetype = "dashed",
    color = "grey50",
    linewidth = 0.4
  ) +

  geom_hline(
    yintercept = -log10(ADJ_THRESH),
    linetype = "dashed",
    color = "grey50",
    linewidth = 0.4
  ) +

  scale_color_manual(values = volcano_colors, name = NULL) +

  ggrepel::geom_text_repel(
    aes(label = label),
    size = 2.5,
    max.overlaps = Inf,
    segment.size = 0.3,
    segment.color = "grey50",
    show.legend = FALSE
  ) +

  facet_wrap(~ cluster, scales = "free_y", ncol = 2) +

  labs(
    title    = "Volcano plot — Responder vs Refractory post treatment",
    subtitle = paste0(
      "|log2FC| > ", FC_THRESH,
      " & adj.p < ", ADJ_THRESH
    ),
    x = "Average log2 Fold Change",
    y = "-log10(adjusted p-value)"
  ) +

  theme_minimal(base_size = 11) +
  theme(
    strip.text       = element_text(face = "bold", size = 14),
    legend.position  = "bottom",
    panel.grid.minor = element_blank()
  )

p_volcano

# Sauvegarde
#ggsave("volcano_responder_vs_refractory.pdf",      p_volcano, width = 16, height = 14)
```

top 15 post ttt

```{r}
#| fig-width: 6
#| fig-height: 6

library(ggplot2)
library(ggrepel)
library(dplyr)
library(purrr) # requis pour le split et la boucle

# ── Liste des gènes du sexe à exclure ───────────────────────────────────────
sex_genes <- c(
  "XIST","TSIX","JPX",
  "RPS4Y1","DDX3Y","EIF1AY","KDM5D","UTY",
  "ZFY","USP9Y","TXLNGY","NLGN4Y"
)

# ── Paramètres ──────────────────────────────────────────────────────────────
FC_THRESH  <- 1
ADJ_THRESH <- 0.05

# ── Préparation des données globales ────────────────────────────────────────
deg2_all <- deg2_all %>%
  filter(!gene %in% sex_genes) %>%
  mutate(
    color_group = case_when(
      p_val_adj < ADJ_THRESH & avg_log2FC >  FC_THRESH ~ "Up in responder",
      p_val_adj < ADJ_THRESH & avg_log2FC < -FC_THRESH ~ "Up in refractory",
      TRUE                                             ~ "NS"
    )
  )

# ── Sélection du top 20 par cluster ET par groupe ───────────────────────────
top_labels <- deg2_all %>%
  filter(color_group %in% c("Up in responder", "Up in refractory")) %>%
  group_by(cluster, color_group) %>%
  arrange(p_val_adj, desc(abs(avg_log2FC))) %>%
  slice_head(n = 15) %>%
  ungroup() %>%
  dplyr::select(gene, cluster)

deg2_all <- deg2_all %>%
  mutate(
    label = ifelse(
      paste(gene, cluster) %in% paste(top_labels$gene, top_labels$cluster),
      gene,
      NA
    )
  )

# ── Couleurs ────────────────────────────────────────────────────────────────
volcano_colors <- c(
  "Up in responder"  = "#4E79A7",
  "Up in refractory" = "#E15759",
  "NS"               = "grey75"
)

# ── Fonction pour générer UN plot individuel ────────────────────────────────
plot_single_volcano <- function(cluster_data, cluster_name) {
  
  p <- ggplot(
    cluster_data,
    aes(
      x = avg_log2FC,
      y = -log10(p_val_adj + 1e-300),
      color = color_group
    )
  ) +
    geom_point(alpha = 0.6, size = 0.8) +

    geom_vline(
      xintercept = c(-FC_THRESH, FC_THRESH),
      linetype = "dashed",
      color = "grey50",
      linewidth = 0.4
    ) +

    geom_hline(
      yintercept = -log10(ADJ_THRESH),
      linetype = "dashed",
      color = "grey50",
      linewidth = 0.4
    ) +

    scale_color_manual(values = volcano_colors, name = NULL) +

    ggrepel::geom_text_repel(
      aes(label = label),
      size = 2.8,              # Un poil plus grand vu qu'il y a de la place
      max.overlaps = Inf,
      segment.size = 0.3,
      segment.color = "grey50",
      show.legend = FALSE
    ) +

    labs(
      title    = paste0("Volcano plot — ", cluster_name),
      subtitle = paste0(
        "Responder vs Refractory post-treatment | |log2FC| > ", FC_THRESH,
        " & adj.p < ", ADJ_THRESH
      ),
      x = "Average log2 Fold Change",
      y = "-log10(adjusted p-value)"
    ) +

    theme_minimal(base_size = 12) +
    theme(
      plot.title       = element_text(face = "bold", size = 14),
      legend.position  = "bottom",
      panel.grid.minor = element_blank()
    )
  
  # Si vous êtes dans un notebook (Rmd / Quarto), on l'affiche directement
  print(p)
  
  # Optionnel : pour sauvegarder automatiquement chaque graphique en PNG
  # ggsave(filename = paste0("volcano_", cluster_name, ".png"), plot = p, width = 7, height = 6)
}

# ── Séparation des données et génération des plots ─────────────────────────
# On divise le dataframe par cluster, puis on applique la fonction à chaque morceau
deg2_all %>%
  group_split(cluster) %>%
  walk(~ plot_single_volcano(data.frame(.x), unique(.x$cluster)))
```

```{r}
#| fig-width: 10
#| fig-height: 8

library(ggplot2)
library(ggrepel)
library(dplyr)


# ── Liste des gènes du sexe à exclure ───────────────────────────────────────
sex_genes <- c(
  "XIST","TSIX","JPX",
  "RPS4Y1","DDX3Y","EIF1AY","KDM5D","UTY",
  "ZFY","USP9Y","TXLNGY","NLGN4Y"
)

# ── Paramètres ──────────────────────────────────────────────────────────────
FC_THRESH  <- 1
ADJ_THRESH <- 0.05

# ── Préparation des données ─────────────────────────────────────────────────
deg2_all <- deg2_all %>%
  
  # retirer les gènes du sexe
  filter(!gene %in% sex_genes) %>%
  
  mutate(
    color_group = case_when(
      p_val_adj < ADJ_THRESH & avg_log2FC >  FC_THRESH ~ "Up in responder",
      p_val_adj < ADJ_THRESH & avg_log2FC < -FC_THRESH ~ "Up in refractory",
      TRUE                                             ~ "NS"
    )
  )


# ── Sélection des top 15 gènes pour répondeur et réfractaire par cluster ───
top_labels <- deg2_all %>%
  filter(color_group %in% c("Up in responder", "Up in refractory")) %>%
  group_by(cluster, color_group) %>%
  arrange(p_val_adj, desc(abs(avg_log2FC))) %>%
  slice_head(n = 15) %>%
  ungroup() %>%
  dplyr::select(gene, cluster)

# ── Ajouter labels uniquement aux top gènes sélectionnés ───────────────────
deg2_all <- deg2_all %>%
  mutate(
    label = ifelse(
      paste(gene, cluster) %in% paste(top_labels$gene, top_labels$cluster),
      gene,
      NA
    )
  )

# ── Couleurs ────────────────────────────────────────────────────────────────
volcano_colors <- c(
  "Up in responder"  = "#4E79A7",
  "Up in refractory" = "#E15759",
  "NS"               = "grey75"
)

# ── Volcano plot ────────────────────────────────────────────────────────────
p_volcano <- ggplot(
  deg2_all,
  aes(
    x = avg_log2FC,
    y = -log10(p_val_adj + 1e-300),
    color = color_group
  )
) +
  geom_point(alpha = 0.6, size = 0.8) +

  geom_vline(
    xintercept = c(-FC_THRESH, FC_THRESH),
    linetype = "dashed",
    color = "grey50",
    linewidth = 0.4
  ) +

  geom_hline(
    yintercept = -log10(ADJ_THRESH),
    linetype = "dashed",
    color = "grey50",
    linewidth = 0.4
  ) +

  scale_color_manual(values = volcano_colors, name = NULL) +

  ggrepel::geom_text_repel(
    aes(label = label),
    size = 2.5,
    max.overlaps = Inf,
    segment.size = 0.3,
    segment.color = "grey50",
    show.legend = FALSE
  ) +

  facet_wrap(~ cluster, scales = "free_y", ncol = 2) +

  labs(
    title    = "Volcano plot — Responder vs Refractory post treatment",
    subtitle = paste0(
      "|log2FC| > ", FC_THRESH,
      " & adj.p < ", ADJ_THRESH
    ),
    x = "Average log2 Fold Change",
    y = "-log10(adjusted p-value)"
  ) +

  theme_minimal(base_size = 11) +
  theme(
    strip.text       = element_text(face = "bold", size = 14),
    legend.position  = "bottom",
    panel.grid.minor = element_blank()
  )

p_volcano
```

## Functional enrichement

### GO / Kegg

```{r}
library(clusterProfiler)
library(org.Hs.eg.db) 
library(enrichplot)
library(ggplot2)

# ── Conversion SYMBOL → ENTREZID (nécessaire pour KEGG) ─────────────────────
deg2_sig <- deg2_all %>%
  filter(p_val_adj < 0.05, abs(avg_log2FC) > 1)

# ── Boucle par cluster ───────────────────────────────────────────────────────
clusters_ok <- unique(deg2_sig$cluster)

go_list2   <- list()
kegg_list2 <- list()

for (cl in clusters_ok) {
  #cat("Enrichissement:", cl, "\n")
  
  genes_up2   <- deg2_sig %>%
    filter(cluster == cl, avg_log2FC > 0) %>%
    pull(gene)
  genes_down2 <- deg2_sig %>%
    filter(cluster == cl, avg_log2FC < 0) %>%
    pull(gene)
  
  for (direction in c("up", "down")) {
    genes2 <- if (direction == "up") genes_up2 else genes_down2
    if (length(genes) < 5) next
    
    tag <- paste0(cl, "_", direction)
    
    # ── GO (BP) ──────────────────────────────────────────────────────────────
    go_res2 <- tryCatch(
      enrichGO(
        gene          = genes2,
        OrgDb         = org.Hs.eg.db,
        keyType       = "SYMBOL",
        ont           = "BP",
        pAdjustMethod = "BH",
        pvalueCutoff  = 0.05,
        qvalueCutoff  = 0.2,
        readable      = TRUE
      ),
      error = function(e) NULL
    )
    if (!is.null(go_res2) && nrow(go_res2@result) > 0)
      go_list2[[tag]] <- go_res2
    
    # ── KEGG ─────────────────────────────────────────────────────────────────
    entrez2 <- bitr(genes2,
                   fromType = "SYMBOL",
                   toType   = "ENTREZID",
                   OrgDb    = org.Hs.eg.db)$ENTREZID
    
    kegg_res2 <- tryCatch(
      enrichKEGG(
        gene          = entrez2,
        organism      = "hsa",   
        pAdjustMethod = "BH",
        pvalueCutoff  = 0.05
      ),
      error = function(e) NULL
    )
    if (!is.null(kegg_res2) && nrow(kegg_res2@result) > 0)
      kegg_list2[[tag]] <- kegg_res2
  }
}

# ── Export CSV ───────────────────────────────────────────────────────────────
go_df2 <- lapply(names(go_list2), function(n) {
  d <- as.data.frame(go_list2[[n]]@result)
  d$tag <- n; d
}) %>% bind_rows()

kegg_df2 <- lapply(names(kegg_list2), function(n) {
  d <- as.data.frame(kegg_list2[[n]]@result)
  d$tag <- n; d
}) %>% bind_rows()

#write.csv(go_df,   "GO_enrichment_byCluster.csv",   row.names = FALSE)
#write.csv(kegg_df, "KEGG_enrichment_byCluster.csv", row.names = FALSE)
```

#### Enrich genes up in responder

```{r}
#| fig-width: 16
#| fig-height: 14
# ── Dotplot GO — un graphe par cluster_direction ─────────────────────────────
for (tag in names(go_list2)) {
  p2 <- dotplot(go_list2[[tag]], showCategory = 15, font.size = 9) +
    ggtitle(paste("GO BP —", tag)) +
    theme(plot.title = element_text(face = "bold"))
  
  #ggsave(paste0("GO_dotplot_", gsub("/", "_", tag), ".pdf"),
  #       p, width = 9, height = 7)
}

# ── Dotplot KEGG ──────────────────────────────────────────────────────────────
for (tag in names(kegg_list2)) {
  p2 <- dotplot(kegg_list2[[tag]], showCategory = 15, font.size = 9) +
    ggtitle(paste("KEGG —", tag)) +
    theme(plot.title = element_text(face = "bold"))
  
  #ggsave(paste0("KEGG_dotplot_", gsub("/", "_", tag), ".pdf"),      p, width = 9, height = 7)
}

# ── Heatmap comparative (tous clusters, GO) ───────────────────────────────────
# compareCluster sur les gènes UP uniquement
gene_list_up2 <- lapply(clusters_ok, function(cl) {
  deg2_sig %>% filter(cluster == cl, avg_log2FC > 0) %>% pull(gene)
})
names(gene_list_up2) <- clusters_ok
# retirer les vides
gene_list_up2 <- gene_list_up2[sapply(gene_list_up2, length) >= 5]

ck2 <- compareCluster(
  geneClusters  = gene_list_up2,
  fun           = "enrichGO",
  OrgDb         = org.Hs.eg.db,
  keyType       = "SYMBOL",
  ont           = "MF", #"GO:CC"),
  pAdjustMethod = "BH",
  pvalueCutoff  = 0.05
)

p_compare2 <- dotplot(ck2, showCategory = 8, label_format = 40) +
  ggtitle("GO MF — Up in responder, comparison across clusters post treatment") +
  theme(
    axis.text.x  = element_text(angle = 40, hjust = 1),
    plot.title   = element_text(face = "bold")
  )

p_compare2
#ggsave("GO_compareCluster_UP_responder.pdf",       p_compare, width = 14, height = 10)
```

#### Enrich genes up in refractory

```{r}
#| fig-width: 16
#| fig-height: 14
gene_list_down2 <- lapply(clusters_ok, function(cl) {
  deg2_sig %>% filter(cluster == cl, avg_log2FC < 0) %>% pull(gene)
})
names(gene_list_down2) <- clusters_ok
# retirer les vides
gene_list_down2 <- gene_list_down2[sapply(gene_list_down2, length) >= 5]

ck_dn2 <- compareCluster(
  geneClusters  = gene_list_down2,
  fun           = "enrichGO",
  OrgDb         = org.Hs.eg.db,
  keyType       = "SYMBOL",
  ont           = "MF", #"GO:CC"),
  pAdjustMethod = "BH",
  pvalueCutoff  = 0.05
)

p_compare_dn2 <- dotplot(ck_dn2, showCategory = 8, label_format = 40) +
  ggtitle("GO MF — Up in refractory, comparison across clusters post treatment") +
  theme(
    axis.text.x  = element_text(angle = 40, hjust = 1),
    plot.title   = element_text(face = "bold")
  )

p_compare_dn2
#ggsave("GO_compareCluster_UP_responder.pdf",       p_compare, width = 14, height = 10)
```

### Cell type composition

```{r}
#| fig-width: 4
#| fig-height: 6


library(ggplot2)
library(dplyr)
library(scales) 
theme_clean <- theme_minimal(base_size = 12) +
  theme(
    plot.title       = element_text(face = "bold", size = 14, margin = margin(b = 6)),
    plot.subtitle    = element_text(color = "grey40", size = 10, margin = margin(b = 12)),
    axis.text.x      = element_text(angle = 40, hjust = 1, size = 10),
    axis.text.y      = element_text(size = 10),
    axis.title       = element_text(size = 11, color = "grey30"),
    legend.title     = element_text(face = "bold", size = 10),
    legend.text      = element_text(size = 9),
    legend.position  = "right",
    panel.grid.major.x = element_blank(),
    panel.grid.major.y = element_line(color = "grey90"),
    panel.grid.minor   = element_blank(),
    strip.text         = element_text(face = "bold"),
    plot.margin        = margin(10, 15, 10, 10)
  )

# ─── 1. BARPLOT PAR patient_response ──────────────────────────────────────────
# Renommez df en quelque chose d'unique
df <- data.frame(
  celltype         = query_post$predicted.LSC_type,
  patient_response = query_post$patient_response,
  response         = query_post$response
)


count_patient <- df %>%
  dplyr::count(patient_response, celltype, name = "n_cells") %>%
  group_by(patient_response) %>%
  mutate(pct = n_cells / sum(n_cells)) %>%
  ungroup()

p3 <- ggplot(count_patient,
             aes(x = patient_response, y = n_cells, fill = celltype)) +
  geom_bar(stat = "identity", width = 0.7, color = "white", linewidth = 0.3) +
  scale_fill_manual(values = palette_celltype) +
  scale_y_continuous(labels = label_comma(), expand = expansion(mult = c(0, 0.05))) +
  labs(
    title    = "Cell type composition per patient",
    subtitle = "",
    y        = "Nb of cels",
    fill     = "cell type"
  ) +
  theme_clean

# Version proportions (plus facile à comparer entre groupes de tailles différentes) :
p3_prop <- ggplot(count_patient,
                  aes(x = patient_response, y = pct, fill = celltype)) +
  geom_bar(stat = "identity", width = 0.7, color = "white", linewidth = 0.3) +
  scale_fill_manual(values = palette_celltype) +
  scale_y_continuous(labels = percent_format(), expand = expansion(mult = c(0, 0.03))) +
  labs(
    title    = "Cell type composition per patient (proportions)",
    subtitle = "",
    x        = "",
    y        = "Cell Prop %",
    fill     = "Cell type"
  ) +
  theme_clean

# ─── 2. BARPLOT PAR response ──────────────────────────────────────────────────

count_response <- df %>%
  dplyr::count(response, celltype, name = "n_cells") %>%
  group_by(response) %>%
  mutate(pct = n_cells / sum(n_cells)) %>%
  ungroup()

p4 <- ggplot(count_response,
             aes(x = response, y = n_cells, fill = celltype)) +
  geom_bar(stat = "identity", width = 0.7, color = "white", linewidth = 0.3) +
  scale_fill_manual(values = palette_celltype) +
  scale_y_continuous(labels = label_comma(), expand = expansion(mult = c(0, 0.05))) +
  labs(
    title    = "Cell type composition by response",
    subtitle = "",
    x        = "",
    y        = "Nb cell",
    fill     = "Cell type"
  ) +
  theme_clean

p4_prop <- ggplot(count_response,
                  aes(x = response, y = pct, fill = celltype)) +
  geom_bar(stat = "identity", width = 0.7, color = "white", linewidth = 0.3) +
  scale_fill_manual(values = palette_celltype) +
  scale_y_continuous(labels = percent_format(), expand = expansion(mult = c(0, 0.03))) +
  labs(
    title    = "Cell type composition by response (proportions)",
    subtitle = "",
    x        = "",
    y        = "Cell Prop %",
    fill     = "Cell type"
  ) +
  theme_clean

# Affichage
p3       # barplot absolu — patient_response
p3_prop  # barplot proportionnel — patient_response (recommandé si groupes déséquilibrés)
p4       # barplot absolu — response

p4_prop
```


## DEG Pre vs post treatment ( pour refractaire et repondeur)

```{r}
#| fig-width: 10
#| fig-height: 10

library(Seurat)
library(ggplot2)
library(dplyr)
library(patchwork)
library(ggrepel)



cell_types <- c("LMPP-LSC", "Stress-LSC", "MEP-LSC", "HSC-LSC", "Cycling-LSC")
response_groups <- unique(pool_pre_all$response)  


pool_pre_all$timepoint        <- "pre"
pool_pre_all$celltype_column  <- as.character(pool_pre_all$immature_annot2)

query_post$timepoint       <- "post"
query_post$celltype_column <- as.character(query_post$predicted.LSC_type)


combined <- merge(pool_pre_all, query_post, merge.dr = FALSE)
combined <- JoinLayers(combined)
combined$timepoint       <- factor(combined$timepoint, levels = c("pre", "post"))
combined$celltype_column <- factor(combined$celltype_column, levels = cell_types)


Idents(combined) <- "timepoint"

volcano_plot <- function(deg_df, title, 
                         lfc_thresh = 0.5, pval_thresh = 0.05,
                         n_label = 10) { # n_label est maintenant fixé à 20 par condition
  
  df <- deg_df %>%
    mutate(
      neg_log10_p = -log10(p_val_adj + 1e-300),
      direction   = case_when(
        avg_log2FC >  lfc_thresh & p_val_adj < pval_thresh ~ "Up in Post",
        avg_log2FC < -lfc_thresh & p_val_adj < pval_thresh ~ "Up in Pre",
        TRUE ~ "NS"
      ),
      gene = rownames(.)
    )
  
  # ── Top 20 pour les gènes augmentés en Post ──────────────────────────────
  top_post <- df %>%
    filter(direction == "Up in Post") %>%
    arrange(p_val_adj, desc(avg_log2FC)) %>%
    slice_head(n = n_label)
  
  # ── Top 20 pour les gènes augmentés en Pre ───────────────────────────────
  top_pre <- df %>%
    filter(direction == "Up in Pre") %>%
    arrange(p_val_adj, avg_log2FC) %>%
    slice_head(n = n_label)
  
  # Fusion des deux listes (20 + 20 = 40 gènes au maximum)
  top_genes <- bind_rows(top_post, top_pre)
  
  color_vals <- c("Up in Post" = "#4E7327", "Up in Pre" = "blue2", "NS" = "grey75")
  
  ggplot(df, aes(x = avg_log2FC, y = neg_log10_p, color = direction)) +
    geom_point(aes(size = direction), alpha = 0.6) +
    scale_size_manual(values = c("Up in Post" = 1.8, "Up in Pre" = 1.8, "NS" = 0.8),
                      guide = "none") +
    scale_color_manual(values = color_vals,
                       name = "Regulation") +
    geom_vline(xintercept = c(-lfc_thresh, lfc_thresh),
               linetype = "dashed", color = "grey40", linewidth = 0.4) +
    geom_hline(yintercept = -log10(pval_thresh),
               linetype = "dashed", color = "grey40", linewidth = 0.4) +
    # Affichage des étiquettes (max 40 gènes)
    geom_text_repel(data = top_genes,
                    aes(label = gene),
                    size = 2.4,             # Taille légèrement réduite pour éviter les chevauchements
                    max.overlaps = 50,       # Augmenté pour forcer l'affichage des 40 gènes
                    force = 1.5,             # Force de répulsion accrue pour étaler les noms
                    segment.color = "grey50", 
                    segment.size = 0.25,
                    show.legend = FALSE) +
    labs(
      title    = title,
      x        = "avg log2FC  (post / pre)",
      y        = "-log10 (adj. p-value)"
    ) +
    theme_minimal(base_size = 11) +
    theme(
      plot.title       = element_text(face = "bold", size = 11),
      legend.position  = "right",
      panel.grid.minor = element_blank()
    )
}


deg_results <- list()   

for (resp in response_groups) {
  
  plots_resp <- list()
  
  for (ct in cell_types) {
    
    message(" ", resp, " | ", ct)
    

    cells_sub <- WhichCells(combined,
                            expression = response == resp & 
                                         celltype_column == ct)
    
    if (length(cells_sub) < 10) {
      message(" Trop peu de cellules — ignoré")
      next
    }
    
    sub_obj <- subset(combined, cells = cells_sub)
    Idents(sub_obj) <- "timepoint"
    

    if (!all(c("pre", "post") %in% levels(droplevels(Idents(sub_obj))))) {
      message(" Timepoint manquant — ignoré")
      next
    }
    
    deg <- tryCatch(
      FindMarkers(sub_obj,
                  ident.1    = "post",
                  ident.2    = "pre",
                  test.use   = "wilcox",
                  min.pct    = 0.1,
                  logfc.threshold = 0.25),
      error = function(e) { message("  ✗ Erreur : ", e$message); NULL }
    )
    
    if (is.null(deg) || nrow(deg) == 0) next
    
    key <- paste0(resp, "__", ct)
    deg_results[[key]] <- deg
    
    # Volcano
    p <- volcano_plot(
      deg_df = deg,
      title  = paste0(ct, "\n(", resp, ")")
    )
    plots_resp[[ct]] <- p
  }
  
  
  if (length(plots_resp) > 0) {
    grid <- wrap_plots(plots_resp, ncol = 2) +
      plot_annotation(
        title    = paste0("DEG Post vs Pre treatment — ", resp),
        subtitle = "",
        theme    = theme(
          plot.title    = element_text(face = "bold", size = 14),
          plot.subtitle = element_text(color = "grey40", size = 10)
        )
      )
    print(grid)
  }
}



for (key in names(deg_results)) {
  df_out <- deg_results[[key]] %>%
    tibble::rownames_to_column("gene")
  write.csv(df_out,
            file = paste0("DEG_", gsub(" ", "_", key), ".csv"),
            row.names = FALSE)
}
```

```{r}
#| fig-width: 10
#| fig-height: 8
volcano_plot2 <- function(deg_df, title, 
                         lfc_thresh = 0.5, pval_thresh = 0.05,
                         n_label = 20) {
  
  df <- deg_df %>%
    mutate(
      neg_log10_p = -log10(p_val_adj + 1e-300),
      direction   = case_when(
        avg_log2FC >  lfc_thresh & p_val_adj < pval_thresh ~ "Up in Post",
        avg_log2FC < -lfc_thresh & p_val_adj < pval_thresh ~ "Up in Pre",
        TRUE ~ "NS"
      ),
      gene = rownames(.)
    )
  
  top_genes <- df %>%
    filter(direction != "NS") %>%
    arrange(p_val_adj, desc(abs(avg_log2FC))) %>%
    slice_head(n = n_label)
  
  color_vals <- c("Up in Post" = "#4E7327", "Up in Pre" = "blue2", "NS" = "grey75")
  
  ggplot(df, aes(x = avg_log2FC, y = neg_log10_p, color = direction)) +
    geom_point(aes(size = direction), alpha = 0.6) +
    scale_size_manual(values = c("Up in Post" = 1.8, "Up in Pre" = 1.8, "NS" = 0.8),
                      guide = "none") +
    scale_color_manual(values = color_vals,
                       name = "Regulation") +
    geom_vline(xintercept = c(-lfc_thresh, lfc_thresh),
               linetype = "dashed", color = "grey40", linewidth = 0.4) +
    geom_hline(yintercept = -log10(pval_thresh),
               linetype = "dashed", color = "grey40", linewidth = 0.4) +
    geom_text_repel(data = top_genes,
                    aes(label = gene),
                    size = 2.8, max.overlaps = 20,
                    segment.color = "grey50", segment.size = 0.3,
                    show.legend = FALSE) +
    labs(
      title    = title,
      x        = "avg log2FC  (post / pre)",
      y        = "-log10 (adj. p-value)"
    ) +
    theme_minimal(base_size = 11) +
    theme(
      plot.title       = element_text(face = "bold", size = 11),
      legend.position  = "right",
      panel.grid.minor = element_blank()
    )
}


deg_results <- list()   

for (resp in response_groups) {
  
  plots_resp <- list()
  
  for (ct in cell_types) {
    
    message(" ", resp, " | ", ct)
    

    cells_sub <- WhichCells(combined,
                            expression = response == resp & 
                                         celltype_column == ct)
    
    if (length(cells_sub) < 10) {
      message(" Trop peu de cellules — ignoré")
      next
    }
    
    sub_obj <- subset(combined, cells = cells_sub)
    Idents(sub_obj) <- "timepoint"
    

    if (!all(c("pre", "post") %in% levels(droplevels(Idents(sub_obj))))) {
      message(" Timepoint manquant — ignoré")
      next
    }
    
    deg <- tryCatch(
      FindMarkers(sub_obj,
                  ident.1    = "post",
                  ident.2    = "pre",
                  test.use   = "wilcox",
                  min.pct    = 0.1,
                  logfc.threshold = 0.25),
      error = function(e) { message("  ✗ Erreur : ", e$message); NULL }
    )
    
    if (is.null(deg) || nrow(deg) == 0) next
    
    key <- paste0(resp, "__", ct)
    deg_results[[key]] <- deg
    
    # Volcano
    p <- volcano_plot2(
      deg_df = deg,
      title  = paste0(ct, "\n(", resp, ")")
    )
    plots_resp[[ct]] <- p
  }
  
  
  if (length(plots_resp) > 0) {
    grid <- wrap_plots(plots_resp, ncol = 2) +
      plot_annotation(
        title    = paste0("DEG Post vs Pre treatement — ", resp),
        subtitle = "",
        theme    = theme(
          plot.title    = element_text(face = "bold", size = 14),
          plot.subtitle = element_text(color = "grey40", size = 10)
        )
      )
    print(grid)
  }
}



for (key in names(deg_results)) {
  df_out <- deg_results[[key]] %>%
    tibble::rownames_to_column("gene")
  write.csv(df_out,
            file = paste0("DEG_", gsub(" ", "_", key), ".csv"),
            row.names = FALSE)
}
```
