---
title: "analysis"
format: html
editor: visual
---

```{r}
# Loading relevant libraries 
library(tidyverse) # includes ggplot2, for data visualisation. dplyr, for data manipulation.
library(Seurat)
library(scuttle)
library(ggplot2)
library(dplyr)
set.seed(123)
```

```{r}
poolA_et_B <-  readRDS("020_010_042_025_008_034_095_017_filtered_with_adt_qc_outlierdrop_norm_dimred_annot_sex_phase_adt.rds")
```

```{r}
DefaultAssay(poolA_et_B)
DefaultAssay(poolA_et_B) <- "RNA"
Idents(poolA_et_B) <- "cca_clusters_0_8"
DimPlot(poolA_et_B, reduction = "umap.cca_0_8", label = TRUE, label.size = 4, pt.size = 0.3)

DimPlot(
  poolA_et_B,
  reduction = "umap.cca_0_8",
  group.by = "SingleR_main_poolA_et_B",
  label = TRUE, label.size = 4, pt.size = 0.3,
  repel = TRUE
) + theme_bw()
```

# supprimer le cluster 10 U937

```{r}
# On garde tout sauf les clusters  12
poolA_et_B <- subset(poolA_et_B, idents = "12", invert = TRUE)
DimPlot(poolA_et_B, reduction = "umap.cca_0_8",label = TRUE, label.size = 4, pt.size = 0.3)
poolA_et_B <- NormalizeData(poolA_et_B) 
DimPlot(poolA_et_B, reduction = "umap.cca_0_8",label = TRUE, label.size = 4, pt.size = 0.3)
```

#downsampled

```{r}
table(poolA_et_B$patient)
#choisir le patient avec le moins de cellules = p4
# 1. Identifier le nombre de cellules chez le patient P4
n_cells_p4 <- sum(poolA_et_B$patient == "P4")

print(paste("Nombre cible (P4) :", n_cells_p4))

# 2. Effectuer le downsampling
# On change l'identité active temporairement pour cibler les patients
Idents(poolA_et_B) <- "patient"

poolA_et_B_downsampled <- subset(poolA_et_B, downsample = n_cells_p4)

# 3. Vérification
table(poolA_et_B_downsampled$patient)
table(poolA_et_B$orig.ident)

#save
saveRDS(poolA_et_B_downsampled, file = "downsampled_020_010_042_025_008_034_095_017_filtered_with_adt_qc_outlierdrop_norm_dimred_annot_sex_phase_adt_13_04.rds")
```

```{r}
DimPlot(
  poolA_et_B_downsampled,
  reduction = "umap.cca_0_8",
  group.by = "SingleR_main_poolA_et_B",
  label = TRUE, label.size = 4, pt.size = 0.3,
  repel = TRUE
) + theme_bw()

DimPlot(
  poolA_et_B_downsampled,
  reduction = "umap.cca_0_8",
  group.by = "SingleR_fine_poolA_et_B",
  label = TRUE, label.size = 4, pt.size = 0.3,
  repel = TRUE
) + theme_bw()

DimPlot(poolA_et_B, reduction = "umap.cca_0_8", group.by = "cca_clusters_0_8")

DimPlot(poolA_et_B, reduction = "umap.cca_0_8", split.by = "orig.ident", ncol = 4)
DimPlot(poolA_et_B, reduction = "umap.cca_0_8", group.by = "patient")

poolA_et_B_downsampled@meta.data %>%
  dplyr::count(SingleR_fine_poolA_et_B) %>%
  ggplot(aes(x = SingleR_fine_poolA_et_B, y = n, fill = SingleR_fine_poolA_et_B)) +
  geom_bar(stat = "identity") +
  theme_bw() +
  labs(
    x = "Cell Type",
    y = "Nombre de cellules"
  )

poolA_et_B@meta.data %>%
  dplyr::count( orig.ident, SingleR_fine_poolA_et_B) %>%
  ggplot(aes(x = orig.ident, y = n, fill = SingleR_fine_poolA_et_B)) +
  geom_bar(stat = "identity", position = "dodge") +
  theme_bw() + 
  labs(
    x = "samples",
    y = "nbr de cell",
    fill = "cell_cycle"
  )

Idents(poolA_et_B_downsampled) <- "poolA_et_B_downsampled$patient"
table(poolA_et_B_downsampled$SingleR_fine_poolA_et_B)
nbrcellpatient <- table(poolA_et_B_downsampled$patient,poolA_et_B_downsampled$SingleR_fine_poolA_et_B, poolA_et_B_downsampled$timepoint)
nbrcellpatienttimpoint <- table(poolA_et_B_downsampled$patient,poolA_et_B_downsampled$SingleR_fine_poolA_et_B )
nbrcelltimpoint <- table(poolA_et_B_downsampled$timepoint, poolA_et_B_downsampled$patient,poolA_et_B_downsampled$SingleR_fine_poolA_et_B)

write.csv(nbrcellpatienttimpoint, "nbr_cell_patient_timpoint.csv")
write.csv(nbrcellpatient, "nbr_cell_patient.csv")
write.csv(nbrcelltimpoint, "nbr_cell_timepoint.csv")

```

# reannotation

```{r}
ref <- readRDS("O:/Equipes_PF_Services/EQ_Duprez/EQ_Duprez/Current Lab Members/Chellal Alyssa/Ref_annotation/AML_downsampled_ref_fixed2_with_umap.rds")
```

```{r}
ref_mat_poolA_et_B  <- GetAssayData(ref, layer = "data")
test_mat_poolA_et_B <- GetAssayData(poolA_et_B, layer = "data")

pred_poolA_et_B <- SingleR(test = test_mat_poolA_et_B, ref = ref_mat_poolA_et_B, labels = ref$Cell.Type, de.method="wilcox",  de.n=20)

pred2_poolA_et_B <- SingleR(test = test_mat_poolA_et_B, ref = ref_mat_poolA_et_B, labels = ref$HSPC.Cell.Type, de.method="wilcox", de.n=20)

poolA_et_B$new_wo_u937_SingleR_main_poolA_et_B  <- pred_poolA_et_B$labels
poolA_et_B$new_wo_u937_SingleR_fine_poolA_et_B  <- pred2_poolA_et_B$labels
poolA_et_B@meta.data[["new_wo_u937_SingleR_main_poolA_et_B"]]
poolA_et_B@meta.data[["new_wo_u937_SingleR_fine_poolA_et_B"]]

options(ggrepel.max.overlaps = Inf)

annot_main_new_wo_u937 <- DimPlot(
  poolA_et_B,
  reduction = "umap.cca_0_8",
  group.by = "new_wo_u937_SingleR_main_poolA_et_B",
  label = TRUE, label.size = 4, pt.size = 0.3,
  repel = TRUE
) + theme_bw()

annot_fine_new_wo_u937 <- DimPlot(
  poolA_et_B,
  reduction = "umap.cca_0_8",
  group.by = "new_wo_u937_SingleR_fine_poolA_et_B",
  label = TRUE, label.size = 4, pt.size = 0.3,
  repel = TRUE
) + theme_bw()

ggsave( "annot_main_new_wo_u937.jpeg",annot_main_new_wo_u937, width = 15)
ggsave( "annot_fine_new_wo_u937.jpeg",annot_fine_new_wo_u937, width = 15)

DimPlot(
  poolA_et_B,
  reduction = "umap.cca_0_8",
  group.by = "SingleR_main_poolA_et_B",
  label = TRUE, label.size = 4, pt.size = 0.3,
  repel = TRUE
) + theme_bw()

DimPlot(
  poolA_et_B,
  reduction = "umap.cca_0_8",
  group.by = "SingleR_fine_poolA_et_B",
  label = TRUE, label.size = 4, pt.size = 0.3,
  repel = TRUE
) + theme_bw()
```

```{r}
library(patchwork) # to put plots side by side

p1 <- DimPlot(poolA_et_B, reduction = "umap.cca_0_8", group.by = "cca_clusters_0_8")
p2 <- DimPlot(poolA_et_B, reduction = "umap.cca_0_8", group.by = "SingleR_main_poolA_et_B", label = TRUE) 

p1 + p2

p3 <- DimPlot(poolA_et_B, reduction = "umap.cca_0_8", group.by = "cca_clusters_0_8")
p4 <- DimPlot(poolA_et_B, reduction = "umap.cca_0_8", group.by = "SingleR_fine_poolA_et_B", label = TRUE)

p3 + p4
```

# regrouper cluster/cell type

```{r}
#hspc
Idents(poolA_et_B_downsampled) <- "SingleR_fine_poolA_et_B"

new.cluster.ids <- c("HSC" = "HSC", 
                     "HSC-like" = "HSC", 
                     "B" = "B", 
                     "CD14+ Mono" = "CD14+ Mono", 
                     "CD16+ Mono" = "CD16+ Mono", 
                     "cDC" = "cDC",
                     "cDC-like" = "cDC",
                     "CMP" = "CMP",
                     "CTL" = "CTL",
                     "earlyEry" = "Erythroid",
                     "Erythroid" = "Erythroid",
                     "lateEry" = "Erythroid",
                     "GMP" = "GMP",
                     "GMP-like" = "GMP",
                     "HSPC"= "HSPC",
                     "LSC" = "LSC",
                     "MEP" = "MEP",
                     "Mono" = "Mono",
                     "Mono-like" = "Mono",
                     "NK" = "NK",
                     "pDC" = "pDC",
                     "Plasma" = "Plasma",
                     "ProB" = "ProB",
                     "Prog" = "Prog",
                     "Prog-like" = "Prog",
                     "ProMono" = "ProMono",
                     "ProMono-like" = "ProMono",
                     "Stromal" = "Stromal",
                     "T" = "T")

# On applique le renommage
poolA_et_B_downsampled <- RenameIdents(poolA_et_B_downsampled, new.cluster.ids)

# Optionnel : Sauvegarder ces nouveaux noms dans les métadonnées
poolA_et_B_downsampled$renamed_HSPC_cell_type <- Idents(poolA_et_B_downsampled)

# Visualisation pour vérifier
DimPlot(poolA_et_B_downsampled, reduction = "umap.cca_0_8", label = TRUE)
```

```{r}
Idents(poolA_et_B_downsampled) <- "SingleR_fine_poolA_et_B"
cells_of_interest <- c("HSC", "HSC-like", "cDC", "cDC-like", "GMP", "HSPC", "LSC", "MEP", "Prog", "Prog-like", "NK", "T")

poolA_et_B_downsampled$highlight <- ifelse(
  poolA_et_B_downsampled$SingleR_fine_poolA_et_B %in% cells_of_interest,
  poolA_et_B_downsampled$SingleR_fine_poolA_et_B,
  "Other"
)

mes_couleurs = c("HSC" = "#07E8F0", 
                     "HSC-like" = "blue", 
                     "B" = "grey", 
                     "CD14+ Mono" = "grey", 
                     "CD16+ Mono" = "grey", 
                     "cDC" = "#038715",
                     "cDC-like" = "#FF0000",
                     "CMP" = "grey",
                     "CTL" = "grey",
                     "earlyEry" = "grey",
                     "Erythroid" = "grey",
                     "lateEry" = "grey",
                     "GMP" = "#8A3D45",
                     "GMP-like" = "grey",
                     "HSPC"= "#591094",
                     "LSC" = "#FF0090",
                     "MEP" = "#D4FF00",
                     "Mono" = "grey",
                     "Mono-like" = "grey",
                     "NK" = "grey",
                     "pDC" = "grey",
                     "Plasma" = "grey",
                     "ProB" = "grey",
                     "Prog" = "#FFC21F",
                     "Prog-like" = "#00FF99",
                     "ProMono" = "grey",
                     "ProMono-like" = "grey",
                     "Stromal" = "grey",
                     "T" = "grey")

umap_colo_cell_type <- DimPlot(poolA_et_B_downsampled, group.by = "highlight",
  cols = c( "NK" = "#00FF99", "T" = "#FF0000",
    "HSC" = "#bc80cf",
    "GMP" = "#FF0090",
    "cDC" = "#5d98bb",
    "HSC-like" = "#bfe83b",
    "cDC-like" = "#ec798a",
    "HSPC" = "#2058d3",
    "LSC" = "#f88e43",
    "MEP" = "#52a676",
    "Prog" = "#9ccde8",
    "Prog-like" = "#e6cd92",
    "Other" = "grey80"
  ), reduction = "umap.cca_0_8", pt.size = 1)

ggsave( "umap_colo_cell_type.jpeg", umap_colo_cell_type, width = 15, height = 10)

DimPlot(poolA_et_B_downsampled, split.by = "orig.ident",
  cols = c(
    "HSC" = "#bc80cf",
    "GMP" = "#FF0090",
    "cDC" = "#5d98bb",
    "HSC-like" = "#bfe83b",
    "cDC-like" = "#ec798a",
    "HSPC" = "#2058d3",
    "LSC" = "#f88e43",
    "MEP" = "#52a676",
    "Prog" = "#9ccde8",
    "Prog-like" = "#e6cd92",
    "Other" = "grey80"
  ), reduction = "umap.cca_0_8", pt.size = 1, ncol = 4)

ggsave( "umap_colo_cell_type_splitby_response.jpeg", umap_colo_cell_type_response, width = 20, height = 10)

Idents(poolA_et_B_downsampled) <- poolA_et_B_downsampled$cca_clusters_0_8

umap_nn_integ <- DimPlot(poolA_et_B_downsampled, reduction = 'umap')
ggsave( "umap_non_integrer.jpeg", umap_nn_integ, width = 20, height = 10)

umap_nn_integ_patient <- DimPlot(poolA_et_B_downsampled, reduction = 'umap', split.by = "orig.ident", ncol = 4)
ggsave( "umap_non_integrer_par_patient.jpeg", umap_nn_integ_patient, width = 20, height = 10)

Idents(poolA_et_B_downsampled) <- "renamed_HSPC_cell_type"

cells_of_interest <- c("HSC",  "cDC",  "GMP", "HSPC", "LSC", "MEP", "Prog")

poolA_et_B_downsampled$highlight2 <- ifelse(
  poolA_et_B_downsampled$renamed_HSPC_cell_type %in% cells_of_interest,
  as.character(poolA_et_B_downsampled$renamed_HSPC_cell_type),
  "Other"
)


umap_colo_cell_type <- DimPlot(poolA_et_B_downsampled, group.by = "highlight2",
  cols = c(
            "HSC" = "#bc80cf",
            "GMP" = "#FF0090",
            "cDC" = "#5d98bb",
            "HSPC" = "#2058d3",
            "LSC" = "#f88e43",
            "MEP" = "#52a676",
            "Prog" = "#9ccde8",
            "Other" = "grey80"
            ), reduction = "umap.cca_0_8", pt.size = 1)

ggsave( "umap_colo_cell_type_condensed.jpeg", umap_colo_cell_type, width = 15, height = 10)
```

```{r}
DefaultAssay(pool_focus) <- "RNA"
Idents(poolA_et_B) <- poolA_et_B$SingleR_fine_poolA_et_B
cell_types_to_focus <- c("LSC", "HSC", "HSPC", "GMP","GMP-like", "Prog", "MEP","earlyEry","lateEry","Erythroid","ProMono","ProMono-like","cDC-like","HSC-like","Prog-like", "earlyEry")

poolA_et_B$highlight <- ifelse(
  poolA_et_B$SingleR_fine_poolA_et_B %in% cell_types_to_focus,
  as.character(poolA_et_B$SingleR_fine_poolA_et_B),"Other")

DimPlot(poolA_et_B, group.by = "highlight",
  cols = c("HSC"      = "#bc80cf", # Violet
    "HSC-like" = "#bfe83b", # Lime (très distinct)
    "LSC"      = "#f88e43", # Orange (Ton focus, il doit rester seul en orange !)
    "HSPC"     = "#2058d3", # Bleu foncé
    "Prog"     = "#9ccde8", # Bleu clair
    "Prog-like"= "#e6cd92", # Sable
    "GMP"      = "#FF0090", # Rose flashy
    "MEP"      = "#228B22", # Vert Forêt (plus sombre pour pas shooter le ProMono)
    
    "earlyEry" = "#07E8F0", # Cyan
    "lateEry"  = "#8A3D45", # Bordeaux
    "Erythroid"= "#FF0000", # Rouge
    
    "ProMono"  = "#00FF99", # Vert menthe
    "ProMono-like" = "#DAA520", # Or/Moutarde
    "Mono"     = "#4B0082", # Indigo (pour bien trancher avec le bleu HSPC)
    "Mono-like"= "#00CED1", # Turquoise
    
    "cDC"      = "#5d98bb", # Bleu-gris
    "GMP-like" = "#A9A9A9", # Gris foncé (pour sortir du spectre rouge/rose)
    "Other"    = "grey80"
  ), reduction = "umap.cca_0_8", pt.size = 1)
```

# reponse

```{r}
Idents(poolA_et_B_downsampled) <- "SingleR_fine_poolA_et_B"

#reponse
# 1. Créer la colonne combinée dans les métadonnées
poolA_et_B_downsampled$celltype_response <- paste0(poolA_et_B_downsampled$SingleR_fine_poolA_et_B, "_", poolA_et_B_downsampled$response)

# 2. Changer l'identité active
Idents(poolA_et_B_downsampled) <- "celltype_response"

# 3. Trouver les gènes marqueurs pour un type spécifique entre deux conditions
response_markers_HSC <- FindMarkers(poolA_et_B_downsampled, 
                                ident.1 = "HSC_refractory", 
                                ident.2 = "HSC_responder", 
                                verbose = FALSE, only.pos = TRUE)

head(response_markers_HSC)

response_markers_HSC <- response_markers_HSC %>% arrange(desc(avg_log2FC))


top30_genes_HSC <- head(rownames(response_markers_HSC), 30)
#prog
response_markers_Prog <- FindMarkers(poolA_et_B_downsampled, 
                                ident.1 = "Prog_refractory", 
                                ident.2 = "Prog_responder", 
                                verbose = FALSE, only.pos = TRUE)

head(response_markers_Prog)

response_markers_Prog <- response_markers_Prog %>% arrange(desc(avg_log2FC))

top30_genes_prog <- head(rownames(response_markers_Prog), 30)

#proglike
response_markers_Proglike <- FindMarkers(poolA_et_B_downsampled, 
                                ident.1 = "Prog-like_refractory", 
                                ident.2 = "Prog-like_responder", 
                                verbose = FALSE, only.pos = TRUE)

head(response_markers_Proglike)

response_markers_Proglike <- response_markers_Proglike %>% arrange(desc(avg_log2FC))

top30_genes_proglike <- head(rownames(response_markers_Proglike), 30)

#lsc
response_markers_LSC <- FindMarkers(poolA_et_B_downsampled, 
                                ident.1 = "LSC_refractory", 
                                ident.2 = "LSC_responder", 
                                verbose = FALSE, only.pos = TRUE)

head(response_markers_LSC)

response_markers_LSC <- response_markers_LSC %>% arrange(desc(avg_log2FC))

top30_genes_LSC <- head(rownames(response_markers_LSC), 30)

#HSPC
response_markers_HSPC <- FindMarkers(poolA_et_B_downsampled, 
                                ident.1 = "HSPC_refractory", 
                                ident.2 = "HSPC_responder", 
                                verbose = FALSE, only.pos = TRUE)

head(response_markers_HSPC)

response_markers_HSPC <- response_markers_HSPC %>% arrange(desc(avg_log2FC))

top30_genes_HSPC <- head(rownames(response_markers_HSPC), 30)

#cDc-like
response_markers_cDclike <- FindMarkers(poolA_et_B_downsampled, 
                                ident.1 = "cDC-like_refractory", 
                                ident.2 = "cDC-like_responder", 
                                verbose = FALSE, only.pos = TRUE)

head(response_markers_cDclike)

response_markers_cDclike <- response_markers_cDclike %>% arrange(desc(avg_log2FC))

top30_genes_cDclike <- head(rownames(response_markers_cDclike), 30)

DimPlot(poolA_et_B_downsampled, reduction = "umap.cca_0_8", split.by = "orig.ident", ncol = 4)

DotPlot(poolA_et_B, features = top30_genes_prog, group.by = "SingleR_fine_poolA_et_B")  + coord_flip()
DotPlot(poolA_et_B, features = top30_genes_prog, group.by = "patient") + coord_flip()

DotPlot(poolA_et_B, features = top30_genes_HSC, group.by = "SingleR_fine_poolA_et_B") + coord_flip()
DotPlot(poolA_et_B, features = top30_genes_HSC, group.by = "patient") + coord_flip()

DotPlot(poolA_et_B, features = top30_genes_proglike, group.by = "patient") + coord_flip()
DotPlot(poolA_et_B, features = top30_genes_LSC, group.by = "patient") + coord_flip()
DotPlot(poolA_et_B, features = top30_genes_HSPC, group.by = "patient") + coord_flip()
DotPlot(poolA_et_B, features = top30_genes_cDclike, group.by = "patient") + coord_flip()
```

# par patient

```{r}
Idents(poolA_et_B_downsampled) <- "SingleR_fine_poolA_et_B"

#reponse
# 1. Créer la colonne combinée dans les métadonnées
poolA_et_B_downsampled$celltype_patient <- paste0(poolA_et_B_downsampled$SingleR_fine_poolA_et_B, "_", poolA_et_B_downsampled$patient)

# 2. Changer l'identité active
Idents(poolA_et_B_downsampled) <- "celltype_patient"

# 3. Trouver les gènes marqueurs pour un type spécifique entre deux conditions

#p1 hsc
response_markers_HSC_P1 <- FindMarkers(poolA_et_B_downsampled, 
                                ident.1 = "HSC_P1", 
                                ident.2 = c("HSC_P2", "HSC_P3"),
                                verbose = FALSE, only.pos = TRUE)

head(response_markers_HSC_P1)

#response_markers_HSC_P1 <- response_markers_HSC_P1 %>% arrange(desc(avg_log2FC))

top30_genes_HSC_P1 <- head(rownames(response_markers_HSC_P1), 30)

#p4hsc
response_markers_HSC_P4 <- FindMarkers(poolA_et_B_downsampled, 
                                ident.1 = "HSC_P4", 
                                ident.2 = c("HSC_P2", "HSC_P3"),
                                verbose = FALSE, only.pos = TRUE)

head(response_markers_HSC_P4)

#response_markers_HSC_P4 <- response_markers_HSC_P4 %>% arrange(desc(avg_log2FC))

top30_genes_HSC_P4 <- head(rownames(response_markers_HSC_P4), 30)

sig_hsc_P1 <- rownames(response_markers_HSC_P1[response_markers_HSC_P1$p_val_adj < 0.05, ])
sig_hsc_P4 <- rownames(response_markers_HSC_P4[response_markers_HSC_P4$p_val_adj < 0.05, ])

genes_communs_hsc <- intersect(sig_hsc_P1, sig_hsc_P4)

liste_resistance_hsc <- response_markers_HSC_P1[genes_communs_hsc, ] %>% arrange(desc(avg_log2FC))

top30_genes_com_hsc <- head(rownames(liste_resistance_hsc), 30)

#p1 prog
response_markers_Prog_P1 <- FindMarkers(poolA_et_B_downsampled, 
                                ident.1 = "Prog_P1", 
                                ident.2 = c("Prog_P2", "Prog_P3"),
                                verbose = FALSE, only.pos = TRUE)

head(response_markers_Prog_P1)

#response_markers_Prog_P1 <- response_markers_Prog_P1 %>% arrange(desc(avg_log2FC))

top30_genes_prog_P1 <- head(rownames(response_markers_Prog_P1), 30)

#p4 prog
response_markers_Prog_P4 <- FindMarkers(poolA_et_B_downsampled, 
                                ident.1 = "Prog_P4", 
                                ident.2 = c("Prog_P2", "Prog_P3"),
                                verbose = FALSE, only.pos = TRUE)

head(response_markers_Prog_P4)

#response_markers_Prog_P4 <- response_markers_Prog_P4 %>% arrange(desc(avg_log2FC))

top30_genes_prog_P4 <- head(rownames(response_markers_Prog_P4), 30)

sig_prog_P1 <- rownames(response_markers_Prog_P1[response_markers_Prog_P1$p_val_adj < 0.05, ])
sig_prog_P4 <- rownames(response_markers_Prog_P4[response_markers_Prog_P4$p_val_adj < 0.05, ])

genes_communs_prog <- intersect(sig_prog_P1, sig_prog_P4)

liste_resistance_prog <- response_markers_Prog_P1[genes_communs_prog, ] %>% arrange(desc(avg_log2FC))

top30_genes_com_prog <- head(rownames(liste_resistance_prog), 30)


#p1 prog-like
response_markers_Proglike_P1 <- FindMarkers(poolA_et_B_downsampled, 
                                ident.1 = "Prog-like_P1", 
                                ident.2 = c("Prog-like_P2", "Prog-like_P3"),
                                verbose = FALSE, only.pos = TRUE)

head(response_markers_Proglike_P1)

#response_markers_Prog_P1 <- response_markers_Prog_P1 %>% arrange(desc(avg_log2FC))

top30_genes_proglike_P1 <- head(rownames(response_markers_Proglike_P1), 30)

#p4 proglike
response_markers_Proglike_P4 <- FindMarkers(poolA_et_B_downsampled, 
                                ident.1 = "Prog-like_P4", 
                                ident.2 = c("Prog-like_P2", "Prog-like_P3"),
                                verbose = FALSE, only.pos = TRUE)

head(response_markers_Proglike_P4)

#response_markers_Prog_P4 <- response_markers_Prog_P4 %>% arrange(desc(avg_log2FC))

top30_genes_proglike_P4 <- head(rownames(response_markers_Proglike_P4), 30)

sig_proglike_P1 <- rownames(response_markers_Proglike_P1[response_markers_Proglike_P1$p_val_adj < 0.05, ])
sig_proglike_P4 <- rownames(response_markers_Proglike_P4[response_markers_Proglike_P4$p_val_adj < 0.05, ])

genes_communs_proglike <- intersect(sig_proglike_P1, sig_proglike_P4)

liste_resistance_proglike <- response_markers_Proglike_P1[genes_communs_proglike, ] %>% arrange(desc(avg_log2FC))

top30_genes_com_proglike <- head(rownames(liste_resistance_proglike), 30)


#p1 lsc
response_markers_LSC_P1 <- FindMarkers(poolA_et_B_downsampled, 
                                ident.1 = "LSC_P1", 
                                ident.2 = c("LSC_P2", "LSC_P3"),
                                verbose = FALSE, only.pos = TRUE)

head(response_markers_LSC_P1)

#response_markers_Prog_P1 <- response_markers_Prog_P1 %>% arrange(desc(avg_log2FC))

top30_genes_LSC_P1 <- head(rownames(response_markers_LSC_P1), 30)

#p4 lsc
response_markers_LSC_P4 <- FindMarkers(poolA_et_B_downsampled, 
                                ident.1 = "LSC_P4", 
                                ident.2 = c("LSC_P2", "LSC_P3"),
                                verbose = FALSE, only.pos = TRUE)

head(response_markers_LSC_P4)

#response_markers_Prog_P4 <- response_markers_Prog_P4 %>% arrange(desc(avg_log2FC))

top30_genes_LSC_P4 <- head(rownames(response_markers_LSC_P4), 30)

sig_LSC_P1 <- rownames(response_markers_LSC_P1[response_markers_LSC_P1$p_val_adj < 0.05, ])
sig_LSC_P4 <- rownames(response_markers_LSC_P4[response_markers_LSC_P4$p_val_adj < 0.05, ])

genes_communs_LSC <- intersect(sig_LSC_P1, sig_LSC_P4)

liste_resistance_LSC <- response_markers_LSC_P1[genes_communs_LSC, ] %>% arrange(desc(avg_log2FC))

top30_genes_com_LSC <- head(rownames(liste_resistance_LSC), 30)


#p2 T
response_markers_T_P1 <- FindMarkers(poolA_et_B_downsampled, 
                                ident.1 = "T_P2", 
                                ident.2 = c("T_P1", "T_P4"),
                                verbose = FALSE, only.pos = TRUE)

head(response_markers_T_P1)

#response_markers_Prog_P1 <- response_markers_Prog_P1 %>% arrange(desc(avg_log2FC))

top30_genes_T_P1 <- head(rownames(response_markers_T_P1), 30)

#p3 T
response_markers_T_P4 <- FindMarkers(poolA_et_B_downsampled, 
                                ident.1 = "T_P3", 
                                ident.2 = c("T_P1", "T_P4"),
                                verbose = FALSE, only.pos = TRUE)

head(response_markers_T_P4)

#response_markers_Prog_P4 <- response_markers_Prog_P4 %>% arrange(desc(avg_log2FC))

top30_genes_T_P4 <- head(rownames(response_markers_T_P4), 30)

sig_T_P1 <- rownames(response_markers_T_P1[response_markers_T_P1$p_val_adj < 0.05, ])
sig_T_P4 <- rownames(response_markers_T_P4[response_markers_T_P4$p_val_adj < 0.05, ])

genes_communs_T <- intersect(sig_T_P1, sig_T_P4)

liste_resistance_T <- response_markers_T_P1[genes_communs_T, ] %>% arrange(desc(avg_log2FC))

top30_genes_com_T <- head(rownames(liste_resistance_T), 30)

#p2 NK
response_markers_NK_P1 <- FindMarkers(poolA_et_B_downsampled, 
                                ident.1 = "NK_P2", 
                                ident.2 = c("NK_P1", "NK_P4"),
                                verbose = FALSE, only.pos = TRUE)

head(response_markers_NK_P1)

#response_markers_Prog_P1 <- response_markers_Prog_P1 %>% arrange(desc(avg_log2FC))

top30_genes_NK_P1 <- head(rownames(response_markers_NK_P1), 30)

#p3 NK
response_markers_NK_P4 <- FindMarkers(poolA_et_B_downsampled, 
                                ident.1 = "NK_P3", 
                                ident.2 = c("NK_P1", "NK_P4"),
                                verbose = FALSE, only.pos = TRUE)

head(response_markers_NK_P4)

#response_markers_Prog_P4 <- response_markers_Prog_P4 %>% arrange(desc(avg_log2FC))

top30_genes_NK_P4 <- head(rownames(response_markers_NK_P4), 30)

sig_NK_P1 <- rownames(response_markers_NK_P1[response_markers_NK_P1$p_val_adj < 0.05, ])
sig_NK_P4 <- rownames(response_markers_NK_P4[response_markers_NK_P4$p_val_adj < 0.05, ])

genes_communs_NK <- intersect(sig_NK_P1, sig_NK_P4)

liste_resistance_NK <- response_markers_NK_P1[genes_communs_NK, ] %>% arrange(desc(avg_log2FC))

top30_genes_com_NK <- head(rownames(liste_resistance_NK), 30)


#vis

DimPlot(poolA_et_B_downsampled, reduction = "umap.cca_0_8", split.by = "orig.ident", ncol = 4)

DotPlot(poolA_et_B, features = top30_genes_com_hsc, group.by = "SingleR_fine_poolA_et_B")
dottop30_genes_com_hsc <- DotPlot(poolA_et_B, features = top30_genes_com_hsc, group.by = "patient") + coord_flip() + ggtitle("gene commun HSC")

DotPlot(poolA_et_B, features = top30_genes_com_prog, group.by = "SingleR_fine_poolA_et_B")
dottop30_genes_com_prog <- DotPlot(poolA_et_B, features = top30_genes_com_prog, group.by = "patient") + coord_flip() + ggtitle("gene commun prog")

dottop30_genes_com_proglike <- DotPlot(poolA_et_B, features = top30_genes_com_proglike, group.by = "patient")+ coord_flip() + ggtitle("gene commun proglike")
dottop30_genes_com_LSC <- DotPlot(poolA_et_B, features = top30_genes_com_LSC, group.by = "patient")+ coord_flip() + ggtitle("gene commun lsc")
dottop30_genes_com_T <- DotPlot(poolA_et_B, features = top30_genes_com_T, group.by = "patient")+ coord_flip() + ggtitle("gene commun T repondeur")
dottop30_genes_com_NK <- DotPlot(poolA_et_B, features = top30_genes_com_NK, group.by = "patient")+ coord_flip() + ggtitle("gene commun NK reponduer")

ggsave( "dottop30_genes_com_hsc.jpeg", dottop30_genes_com_hsc, width = 10, height = 10)
ggsave( "dottop30_genes_com_prog.jpeg", dottop30_genes_com_prog, width = 10, height = 10)
ggsave( "dottop30_genes_com_proglike.jpeg", dottop30_genes_com_proglike, width = 10, height = 10)
ggsave( "dottop30_genes_com_LSC.jpeg", dottop30_genes_com_LSC, width = 10, height = 10)
ggsave( "dottop30_genes_com_T.jpeg", dottop30_genes_com_T, width = 10, height = 10)
ggsave( "dottop30_genes_com_NK.jpeg", dottop30_genes_com_NK, width = 10, height = 10)


write.csv(top30_genes_com_hsc, "top30_genes_com_hsc_ref.csv")
write.csv(top30_genes_com_prog, "top30_genes_com_prog_ref.csv")
write.csv(top30_genes_com_proglike, "top30_genes_com_proglike_ref.csv")
write.csv(top30_genes_com_LSC, "top30_genes_com_LSC_ref.csv")
write.csv(top30_genes_com_T, "top30_genes_com_T_rep.csv")
write.csv(liste_resistance_NK, "genes_com_NK_rep.csv")

# Dot plots - the size of the dot corresponds to the percentage of cells expressing the
# feature in each cluster. The color represents the average expression level
```

# boucle

```{r}
library(Seurat)
library(dplyr)

# 1. Définition des paramètres
cell_types <- c("HSC", "LSC", "NK", "T", "Prog", "Prog-like")
patients <- unique(poolA_et_B$patient)

# 2. Initialisation du tableau final
all_markers_summary <- data.frame()

# 3. Début de la boucle par patient
for (p in patients) {
  message("--- Analyse du Patient : ", p, " ---")
  
  # Subset du patient actuel
  obj_p <- subset(poolA_et_B, subset = patient == p)
  
  # Récupération de la réponse (valeur unique pour le patient)
  current_response <- unique(obj_p$response)
  
  for (ct in cell_types) {
    # Vérifier si le type cellulaire existe chez ce patient
    # (On utilise la colonne SingleR_fine_poolA_et_B de tes étapes précédentes)
    cells_in_ct <- which(obj_p$SingleR_fine_poolA_et_B == ct)
    
    if (length(cells_in_ct) > 0) {
      obj_ct <- subset(obj_p, subset = SingleR_fine_poolA_et_B == ct)
      
      # Vérifier s'il y a assez de cellules dans les deux conditions pour comparer
      table_tp <- table(obj_ct$timepoint)
      
      if (all(c("pre", "post") %in% names(table_tp)) && all(table_tp >= 3)) {
        message("Calcul des marqueurs pour : ", ct)
        
        # Changement d'identité pour comparer les timepoints
        Idents(obj_ct) <- "timepoint"
        
        # FindMarkers : Post vs Pre
        # ident.1 = "post" -> logFC positif veut dire UP dans le POST
        markers <- FindMarkers(obj_ct, 
                               ident.1 = "post", 
                               ident.2 = "pre", 
                               logfc.threshold = 0.25,
                               min.pct = 0.1,
                               verbose = FALSE)
        
        if (nrow(markers) > 0) {
          # Enrichissement du tableau
          markers$gene <- rownames(markers)
          markers$patient <- p
          markers$cell_type <- ct
          markers$response <- current_response
          
          # Ajout de la colonne de régulation demandée
          markers$regulation <- ifelse(markers$avg_log2FC > 0, "Up-regulated (Post)", "Down-regulated (Post)")
          
          # Compilation
          all_markers_summary <- rbind(all_markers_summary, markers)
        }
      } else {
        message("Saut de ", ct, " : Pas assez de cellules pre ou post.")
      }
    }
  }
}

# 4. Nettoyage et tri (optionnel)
# On met le gène et le patient en premières colonnes pour la lisibilité
all_markers_summary <- all_markers_summary %>%
  select(gene, patient, cell_type, response, regulation, avg_log2FC, p_val_adj, everything())

# Affichage des premières lignes
head(all_markers_summary)

# 5. Exportation
write.csv(all_markers_summary, "Markers_Analysis_by_Patient_and_Type.csv", row.names = FALSE)
```

```{r}
library(Seurat)
library(dplyr)

# 1. Définition des paramètres
cell_types <- c("HSC", "LSC", "NK", "T", "Prog", "Prog-like")
patients <- unique(poolA_et_B_downsampled$patient)

# Créer un dossier pour stocker les fichiers si il n'existe pas
if(!dir.exists("Markers_par_Patient")) {
  dir.create("Markers_par_Patient")
}

# 2. Début de la boucle par patient
for (p in patients) {
  message("--- Analyse du Patient : ", p, " ---")
  
  # Initialisation d'un tableau vide pour le patient actuel uniquement
  patient_results <- data.frame()
  
  # Subset du patient actuel
  obj_p <- subset(poolA_et_B_downsampled, subset = patient == p)
  current_response <- unique(obj_p$response)
  
  for (ct in cell_types) {
    # Vérifier si le type cellulaire existe chez ce patient
    cells_in_ct <- which(obj_p$SingleR_fine_poolA_et_B == ct)
    
    if (length(cells_in_ct) > 10) { # Sécurité : au moins 10 cellules du type ct
      obj_ct <- subset(obj_p, subset = SingleR_fine_poolA_et_B == ct)
      
      # Vérifier la présence de 'pre' et 'post'
      table_tp <- table(obj_ct$timepoint)
      
      if (all(c("pre", "post") %in% names(table_tp)) && all(table_tp >= 3)) {
        message("  Calcul pour : ", ct)
        
        Idents(obj_ct) <- "timepoint"
        
        # Calcul Post vs Pre
        markers <- FindMarkers(obj_ct, 
                               ident.1 = "post", 
                               ident.2 = "pre", 
                               logfc.threshold = 0.25,
                               min.pct = 0.1,
                               verbose = FALSE)
        
        if (nrow(markers) > 0) {
          markers$gene <- rownames(markers)
          markers$patient <- p
          markers$cell_type <- ct
          markers$response <- current_response
          markers$regulation <- ifelse(markers$avg_log2FC > 0, "Up-Post", "Up-Pre")
          
          # On ajoute au tableau du patient en cours
          patient_results <- rbind(patient_results, markers)
        }
      }
    }
  }
  
  # 3. Sauvegarde du fichier CSV spécifique pour ce patient
  if (nrow(patient_results) > 0) {
    # Organisation des colonnes
    patient_results <- patient_results %>%
      select(gene, patient, cell_type, response, regulation, avg_log2FC, p_val_adj, everything())
    
    file_name <- paste0("Markers_par_Patient/Markers_", p, "_Post_vs_Pre.csv")
    write.csv(patient_results, file_name, row.names = FALSE)
    message(">>> Fichier enregistré : ", file_name)
  } else {
    message("!!! Aucun marqueur trouvé pour le patient ", p)
  }
}

# Sélectionne quelques gènes significatifs de tes fichiers CSV
top_genes <- c("CD34", "GATA2", "CD3D", "NCAM1") 

DotPlot(poolA_et_B, 
        features = top_genes, 
        cols = c("lightgrey", "red"), 
        split.by = "timepoint",        # Sépare Pre/Post
        group.by = "SingleR_fine_poolA_et_B") + RotatedAxis()

# Compare l'expression d'un gène entre les conditions, séparé par réponse
VlnPlot(poolA_et_B, 
        features = "GATA2", 
        split.by = "timepoint", 
        group.by = "response")



```

# boucle findmarker post pre ttt par patient

```{r}
# 1. Définition des paramètres
cell_types <- uniques(oo$renamed_cell_type)
patients <- unique(poolA_et_B_downsampled$patient)

# Créer un dossier pour stocker les fichiers si il n'existe pas
if(!dir.exists("Markers_par_Patien")) {
  dir.create("Markers_par_Patient2")
}

# 2. Début de la boucle par patient
for (p in patients) {
  message("--- Analyse du Patient : ", p, " ---")
  
  # Initialisation d'un tableau vide pour le patient actuel uniquement
  patient_results <- data.frame()
  
  # Subset du patient actuel
  obj_p <- subset(poolA_et_B_downsampled, subset = patient == p)
  current_response <- unique(obj_p$response)
  
  for (ct in cell_types) {
    # Vérifier si le type cellulaire existe chez ce patient
    cells_in_ct <- which(obj_p$SingleR_fine_poolA_et_B == ct)
    
    if (length(cells_in_ct) > 10) { # Sécurité : au moins 10 cellules du type ct
      obj_ct <- subset(obj_p, subset = SingleR_fine_poolA_et_B == ct)
        
        # Calcul Post vs Pre
        markers <- FindMarkers(obj_ct, 
                               ident.1 = "post", 
                               ident.2 = "pre", 
                               logfc.threshold = 0.25,
                               min.pct = 0.1,
                               verbose = FALSE)
        
        if (nrow(markers) > 0) {
          markers$gene <- rownames(markers)
          markers$patient <- p
          markers$cell_type <- ct
          markers$response <- current_response
          markers$regulation <- ifelse(markers$avg_log2FC > 0, "Up-Post", "Up-Pre")
          
          # On ajoute au tableau du patient en cours
          patient_results <- rbind(patient_results, markers)
        }
      }
    }
  }
  
  # 3. Sauvegarde du fichier CSV spécifique pour ce patient
  if (nrow(patient_results) > 0) {
    # Organisation des colonnes
    patient_results <- patient_results %>%
      select(gene, patient, cell_type, response, regulation, avg_log2FC, p_val_adj, everything())
    
    file_name <- paste0("Markers_par_Patient2/Markers_", p, "_Post_vs_Pre.csv")
    write.csv(patient_results, file_name, row.names = FALSE)
    message(">>> Fichier enregistré : ", file_name)
  } else {
    message("!!! Aucun marqueur trouvé pour le patient ", p)
  }
}
```

# gene unqiue a p1etp4

```{r}
library(dplyr)

markers_P1 <- read.csv("Markers_par_Patient2/Markers_P1_Post_vs_Pre.csv", sep=";")
markers_P2 <- read.csv("Markers_par_Patient2/Markers_P2_Post_vs_Pre.csv", sep=";")
markers_P3 <- read.csv("Markers_par_Patient2/Markers_P3_Post_vs_Pre.csv", sep=";")
markers_P4 <- read.csv("Markers_par_Patient2/Markers_P4_Post_vs_Pre.csv", sep=";")

common_genes <- intersect(
  markers_P1$gene,
  markers_P4$gene
)  

P2_p3 <- union(markers_P2$gene, markers_P3$gene)


final_df <- bind_rows(
  markers_P1 %>% mutate(source = "P1"),
  markers_P4 %>% mutate(source = "P4")
) %>%
  filter(
    gene %in% common_genes & 
    !(gene %in% P2_p3)
  ) %>%
  mutate(
    gene = as.character(gene),
    cell_type = as.character(cell_type),
    source = as.character(source)
  )

# 2. Trouver les gènes communs par type cellulaire
# On groupe par gène et par type cellulaire, puis on filtre ceux qui apparaissent chez les 2 patients
genes_communs <- final_df %>%
  group_by(gene, regulation, cell_type) %>%
  filter(n_distinct(patient) == 2) %>%
  ungroup()

# 3. Trier pour une meilleure lecture (par type de cellule puis par gène)
genes_communs <- genes_communs %>%
  arrange(cell_type, regulation, gene)

# 4. Afficher un aperçu des résultats
head(genes_communs)

write.csv(genes_communs, "genes_communs_P1_P4.csv", row.names = FALSE)

#methode avec setdiff
common_genes <- intersect(
  markers_P1$gene,
  markers_P4$gene
)  

P2_p3 <- union(markers_P2$gene, markers_P3$gene)

diff <- setdiff(common_genes, P2_p3)

final_df_2 <- bind_rows(
  markers_P1 %>% mutate(source = "P1"),
  markers_P4 %>% mutate(source = "P4")
) %>%
  filter(
    gene %in% diff) %>%
  mutate(
    gene = as.character(gene),
    cell_type = as.character(cell_type),
    source = as.character(source)
  )

genes_communs2 <- final_df_2 %>%
  group_by(gene, regulation, cell_type) %>%
  filter(n_distinct(patient) == 2) %>%
  ungroup()

# 3. Trier pour une meilleure lecture (par type de cellule puis par gène)
genes_communs2 <- genes_communs2 %>%
  arrange(cell_type, regulation, gene)

write.csv(genes_communs2, "genes_communs_P1_P4_2.csv", row.names = FALSE)

DotPlot(poolA_et_B_downsampled, features = c("RPS27A","ZFAS1","RBM3","HSPB1", "GAS5","TMBIM1","PNRC1","NEU1","SNHG6","RNF166","AGO1","RGS19","NT5DC2","SYF2","CHASERR","CRIP1","RPS19BP1","SNHG1","SNHG12"), cols = c("blue","red"), group.by = "patient") + coord_flip()

DotPlot(poolA_et_B_downsampled, features = c("RPS27A","ZFAS1","RBM3","HSPB1", "GAS5","TMBIM1","PNRC1","NEU1","SNHG6","RNF166","AGO1","RGS19","NT5DC2","SYF2","CHASERR","CRIP1","RPS19BP1","SNHG1","SNHG12"), cols = c("blue","red"), group.by = "patient") + coord_flip()

Idents(poolA_et_B_downsampled) <- poolA_et_B_downsampled$patient
```

# common gene rep

```{r}
#methode avec setdiff
common_genes_rep <- intersect(
  markers_P2$gene,
  markers_P3$gene
)  

P1_p4 <- union(markers_P1$gene, markers_P4$gene)

diff_rep <- setdiff(common_genes_rep, P1_p4)

final_df_rep <- bind_rows(
  markers_P1 %>% mutate(source = "P1"),
  markers_P4 %>% mutate(source = "P4")
) %>%
  filter(
    gene %in% diff_rep) %>%
  mutate(
    gene = as.character(gene),
    cell_type = as.character(cell_type),
    source = as.character(source)
  )

genes_communs_rep <- final_df_rep %>%
  group_by(gene, regulation, cell_type) %>%
  filter(n_distinct(patient) == 2) %>%
  ungroup()

# 3. Trier pour une meilleure lecture (par type de cellule puis par gène)
genes_communs_rep <- genes_communs_rep %>%
  arrange(cell_type, regulation, gene)

write.csv(genes_communs_rep, "genes_communs2_P2_P3.csv", row.names = FALSE)
```

```{r}
library(ggplot2)

cell_types <- c("HSC", "LSC", "NK", "T", "Prog", "Prog-like")

genes_to_plot <- c("ANKRD37", "DNAJA4", "FAM184A", "GPR137B",
                   "IRAK2", "MYL9", "STON1", "TGFB1I1")

for (ct in cell_types) {
  
  obj_ct <- subset(poolA_et_B_downsampled, 
                   subset = SingleR_fine_poolA_et_B == ct)
  
  if (ncol(obj_ct) > 10) {
    
    p <- DotPlot(
      obj_ct,
      features = genes_to_plot,
      cols = c("blue","red"),
      group.by = "patient",
      split.by = "timepoint"
    ) + 
      coord_flip() +
      ggtitle(paste("Cell type:", ct))
    
    print(p)
    
    ggsave(
      filename = paste0("DotPlot_commun_HSC_pre_", ct, ".png"),
      plot = p,
      width = 10,
      height = 6
    )
  }
}

genes_to_plot <- c("ADAP1",
"ATG9B",
"AVPI1",
"ENO2",
"ENSG00000272106",
"FGF13",
"HYAL3",
"LRRC7",
"MFSD9",
"MINDY4",
"MPIG6B",
"MPL",
"NCKAP1",
"NDN",
"NDRG2",
"NME8",
"NUTM2E",
"OPHN1",
"PDE6B",
"PTGDR2",
"RNASEH1-DT",
"RTL10",
"SLC11A1",
"SLC35E2B",
"SRGAP1",
"STON1",
"THEM6",
"TMEM161A",
"TRO",
"UTP20",
"VWF",
"ZNF554",
"ZNF717"
)

for (ct in cell_types) {
  
  obj_ct <- subset(poolA_et_B_downsampled, 
                   subset = SingleR_fine_poolA_et_B == ct)
  
  if (ncol(obj_ct) > 10) {
    
    p <- DotPlot(
      obj_ct,
      features = genes_to_plot,
      cols = c("blue","red"),
      group.by = "patient",
      split.by = "timepoint"
    ) + 
      coord_flip() +
      ggtitle(paste("Cell type:", ct))
    
    print(p)
    
    ggsave(
      filename = paste0("DotPlot_commun_LSC_pre_", ct, ".png"),
      plot = p,
      width = 10,
      height = 6
    )
  }
}

cell_types <- c("HSC", "LSC", "NK", "T", "Prog", "Prog-like")

genes_to_plot <- c("ENSG00000274767",
"ENSG00000290537",
"LINC02446",
"LY9")

for (ct in cell_types) {
  
  obj_ct <- subset(poolA_et_B_downsampled, 
                   subset = SingleR_fine_poolA_et_B == ct)
  
  if (ncol(obj_ct) > 10) {
    
    p <- DotPlot(
      obj_ct,
      features = genes_to_plot,
      cols = c("blue","red"),
      group.by = "patient",
      split.by = "timepoint"
    ) + 
      coord_flip() +
      ggtitle(paste("Cell type:", ct))
    
    print(p)
    
    ggsave(
      filename = paste0("DotPlot_commun_NK_pre_", ct, ".png"),
      plot = p,
      width = 10,
      height = 6
    )
  }
}

cell_types <- c("HSC", "LSC", "NK", "T", "Prog", "Prog-like")

genes_to_plot <- c("GPR137B",
"LGALSL",
"LINC02352",
"SELENOP",
"STON1",
"TGFB1I1",
"TNFRSF4",
"ZFYVE21"
)

for (ct in cell_types) {
  
  obj_ct <- subset(poolA_et_B_downsampled, 
                   subset = SingleR_fine_poolA_et_B == ct)
  
  if (ncol(obj_ct) > 10) {
    
    p <- DotPlot(
      obj_ct,
      features = genes_to_plot,
      cols = c("blue","red"),
      group.by = "patient",
      split.by = "timepoint"
    ) + 
      coord_flip() +
      ggtitle(paste("Cell type:", ct))
    
    print(p)
    
    ggsave(
      filename = paste0("DotPlot_commun_Prog_pre_", ct, ".png"),
      plot = p,
      width = 10,
      height = 6
    )
  }
}

```

# DEG refr vs rep pre ttt

```{r}
# Liste des types cellulaires
cell_types <- unique(pool_focus2$cluster.cca01)
# Création de l'objet avec uniquement le timepoint 'pre'
pool_pre <- subset(pool_focus2, subset = timepoint == "pre")

# Vérification : Tu devrais voir uniquement tes 4 patients (P1, P2, P3, P4) au stade pre
table(pool_pre$patient, pool_pre$response)
# Tableau pour stocker tous les résultats
deg_pre_treatment <- data.frame()

for (ct in cell_types) {
  message("Analyse DEG Baseline pour : ", ct)
  
  # Subset sur le type cellulaire spécifique
  obj_ct <- subset(pool_pre , subset = cluster.cca01 == ct)
  
  # Vérifier si on a bien les deux groupes dans ce type cellulaire
  if (length(unique(obj_ct$response)) == 2) {
    
    # Comparaison Responder vs Refractory
    # ident.1 = "responder" : LogFC > 0 signifie UP chez les répondeurs
    markers <- FindMarkers(obj_ct, group.by = "response",
                           ident.1 = "responder", 
                           ident.2 = "refractory",
                           logfc.threshold = 0.25, # Ajustable
                           min.pct = 0.1)
                           
    
    if (nrow(markers) > 0) {
      markers$gene <- rownames(markers)
      markers$cell_type <- ct
      markers$comparison <- "Responder_vs_Refractory_PRE"
      
      # Direction de l'expression
      markers$status <- ifelse(markers$avg_log2FC > 0, "up_responder", "Up-refractory")
      
      deg_pre_treatment <- rbind(deg_pre_treatment, markers)
    }
  }
}

# Sauvegarde du résultat
write.csv(deg_pre_treatment, "filtered_lfc25_DEG_Baseline_Responder_vs_Refractory_pre_ttt_13_05.csv", row.names = FALSE)
```

#plot deg pre ttt

```{r}

deg_pre_treatment <- read.csv("filtered_lfc25_DEG_Baseline_Responder_vs_Refractory_pre_ttt_13_05.csv")

cell_types <- unique(deg_pre_treatment$cell_type)

for (ct in cell_types) {
  message("Analyse DEG Baseline pour : ", ct)
  
  sig_genes <- deg_pre_treatment[
  abs(deg_pre_treatment$avg_log2FC) > 0.3 &
  deg_pre_treatment$p_val_adj < 0.05, ]
  
  up_genes <- sig_genes[sig_genes$avg_log2FC > 0.3, ]
  
  down_genes <- sig_genes[sig_genes$avg_log2FC < -0.3, ]
  
  top20 <- head(sig_genes$gene, 20)
  meta <- pool_focus2@meta.data 
  df$patient  <- meta[match(df$sample, rownames(meta)), "patient_response"]
  df$time     <- meta[match(df$sample, rownames(meta)), "timepoint"]
  df$response <- meta[match(df$sample, rownames(meta)), "response"] 
  
  p <- ggplot(top20, aes(x = time, y = expression, color = response, group = response, ylim(0))) +
  scale_color_manual(values = c("responder" = "blue", "refractory" = "red"))+
  stat_summary(fun = mean, geom = "line", linewidth = 1.5) +
  stat_summary(fun = mean, geom = "point", size = 3) +
  facet_wrap(~ gene, scales = "free_y") +
  theme_bw() +
  ggtitle("Interaction plot: time × patient")
  
  print (p) }


#top20 <- head(deg_pre_treatment$gene, 20)

#ggplot(top20, aes(x = time, y = expression, color = response, group = response, ylim(0))) +
  scale_color_manual(values = c("responder" = "blue", "refractory" = "red"))+
  stat_summary(fun = mean, geom = "line", linewidth = 1.5) +
  stat_summary(fun = mean, geom = "point", size = 3) +
  facet_wrap(~ gene, scales = "free_y") +
  theme_bw() +
  ggtitle("Interaction plot: time × patient")
```

```{r}
# Liste des types cellulaires
cell_types <- unique(pool_focus2$renamed_cell_type)

# Création de l'objet avec uniquement le timepoint 'pre'
pool_pre <- subset(pool_focus2, subset = timepoint == "pre")

# Tableau pour stocker tous les résultats compilés (optionnel, si tu veux garder la trace de tout)
deg_pre_treatment_total <- data.frame()

for (ct in cell_types) {
  message("--- Analyse DEG Baseline pour : ", ct, " ---")
  
  # 1. Subset sur le type cellulaire spécifique
  obj_ct <- subset(pool_pre , subset = renamed_cell_type == ct)
  
  # 2. Vérifier si on a bien les deux groupes ET assez de cellules
  # (FindMarkers échoue s'il y a trop peu de cellules, souvent < 3 par groupe)
  n_responder <- sum(obj_ct$response == "responder")
  n_refractory <- sum(obj_ct$response == "refractory")
  
  if (length(unique(obj_ct$response)) == 2 & n_responder > 3 & n_refractory > 3) {
    
    # 3. Calcul des DEG
    markers <- FindMarkers(obj_ct, 
                           group.by = "response",
                           ident.1 = "responder", 
                           ident.2 = "refractory",
                           logfc.threshold = 0.25, # Ajustable
                           min.pct = 0.1)
    
    if (nrow(markers) > 0) {
      # Ajout des métadonnées
      markers$gene <- rownames(markers)
      markers$cell_type <- ct
      markers$status <- ifelse(markers$avg_log2FC > 0, "up_in_responder", "up_in_refractory")
      
      # --- EXPORT INDIVIDUEL ---
      # On nettoie le nom du type cellulaire pour éviter les problèmes de caractères spéciaux dans le nom du fichier
      ct_clean <- gsub("/", "_", ct) # Remplace les slashs par des underscores
      ct_clean <- gsub(" ", "_", ct_clean)
      
      file_name <- paste0("DEG_PRE_", ct_clean, "_Resp_vs_Ref.csv")
      write.csv(markers, file_name, row.names = FALSE)
      message(">>> Fichier créé : ", file_name)
      
      # Compilation dans le dataframe global (optionnel)
      deg_pre_treatment_total <- rbind(deg_pre_treatment_total, markers)
    } else {
      message("Aucun gène significatif pour : ", ct)
    }
  } else {
    message("Saut de ", ct, " : effectifs insuffisants (Resp: ", n_responder, ", Refr: ", n_refractory, ")")
  }
}

# Sauvegarde finale du fichier compilé
write.csv(deg_pre_treatment_total, "ALL_DEGs_Baseline_Compiled.csv", row.names = FALSE)
```

```{r}
# Liste des types cellulaires
cell_types <- unique(pool_focus2$renamed_cell_type)

# Création de l'objet avec uniquement le timepoint 'pre'
pool_pre <- subset(pool_focus2, subset = timepoint == "post")

# Tableau pour stocker tous les résultats compilés (optionnel, si tu veux garder la trace de tout)
deg_pre_treatment_total <- data.frame()

for (ct in cell_types) {
  message("--- Analyse DEG Baseline pour : ", ct, " ---")
  
  # 1. Subset sur le type cellulaire spécifique
  obj_ct <- subset(pool_pre , subset = renamed_cell_type == ct)
  
  # 2. Vérifier si on a bien les deux groupes ET assez de cellules
  # (FindMarkers échoue s'il y a trop peu de cellules, souvent < 3 par groupe)
  n_responder <- sum(obj_ct$response == "responder")
  n_refractory <- sum(obj_ct$response == "refractory")
  
  if (length(unique(obj_ct$response)) == 2 & n_responder > 3 & n_refractory > 3) {
    
    # 3. Calcul des DEG
    markers <- FindMarkers(obj_ct, 
                           group.by = "response",
                           ident.1 = "responder", 
                           ident.2 = "refractory",
                           logfc.threshold = 0.25, # Ajustable
                           min.pct = 0.1)
    
    if (nrow(markers) > 0) {
      # Ajout des métadonnées
      markers$gene <- rownames(markers)
      markers$cell_type <- ct
      markers$status <- ifelse(markers$avg_log2FC > 0, "up_in_responder", "up_in_refractory")
      
      # --- EXPORT INDIVIDUEL ---
      # On nettoie le nom du type cellulaire pour éviter les problèmes de caractères spéciaux dans le nom du fichier
      ct_clean <- gsub("/", "_", ct) # Remplace les slashs par des underscores
      ct_clean <- gsub(" ", "_", ct_clean)
      
      file_name <- paste0("DEG_POST_", ct_clean, "_Resp_vs_Ref.csv")
      write.csv(markers, file_name, row.names = FALSE)
      message(">>> Fichier créé : ", file_name)
      
      # Compilation dans le dataframe global (optionnel)
      deg_pre_treatment_total <- rbind(deg_pre_treatment_total, markers)
    } else {
      message("Aucun gène significatif pour : ", ct)
    }
  } else {
    message("Saut de ", ct, " : effectifs insuffisants (Resp: ", n_responder, ", Refr: ", n_refractory, ")")
  }
}

# Sauvegarde finale du fichier compilé
write.csv(deg_pre_treatment_total, "ALL_DEGs_Baseline_Compiled.csv", row.names = FALSE)
```

# DEG refr vs rep post ttt

```{r}
# Liste des types cellulaires
cell_types <- unique(pool_focus2$cluster.cca01)
# Création de l'objet avec uniquement le timepoint 'post'
pool_post <- subset(pool_focus2, subset = timepoint == "post")

# Vérification : Tu devrais voir uniquement tes 4 patients (P1, P2, P3, P4) au stade post
table(pool_post$patient, pool_post$response)
# Tableau pour stocker tous les résultats
deg_post_treatment <- data.frame()

for (ct in cell_types) {
  message("Analyse DEG Baseline pour : ", ct)
  
  # Subset sur le type cellulaire spécifique
  obj_ct <- subset(pool_post, subset = cluster.cca01 == ct)
  
  # 1. Vérifier si les deux groupes existent
  # 2. Vérifier si chaque groupe a au moins 3 cellules
  n_cells <- table(obj_ct$response)
  
  if (all(c("responder", "refractory") %in% names(n_cells)) && all(n_cells >= 3)) {
    
    markers <- FindMarkers(obj_ct, 
                           group.by = "response",
                           ident.1 = "responder", 
                           ident.2 = "refractory",
                           logfc.threshold = 0.25, # Ajustable
                           min.pct = 0.1)
    
    if (nrow(markers) > 0) {
      markers$gene <- rownames(markers)
      markers$cell_type <- ct
      markers$comparison <- "Responder_vs_Refractory_POST"
      markers$status <- ifelse(markers$avg_log2FC > 0, "up_responder", "Up-refractory")
      
      deg_post_treatment <- rbind(deg_post_treatment, markers)
    }
  } else {
    message("Sauter ", ct, " : Pas assez de cellules dans l'un des groupes.")
  }
}


# Sauvegarde du résultat
write.csv(deg_post_treatment, "filtered_lfc25_DEG_Baseline_Responder_vs_Refractory_post_ttt_12_05.csv", row.names = FALSE)
```

```{r}
DotPlot(poolA_et_B_downsampled, features = c("RPL10","RPL14", "RPL18", "RPS15", "RPL36", "RPL27A", "RPSA", "RPS6","CCT2","CCT6B","FADS1","RPL39","RPLP1","NOP53","ERI1","MRPL11"), cols = c("Blue", "red"),group.by = "patient") + coord_flip()
DotPlot(poolA_et_B_downsampled, features = c("TRIP12", "EP300", "RAB14", "PPP1R12A","RPS6", "CDK13",  "CALR","SUZ12","MTOR","KRAS"), cols = c("blue", "red"),group.by = "patient") + coord_flip()

DotPlot(poolA_et_B_downsampled, features = c("SRY", "RPS4Y1", "DDX4Y", "DDX3Y", "EIF1AY", "UTY", "KDM5D"), cols = c("blue", "red"),group.by = "patient") + coord_flip()
male_genes = c("SRY", "RPS4Y1", "DDX4Y", "DDX3Y", "EIF1AY", "UTY", "KDM5D")
```

```{r}
# Install if needed: install.packages("openxlsx")
library(openxlsx)

# 1. Set Identity to Response
Idents(poolA_et_B_downsampled) <- "response"

resistance_markers <- FindMarkers(
  poolA_et_B_downsampled,
  ident.1 = "refractory",
  ident.2 = "responder",
  logfc.threshold = 0.25,
  min.pct = 0.1
)

resistance_markers$status <- ifelse(resistance_markers$avg_log2FC > 0, "Up-refractory", "up_responder")

# 4. Save to Excel
write.csv(resistance_markers, file = "Refractory_Markers_filtered.csv")
```

ctrl + alt + i : creer une nvl zone de code

## gene commun p1 et p4

```{r}
# ==============================================================================
# 3. EXTRACTION DE LA SIGNATURE COMMUNE (P1 & P4)
# ==============================================================================

# Marqueurs pour P1 (Réfractaire) vs Répondeurs (P2, P3)
markers_P1 <- FindMarkers(poolA_et_B, ident.1 = "P1", group.by = "timepoint", 
                          ident.2 = c("P2", "P3"), only.pos = TRUE)

# Marqueurs pour P4 (Réfractaire) vs Répondeurs (P2, P3)
markers_P4 <- FindMarkers(poolA_et_B, ident.1 = "P4", group.by = "patient", 
                          ident.2 = c("P2", "P3"), only.pos = TRUE)

# Intersection : Gènes significatifs (p_val_adj < 0.05) communs aux deux
sig_P1 <- rownames(markers_P1[markers_P1$p_val_adj < 0.05, ])
sig_P4 <- rownames(markers_P4[markers_P4$p_val_adj < 0.05, ])
genes_communs <- intersect(sig_P1, sig_P4)

# Création du tableau final trié par puissance d'expression (Log2FC)
liste_resistance <- markers_P1[genes_communs, ] %>% arrange(desc(avg_log2FC))

# ==============================================================================
# 4. VISUALISATION FINALE
# ==============================================================================

# Afficher les 30 gènes les plus discriminants
top30_genes <- head(rownames(liste_resistance), 30)

DotPlot(poolA_et_B, features = top30_genes, group.by = "patient") + coord_flip() + ggtitle("Top 30 : Signature de Résistance Partagée (P1 & P4)")
```

# limma

```{r}
library(limma)

# Facteurs
patient  <- factor(c("P1","P1","P4","P4","P2","P2","P3","P3"))
time     <- factor(c("pre","post","pre","post","pre","post","pre","post"),
                   levels = c("pre","post"))
response <- factor(c("refractory","refractory","refractory","refractory","responder","responder","responder","responder"),
                   levels = c("refractory","responder"))

# Design avec interaction — patient bloqué
design <- model.matrix(~ 0 + patient + time * response)
# Colonnes créées :
#   timepost        = effet traitement chez réfractaires
#   responseresp    = différence de baseline répondeurs
#   timepost:responseresponder  ← LE TERME D'INTERACTION

#contrast <- makeContrasts(
 # respondervsrefractory = responder - refractory,
 # levels = design
#)

# 1. Aggregate counts by patient and timepoint
# This creates a 'pseudo-bulk' object
pseudo_bulk <- AggregateExpression(pool_focus, 
                                   group.by = c("patient", "timepoint"), 
                                   return.seurat = TRUE)

# 2. Extract the matrix (using the RNA assay)
# Use 'counts' if you plan to use voom(), or 'data' if already normalized
exprs_matrix <- as.matrix(GetAssayData(pseudo_bulk, layer = "data", assay = "RNA"))

# 3. Check the column names
# They should match the order of your 'design' matrix factors
colnames(exprs_matrix)

fit <- lmFit(exprs_matrix, design)
fit <- eBayes(fit)

# Extraire l'interaction avec le nom correct
res_interaction <- topTable(fit,
                            coef = "timepost:responseresponder",
                            adjust.method = "none",
                            number = Inf)

# Vérifier les premiers gènes
head(res_interaction)

# Gènes avec interaction significative
sig_interact <- res_interaction[
+   abs(res_interaction$logFC) > 0.2 & res_interaction$P.Value < 0.05, ]

write.csv(res_interaction, "limma5_gene_unfiltered_20_05.csv")
```

```{r}
DotPlot(poolA_et_B_downsampled, features = c("HBB","LRMDA","EREG","S100A6","VCAN","ELL2","SKIL","ATXN1","CRHBP","CA1","STAT4", "CCSER2","SNX9","TIMP1","XACT","PLXDC2","NAMPT","NDFIP1","CA2","BEX2","FAM107B","UPP1","SNED1","ANXA5","STAT5B","RPS27","CCNH","FAM177A1","PMEPA1","HERPUD1"), group.by = "patient",
      split.by = "timepoint", cols = c("red", "blue"))+ coord_flip()

DotPlot(poolA_et_B_downsampled, features = c("HLA-DRA", "CD74", "HLA-DPB1", "HLA-DPA1", "HLA-DQB1", "BAALC", "CD99", "C1QTNF4", "MIR181A1HG", "CD34", "PSD3", "ITM2C", "AFF3", "HLA-DMA", "PLCB1", "ITGA4", "RCSD1", "FLT3", "LNCAROD", "SH3RF1", "ARHGAP25", "CYBA", "PIK3R1", "RHEX", "TALDO1", "PDLIM1", "SFPQ", "HLA-B", "LUZP1", "PLD1"), group.by = "patient",
      split.by = "timepoint", cols = c("red", "blue"))+ coord_flip()
```

#plot limma

```{r}
#read csv
limma_no_filtred <- read_delim("limma_gene_unfiltered_20_05.csv")

#filtered a 0.3
sig_genes <- limma_no_filtred[
  abs(limma_no_filtred$logFC) > 0.3 &
  limma_no_filtred$adj.P.Val < 0.05, ]

#créer 2 liste pour les genes up reg chez les repondeur
up_genes <- sig_genes[sig_genes$logFC > 0.3, ]
#et un chez refractaire
down_genes <- sig_genes[sig_genes$logFC < -0.3, ]  
top_genes <- head(sig_genes$...1, 20)  #modifier le nom ...1 selon le nom de colonne sinon empty 

library(reshape2)

exprs_matrix <- as.matrix(GetAssayData(pool_focus, assay = "RNA", layer = "data"))
expr_subset <- exprs_matrix[top_genes, ]

#transpose les colonnes
df <- melt(expr_subset)
colnames(df) <- c("gene", "sample", "expression")

meta <- pool_focus@meta.data 
df$patient  <- meta[match(df$sample, rownames(meta)), "patient_response"]
df$time     <- meta[match(df$sample, rownames(meta)), "timepoint"]
df$response <- meta[match(df$sample, rownames(meta)), "response"] 

library(ggplot2)

p24 <- ggplot(df, aes(x = time, y = expression, color = patient, group = patient)) +
  scale_color_manual(values = c("P1_refractory" = "#C91837"  , "P2_responder" = "#5386B3" , "P3_responder" =  "#44A75D"  , "P4_refractory" =  "#9A68A4"))+
  stat_summary(fun = mean, geom = "line", linewidth = 1.5) +
  stat_summary(fun = mean, geom = "point", size = 3) +
  facet_wrap(~ gene, scales = "free_y") +
  theme_bw() +
  ggtitle("Interaction plot: time × patient")

p24 + expand_limits(y = 0)
print(p24)
#ggsave("Interaction_plot2_time_×_patient.jpeg", p24, width = 9, height = 7)

p25 <- ggplot(df, aes(x = time, y = expression, color = response, group = response, ylim(0))) +
  scale_color_manual(values = c("responder" = "blue", "refractory" = "red"))+
  stat_summary(fun = mean, geom = "line", linewidth = 1.5) +
  stat_summary(fun = mean, geom = "point", size = 3) +
  facet_wrap(~ gene, scales = "free_y") +
  theme_bw() +
  ggtitle("Interaction plot: time × patient")

p25
p25 + expand_limits(y = 0)
#ggsave("Interaction_plot2_time_×_response.jpeg", p25, width = 9, height = 7)
```

#logFC reponse

```{r}
library(dplyr)
library(ggplot2)
library(tidyr)

# 1. Extraire les effectifs par type cellulaire, patient et temps
count_data <- pool_focus2@meta.data %>%
  group_by(patient, timepoint, renamed_cell_type) %>%
  tally() %>%
  ungroup()

# 2. Calculer la proportion (pour normaliser car le nombre total de cellules varie)
count_data <- count_data %>%
  group_by(patient, timepoint) %>%
  mutate(proportion = n / sum(n)) %>%
  ungroup()

# 3. Passer en format large pour calculer le ratio Post/Pre
df_ratio <- count_data %>%
  select(patient, timepoint, renamed_cell_type, proportion) %>%
  pivot_wider(names_from = timepoint, values_from = proportion, values_fill = 0) %>%
  # Calcul du Log2FC (on ajoute un petit epsilon pour éviter log(0))
  mutate(log2FC = log2( (post + 1e-5) / (pre + 1e-5) ))

# 4. Calculer la moyenne du Log2FC par groupe (Répondeur vs Réfractaire)
df_ratio <- df_ratio %>%
  mutate(response = ifelse(patient %in% c("P1", "P4"), "refractory", "responder")) %>%
  group_by(response, renamed_cell_type) %>%
  summarise(mean_log2FC = mean(log2FC), .groups = 'drop')
```

```{r}
ggplot(df_ratio, aes(x = reorder(renamed_cell_type, mean_log2FC), y = mean_log2FC, color = response)) +
  geom_segment(aes(xend = renamed_cell_type, yend = 0), size = 1) +
  geom_point(size = 4) +
  coord_flip() + # Inverser pour lire les noms facilement
  facet_wrap(~response) +
  scale_color_manual(values = c("refractory" = "red", "responder" = "blue")) +
  theme_bw() +
  labs(title = "Variation de l'abondance cellulaire (Post vs Pre)",
       x = "Cell Type",
       y = "Log2 Fold Change (Proportion)") +
  geom_hline(yintercept = 0, linetype = "dashed", color = "black")
```

```{r}
# 1. On regroupe par patient et type cellulaire pour sommer le total (Pre + Post)
count_data_cell_type <- count_data %>%
  group_by(patient, renamed_cell_type) %>%
  # On crée une colonne avec la somme Pre + Post pour ce type précis
  mutate(total_cell_type = sum(n)) %>% 
  # On calcule le pourcentage relatif au sein du type cellulaire
  mutate(percent_within_type = (n / total_cell_type) * 100) %>%
  ungroup()

# 2. On repasse en format large pour voir le ratio
df_ratio_focus <- count_data_cell_type %>%
  select(patient, timepoint, renamed_cell_type, percent_within_type) %>%
  pivot_wider(names_from = timepoint, values_from = percent_within_type, values_fill = 0) %>%
  # Ici le Log2FC compare la part du "Post" par rapport au "Pre" 
  # au sein de la même population
  mutate(log2FC = log2((post + 1e-5) / (pre + 1e-5))) %>%
  mutate(response = ifelse(patient %in% c("P1", "P4"), "refractory", "responder"))

df_ratio <- df_ratio_focus %>%
  mutate(response = ifelse(patient %in% c("P1", "P4"), "refractory", "responder")) %>%
  group_by(response, renamed_cell_type) %>%
  summarise(mean_log2FC = mean(log2FC), .groups = 'drop')
```

```{r}
ggplot(df_ratio, aes(x = reorder(renamed_cell_type, mean_log2FC), y = mean_log2FC, color = response)) +
  geom_segment(aes(xend = renamed_cell_type, yend = 0), size = 1) +
  geom_point(size = 4) +
  coord_flip() + # Inverser pour lire les noms facilement
  facet_wrap(~response) +
  scale_color_manual(values = c("refractory" = "red", "responder" = "blue")) +
  theme_bw() +
  labs(title = "Variation de l'abondance cellulaire (Post vs Pre)",
       x = "Cell Type",
       y = "Log2 Fold Change (Proportion)") +
  geom_hline(yintercept = 0, linetype = "dashed", color = "black")
```

#logFC patient

```{r}
# On repart du data frame de proportions par patient/temps
df_patient_ratio <- count_data %>%
  select(patient, timepoint, renamed_cell_type, proportion) %>%
  pivot_wider(names_from = timepoint, values_from = proportion, values_fill = 0) %>%
  # Calcul du Log2FC individuel
  mutate(log2FC = log2((post + 1e-5) / (pre + 1e-5))) %>%
  # On rajoute la colonne réponse pour la couleur
  mutate(response = ifelse(patient %in% c("P1", "P4"), "refractory", "responder"))
```

```{r}
ggplot(df_patient_ratio, aes(x = reorder(renamed_cell_type, log2FC), y = log2FC, fill = log2FC)) +
  geom_bar(stat = "identity", color = "black", linewidth = 0.2) + # Contour noir fin pour la propreté
  # On sépare par patient
  facet_wrap(~patient, ncol = 2) + 
  geom_hline(yintercept = 0, linetype = "dashed", color = "black", size = 0.8) +
  coord_flip() + 
  # Palette : Rouge (Négatif) -> Blanc (Zéro) -> Bleu (Positif)
  scale_fill_gradient2(
    low = "#FF0000",       # Rouge pur
    mid = "white",         # Neutre
    high = "#0000FF",      # Bleu pur
    midpoint = 0
  ) +
  theme_bw() +
  labs(
    title = "Variation des populations cellulaires par patient",
    subtitle = "Rouge = Disparition (Log2FC < 0) | Bleu = Persistance/Hausse (Log2FC > 0)",
    x = "Type Cellulaire",
    y = "Log2 Fold Change (Post vs Pre)",
    fill = "Log2FC"
  ) 
```

```{r}
ggplot(df_ratio_focus, aes(x = reorder(renamed_cell_type, log2FC), y = log2FC, fill = log2FC)) +
  geom_bar(stat = "identity", color = "black", linewidth = 0.2) + # Contour noir fin pour la propreté
  # On sépare par patient
  facet_wrap(~patient, ncol = 2) + 
  geom_hline(yintercept = 0, linetype = "dashed", color = "black", size = 0.8) +
  coord_flip() + 
  # Palette : Rouge (Négatif) -> Blanc (Zéro) -> Bleu (Positif)
  scale_fill_gradient2(
    low = "#FF0000",       # Rouge pur
    mid = "white",         # Neutre
    high = "#0000FF",      # Bleu pur
    midpoint = 0
  ) +
  theme_bw() +
  labs(
    title = "Variation des populations cellulaires par patient",
    subtitle = "Rouge = Disparition (Log2FC < 0) | Bleu = Persistance/Hausse (Log2FC > 0)",
    x = "Type Cellulaire",
    y = "Log2 Fold Change (Post vs Pre)",
    fill = "Log2FC"
  ) 
```

```{r}
Idents(pool_focus) <- "renamed_cell_type"
markers_poolfocus_cluster<-  FindAllMarkers(
  pool_focus,
  only.pos = TRUE
)

write.csv(markers_poolfocus_cluster, "markers_poolfocus_cluster_non_filtered.csv")
```

#logfc cell interet uniquement

```{r}
# On définit la liste des cellules sur lesquelles on veut zoomer
cell_types_to_focus <- c("LSC", "HSC", "HSPC", "GMP", "Prog", "MEP","earlyEry","lateEry","Erythroid","ProMono","ProMono-like","cDC","cDC-like","Mono","Mono-like","HSC-like","Prog-like")

# On filtre le tableau de ratio qu'on a calculé précédemment
df_filtered_plot <- df_ratio %>%
  filter(renamed_cell_type %in% cell_types_to_focus) %>%
  # On s'assure que les facteurs sont bien ordonnés pour le plot
  mutate(SingleR_fine_poolA_et_B = factor(SingleR_fine_poolA_et_B, levels = cell_types_to_focus))

ggplot(df_filtered_plot, aes(x = SingleR_fine_poolA_et_B, y = mean_log2FC, fill = mean_log2FC)) +
  geom_bar(stat = "identity", color = "black", linewidth = 0.3) +
  facet_wrap(~response, ncol = 2) + 
  geom_hline(yintercept = 0, linetype = "dashed", color = "black") +
  coord_flip() + 
  # Palette Rouge (Baisse) / Bleu (Hausse)
  scale_fill_gradient2(
    low = "#FF0000", 
    mid = "white", 
    high = "#0000FF", 
    midpoint = 0
  ) +
  theme_bw() +
  labs(
    title = "Focus sur les populations souches et progéniteurs",
    subtitle = "Normalisation par lignée (n / total_cell_type)",
    x = "Type Cellulaire",
    y = "Log2 Fold Change (Post vs Pre)",
    fill = "Variation"
  ) +
  theme(
    strip.text = element_text(face = "bold", size = 12),
    axis.text.y = element_text(size = 11)
  )
```

```{r}
Idents(pool_focus) <- "SingleR_fine_poolA_et_B"
highlight_types <- c("Prog-like")
# Get the cell names for these types
cells_to_highlight <- WhichCells(pool_focus, idents = highlight_types)
DimPlot(
  pool_focus,
  group.by = "SingleR2_poolA_et_B",          # Use the metadata column
  cells.highlight = cells_to_highlight,
  cols.highlight = c("red"),      # Highlight color
  cols = "grey80",                # Color for non-highlighted cells
  sizes.highlight = 1.5           # Make highlighted points bigger
)
DimPlot(pool_focus,reduction = "umap.cca", label = TRUE, label.size = 3)
```

# renommer prog et prog-like wt 2atlas

```{r}
# 1. On crée une nouvelle colonne pour ne pas perdre l'originale
pool_focus$final_ref_annotation <- pool_focus$SingleR_fine_poolA_et_B

# 2. On identifie les cellules qui sont "Prog" dans la ref 1
is_prog <- pool_focus$SingleR_fine_poolA_et_B == "Prog"

# 3. Pour ces cellules uniquement, on remplace par la valeur de la ref 2
pool_focus@meta.data$final_ref_annotation[is_prog] <- pool_focus@meta.data$SingleR2_poolA_et_B[is_prog]

# 4. On vérifie le résultat
table(pool_focus$final_ref_annotation)

# 2. On identifie les cellules qui sont "Prog" dans la ref 1
is_prog_like <- pool_focus$final_ref_annotation == "Prog-like"

# 3. Pour ces cellules uniquement, on remplace par la valeur de la ref 2
pool_focus@meta.data$final_ref_annotation[is_prog_like] <- pool_focus@meta.data$SingleR2_poolA_et_B[is_prog_like]

# 4. On vérifie le résultat
table(pool_focus$final_ref_annotation)
```

```{r}
Idents(pool_focus) <- "final_ref_annotation"
pool_focus <- subset(pool_focus, idents = "CD4 Effector Memory", invert = TRUE)
DimPlot(
  pool_focus,
  reduction = "umap.cca_0_8",
  group.by = "final_ref_annotation", 
   pt.size = 0.3,
  repel = TRUE
)
```

# renamed

```{r}
Idents(pool_focus) <- "final_ref_annotation"

new.cluster.ids <- c("HSC" = "HSC", 
                     "HSC-like" = "HSC", 
                     "HSPC"= "HSPC",
                     "LSC" = "LSC",
                     "MEP" = "MEP",
                     "BFU-E" = "Ery/MK", 
                     "CFU-E" = "Ery/MK", 
                     "earlyEry" = "Ery/MK",
                     "Erythroid" = "Ery/MK",
                     "lateEry" = "Ery/MK",
                     "Megakaryocyte Precursor" = "Ery/MK", 
                     "cDC" = "cDC",
                     "cDC-like" = "cDC",
                     "cDC1" = "cDC",
                     "cDC2" = "cDC",
                     "CLP" = "Cycling",
                     "Cycling Progenitor" = "Cycling",
                     "Large Pre-B" = "Lymphoid-primed Progenitors",
                     "Mature B" = "Lymphoid-primed Progenitors",
                     "Pre-cDC" = "cDC",
                     "Pre-pDC" = "Lymphoid-primed Progenitors",
                     "Pre-pDC Cycling" = "Lymphoid-primed Progenitors",
                     "Pre-ProB" = "Lymphoid-primed Progenitors",
                     "Pro-B Cycling" = "Lymphoid-primed Progenitors",
                     "Pro-B VDJ" = "Lymphoid-primed Progenitors",
                     "GMP-Cycle" = "Lymphoid-primed Progenitors",
                     "GMP" = "Mye/GMP/Mono",
                     "Early GMP" = "Mye/GMP/Mono",
                     "Mono" = "Mye/GMP/Mono",
                     "Mono-like" = "Mye/GMP/Mono",
                     "GMP-Mono" = "Mye/GMP/Mono",
                     "GMP-Neut" = "Mye/GMP/Mono",
                     "EoBasoMast Precursor" = "Mye/GMP/Mono",
                     "ProMono" = "Mye/GMP/Mono",
                     "ProMono-like" = "Mye/GMP/Mono",
                     "MLP" = "MLP",
                     "MLP-II" = "MLP",
                     "LMPP" = "LMPP",
                     "MPP-MkEry" = "MPP-MkEry",
                     "MPP-MyLy" = "MPP-MyLy")

# On applique le renommage
pool_focus <- RenameIdents(pool_focus, new.cluster.ids)

# Optionnel : Sauvegarder ces nouveaux noms dans les métadonnées
pool_focus$renamed_cell_type <- Idents(pool_focus)

"#bc80cf", # Violet
    "HSC-like" = "#bfe83b", # Lime (très distinct)
    "LSC"      = "#f88e43", # Orange (Ton focus, il doit rester seul en orange !)
    "HSPC"     = "#2058d3", # Bleu foncé
    "Prog"     = "#9ccde8", # Bleu clair
    "Prog-like"= "#e6cd92", # Sable
    "GMP"      = "#FF0090", # Rose flashy
    "MEP"      = "#228B22", # Vert Forêt (plus sombre pour pas shooter le ProMono)
    
    "earlyEry" = "#07E8F0", # Cyan
    "lateEry"  = "#8A3D45", # Bordeaux
    "Erythroid"= "#FF0000", # Rouge
    
    "ProMono"  = "#00FF99", # Vert menthe
    "ProMono-like" = "#DAA520", # Or/Moutarde
    "Mono"     = "#4B0082", # Indigo (pour bien trancher avec le bleu HSPC)
    "Mono-like"= "#00CED1", # Turquoise
    
    "cDC"      = "#5d98bb",

# Source - https://stackoverflow.com/a/35529314
# Posted by Megatron, modified by community. See post 'Timeline' for change history
# Retrieved 2026-04-23, License - CC BY-SA 3.0

library(randomcoloR)
n <- 7
palette <- distinctColorPalette(n)
pie(rep(1, n), col=palette)

Idents(oo) <- "renamed_cell_type"

u <- DimPlot(oo, reduction = "umap.cca", split.by = "patient_timepoint", ncol = 2, cols = c(
    "HSC" = "#b786e0", "Mye/GMP/Mono" ="#FF00CC", "MEP" = "#ff80a0", 
    "Ery/MK" = "#00bbff", "Lymphoid-primed Progenitors" = "#be6042", 
    "LSC" = "black", "MLP" = "#498083", "Cycling" = "#fca8d1", 
    "cDC" ="#59e4c5", "HSPC" = "#00FF00", "LMPP" = "#d8b116",
    "MPP-MkEry" = "red", "MPP-MyLy" = "#FFFF00"))

ggsave("new_umap_annot_samples.jpeg", u, width = 8, height = 10)

u2 <- DimPlot(pool_focus, reduction = "umap.cca", cols = c(
    "HSC" = "#b786e0", "Mye/GMP/Mono" ="#FF00CC", "MEP" = "#ff80a0", 
    "Ery/MK" = "#00bbff", "Lymphoid-primed Progenitors" = "#be6042", 
    "LSC" = "black", "MLP" = "#498083", "Cycling" = "#fca8d1", 
    "cDC" ="#59e4c5", "HSPC" = "#00FF00", "LMPP" = "#d8b116",
    "MPP-MkEry" = "red", "MPP-MyLy" = "#FFFF00"))

ggsave("new_umap_annot.jpeg", u2, width = 15, height = 8)

print(u)

DimPlot(pool_focus, reduction = "umap.cca_focus2_0.8", group.by = "SingleR2_broad_poolA_et_B")

Idents(pool_focus) <- pool_focus$SingleR2_broad_poolA_et_B

markers <- FindAllMarkers(pool_focus, only.pos = TRUE)
write.csv(markers, "markers_pool_focus_2nd_annot.csv")
```

```{r}
DimPlot(
  pool_focus,
  reduction = "umap.cca_0_8",
  group.by = "final_ref_annotation", split.by = "orig.ident",
   pt.size = 0.3,
  repel = TRUE, ncol = 4
)
```

```{r}
Idents(pool_focus) <- pool_focus$final_ref_annotation
cell_types_to_focus <- c("GMP", "GMP-Cycle", "GMP-Mono", "GMP-Neut")

pool_focus$highlight3 <- ifelse(
  pool_focus$final_ref_annotation %in% cell_types_to_focus,
  as.character(pool_focus$final_ref_annotation),"Other")

plot <- DimPlot(pool_focus, group.by = "highlight3",
  cols = c("HSC"      = "#bc80cf", # Violet
    "HSC-like" = "#bfe83b",  # Orange (Ton focus, il doit rester seul en orange !)
    "HSPC"     = "#2058d3", # Bleu foncé
 # Vert Forêt (plus sombre pour pas shooter le ProMono)
    "LSC" = "#FF0000", 
    "Other"    = "grey80"
  ), reduction = "umap.cca_0_8", pt.size = 0.3)

ggsave("focus_sur_hsc.jpeg", plot, width = 10)
```

# logfc

```{r}
# 1. Extraire les effectifs par type cellulaire, patient et temps
count_data <- pool_focus@meta.data %>%
  group_by(patient, timepoint, renamed_cell_type) %>%
  tally() %>%
  ungroup()

# 2. Calculer la proportion (pour normaliser car le nombre total de cellules varie)
count_data <- count_data %>%
  group_by(patient, timepoint) %>%
  mutate(proportion = n / sum(n)) %>%
  ungroup()

# 1. On regroupe par patient et type cellulaire pour sommer le total (Pre + Post)
count_data_cell_type <- count_data %>%
  group_by(patient, renamed_cell_type) %>%
  # On crée une colonne avec la somme Pre + Post pour ce type précis
  mutate(total_cell_type = sum(n)) %>% 
  # On calcule le pourcentage relatif au sein du type cellulaire
  mutate(percent_within_type = (n / total_cell_type) * 100) %>%
  ungroup()

# 2. On repasse en format large pour voir le ratio
df_ratio_focus <- count_data_cell_type %>%
  select(patient, timepoint, renamed_cell_type, percent_within_type) %>%
  pivot_wider(names_from = timepoint, values_from = percent_within_type, values_fill = 0) %>%
  # Ici le Log2FC compare la part du "Post" par rapport au "Pre" 
  # au sein de la même population
  mutate(log2FC = log2((post + 1e-5) / (pre + 1e-5))) %>%
  mutate(response = ifelse(patient %in% c("P1", "P4"), "refractory", "responder"))

df_ratio <- df_ratio_focus %>%
  mutate(response = ifelse(patient %in% c("P1", "P4"), "refractory", "responder")) %>%
  group_by(response, renamed_cell_type) %>%
  summarise(mean_log2FC = mean(log2FC), .groups = 'drop')
```

```{r}
ggplot(df_ratio_focus, aes(x = reorder(renamed_cell_type, log2FC), y = log2FC, fill = log2FC)) +
  geom_bar(stat = "identity", color = "black", linewidth = 0.2) + # Contour noir fin pour la propreté
  # On sépare par patient
  facet_wrap(~patient, ncol = 2) + 
  geom_hline(yintercept = 0, linetype = "dashed", color = "black", size = 0.8) +
  coord_flip() + 
  # Palette : Rouge (Négatif) -> Blanc (Zéro) -> Bleu (Positif)
  scale_fill_gradient2(
    low = "#FF0000",       # Rouge pur
    mid = "white",         # Neutre
    high = "#0000FF",      # Bleu pur
    midpoint = 0
  ) +
  theme_bw() +
  labs(
    title = "Variation des populations cellulaires par patient",
    subtitle = "Rouge = Disparition (Log2FC < 0) | Bleu = Persistance/Hausse (Log2FC > 0)",
    x = "Type Cellulaire",
    y = "Log2 Fold Change (Post vs Pre)",
    fill = "Log2FC"
  ) 
```

```{r}
ggplot(df_ratio, aes(x = reorder(renamed_cell_type, mean_log2FC), y = mean_log2FC, color = response)) +
  geom_segment(aes(xend = renamed_cell_type, yend = 0), size = 1) +
  geom_point(size = 4) +
  coord_flip() + # Inverser pour lire les noms facilement
  facet_wrap(~response) +
  scale_color_manual(values = c("refractory" = "red", "responder" = "blue")) +
  theme_bw() +
  labs(title = "Variation de l'abondance cellulaire (Post vs Pre)",
       x = "Cell Type",
       y = "Log2 Fold Change (Proportion)") +
  geom_hline(yintercept = 0, linetype = "dashed", color = "black")
```

```{r}
library(ggplot2)

# On crée le tableau de comptage
df <- as.data.frame(table(pool_focus$renamed_cell_type, pool_focus$timepoint, pool_focus$patient))
colnames(df) <- c("cell_type", "timepoint", "patient", "count")

# On s'assure que le temps est dans le bon ordre (Pre puis Post)
df$timepoint <- factor(df$timepoint, levels = c("pre", "post"))

ggplot(df, aes(x = patient, y = count, fill = timepoint)) +
  geom_bar(stat = "identity", position = "dodge") + # dodge pour mettre pre et post côte à côte
  facet_wrap(~cell_type, scales = "free_y") + # Un graphique par type cellulaire avec sa propre échelle Y
  scale_fill_manual(values = c("pre" = "lightblue", "post" = "pink")) +
  labs(
    title = "Nombre de cellules par type et par patient (Pre vs Post)",
    x = "Patient",
    y = "Nombre de cellules (n)",
    fill = "Temps"
  ) +
  theme(axis.text.x = element_text(angle = 45, hjust = 1))
```

```{r}
library(ggplot2)

# 1. Préparation des données (on s'assure que le temps est un facteur ordonné)
df <- as.data.frame(table(pool_focus$renamed_cell_type, pool_focus$timepoint, pool_focus$patient))
colnames(df) <- c("cell_type", "timepoint", "patient", "count")
df$timepoint <- factor(df$timepoint, levels = c("post", "pre")) # 'pre' sera en bas, 'post' en haut

# 2. Plot
ggplot(df, aes(x = patient, y = count, fill = timepoint)) +
  # geom_bar sans position="dodge" empile par défaut
  geom_bar(stat = "identity", color = "white", linewidth = 0.2) + 
  # Facettes par type cellulaire avec échelles libres
  facet_wrap(~cell_type, scales = "free_y") + 
  # Tes couleurs : bleu clair pour pre, rose pour post
  scale_fill_manual(values = c("pre" = "lightblue", "post" = "pink")) +
  theme_minimal() +
  labs(
    title = "Répartition Pre/Post par Patient et Type Cellulaire",
    x = "Identifiant Patient",
    y = "Nombre total de cellules",
    fill = "Temps"
  ) +
  theme(
    strip.text = element_text(face = "bold"),
    panel.grid.minor = element_blank()
  )
```

```{r}
library(ggplot2)

# 1. Création du tableau de fréquences
df_counts <- as.data.frame(table(pool_focus$renamed_cell_type, pool_focus$timepoint, pool_focus$patient))
colnames(df_counts) <- c("cell_type", "timepoint", "patient", "count")

# 2. Gestion de l'ordre pour l'empilement (Pre en bas, Post en haut)
# Dans ggplot, le premier niveau du facteur est placé en bas
df_counts$timepoint <- factor(df_counts$timepoint, levels = c("pre", "post"))

# 3. Visualisation
ggplot(df_counts, aes(x = patient, y = count, fill = timepoint)) +
  # C'est ce paramètre "fill" qui fait tout le travail
  geom_bar(stat = "identity", position = "fill", color = "white", linewidth = 0.3) + 
  facet_wrap(~cell_type, scales = "fixed") + # "fixed" est mieux en % pour comparer
  scale_fill_manual(values = c("pre" = "lightblue", "post" = "pink")) +
  # Pour avoir 0%, 25%, 50%, 75%, 100% sur le côté
  scale_y_continuous(labels = scales::percent) +
  theme_minimal() +
  labs(
    title = "Proportion Relative Pre/Post (Normalisée à 100%)",
    x = "Identifiant Patient",
    y = "Pourcentage (%)",
    fill = "Temps"
  )
```

# changer ordre des cluster

```{r}
Idents(pool_focus2) <- "cluster.cca01"
niveaux_ordonnes <- c("0", "1","3","2", "4", "6","5", "7", "8", "9")

# 3. On transforme la colonne EN FACTEUR avec ces niveaux
pool_focus2$cluster.cca01 <- factor(pool_focus2$cluster.cca01, 
                                       levels = niveaux_ordonnes)
pool_focus2$response <- factor(pool_focus2$response, levels = c("responder", "refractory"))
```

# barplot nbr cell par celltype

```{r}
library(ggplot2)
library(scales)
library(dplyr)

# 1. Préparation du tableau (Type x Temps x Patient)
df_total <- as.data.frame(table(pool_focus2$cluster.cca01, 
                                pool_focus2$timepoint, 
                                pool_focus2$patient_response))
colnames(df_total) <- c("cell_type", "timepoint", "patient_response", "count")

# 2. On s'assure que le temps est dans le bon ordre
df_total$timepoint <- factor(df_total$timepoint, levels = c("pre", "post"))

# --- NOUVEAUTÉ : Calcul des totaux par Patient et par Temps ---
df_labels <- df_total %>%
  group_by(patient_response, timepoint) %>%
  summarise(total_n = sum(count)) %>%
  ungroup()

# 3. Plot
p <- ggplot(df_total, aes(x = timepoint, y = count, fill = cell_type)) +
  # Barres à 100%
  geom_bar(stat = "identity", position = "fill", color = "white", linewidth = 0.1) +
  
  # --- NOUVEAUTÉ : Ajout du texte au-dessus des barres ---
  # On utilise y = 1.02 pour placer le texte juste au-dessus du sommet (100%)
  geom_text(data = df_labels, 
            aes(x = timepoint, y = 1.02, label = total_n), 
            inherit.aes = FALSE, # Important pour ne pas chercher 'cell_type'
            size = 3.5, 
            fontface = "bold",
            vjust = 0) +

  facet_grid(~patient_response) + 
  #scale_fill_manual(values = c(
   # "HSC" = "#b786e0", "Mye/GMP/Mono" ="#FF00CC", "MEP" = "#ff80a0", 
    #"Ery/MK" = "#00bbff", "Lymphoid-primed Progenitors" = "#be6042", 
  #  "LSC" = "black", "MLP" = "#498083", "Cycling" = "#fca8d1", 
   # "cDC" ="#59e4c5", "HSPC" = "#00FF00", "LMPP" = "#d8b116",
    #"MPP-MkEry" = "red", "MPP-MyLy" = "#FFFF00")) +
  
  # On élargit un peu l'axe Y (jusqu'à 1.1) pour que les chiffres ne soient pas coupés
  scale_y_continuous(labels = scales::percent) +
  
  theme_minimal() + 
  labs(
    title = "Évolution de la composition cellulaire par patient",
    subtitle = "Les chiffres au-dessus indiquent le nombre total de cellules (n)",
    x = "Temps (Pre vs Post)",
    y = "Proportion des populations",
    fill = "Type Cellulaire"
  ) +
  theme(
    strip.text = element_text(face = "bold", size = 12),
    axis.text.x = element_text(face = "bold"),
    panel.grid.minor = element_blank()
  )



print(p)
#ggsave("barplot_nbr_cell_patient_cluster.jpeg", p, width = 10, height = 7)
```

```{r}
library(ggplot2)
library(scales)
library(dplyr)

# 1. Préparation du tableau (Type x Temps x Patient)
df_total <- as.data.frame(table(pool_focus2$cluster.cca01, 
                                pool_focus2$timepoint, 
                                pool_focus2$response))
colnames(df_total) <- c("cell_type", "timepoint", "response", "count")

# 2. On s'assure que le temps est dans le bon ordre
df_total$timepoint <- factor(df_total$timepoint, levels = c("pre", "post"))

# --- NOUVEAUTÉ : Calcul des totaux par Patient et par Temps ---
df_labels <- df_total %>%
  group_by(response, timepoint) %>%
  summarise(total_n = sum(count)) %>%
  ungroup()

# 3. Plot
p <- ggplot(df_total, aes(x = timepoint, y = count, fill = cell_type)) +
  # Barres à 100%
  geom_bar(stat = "identity", position = "fill", color = "white", linewidth = 0.1) +
  
  # --- NOUVEAUTÉ : Ajout du texte au-dessus des barres ---
  # On utilise y = 1.02 pour placer le texte juste au-dessus du sommet (100%)
  geom_text(data = df_labels, 
            aes(x = timepoint, y = 1.02, label = total_n), 
            inherit.aes = FALSE, # Important pour ne pas chercher 'cell_type'
            size = 3.5, 
            fontface = "bold",
            vjust = 0) +

  facet_grid(~response) + 
  #scale_fill_manual(values = c(
   # "HSC" = "#b786e0", "Mye/GMP/Mono" ="#FF00CC", "MEP" = "#ff80a0", 
    #"Ery/MK" = "#00bbff", "Lymphoid-primed Progenitors" = "#be6042", 
  #  "LSC" = "black", "MLP" = "#498083", "Cycling" = "#fca8d1", 
   # "cDC" ="#59e4c5", "HSPC" = "#00FF00", "LMPP" = "#d8b116",
    #"MPP-MkEry" = "red", "MPP-MyLy" = "#FFFF00")) +
  
  # On élargit un peu l'axe Y (jusqu'à 1.1) pour que les chiffres ne soient pas coupés
  scale_y_continuous(labels = scales::percent) +
  
  theme_minimal() + 
  labs(
    title = "Évolution de la composition cellulaire par patient",
    subtitle = "Les chiffres au-dessus indiquent le nombre total de cellules (n)",
    x = "Temps (Pre vs Post)",
    y = "Proportion des populations",
    fill = "Type Cellulaire"
  ) +
  theme(
    strip.text = element_text(face = "bold", size = 12),
    axis.text.x = element_text(face = "bold"),
    panel.grid.minor = element_blank()
  )



print(p)
#ggsave("barplot_nbr_cell_patient_cluster1.jpeg", p, width = 10, height = 7)
```

```{r}
library(ggplot2)
library(dplyr)

# 1. Préparation du tableau (Comptage brut)
df_total <- as.data.frame(table(pool_focus2$cluster.cca01, 
                                pool_focus2$timepoint, 
                                pool_focus2$patient_response))
colnames(df_total) <- c("cell_type", "timepoint", "patient_response", "count")

# 2. Ordre temporel
df_total$timepoint <- factor(df_total$timepoint, levels = c("pre", "post"))

# 3. Calcul des totaux pour l'étiquetage
df_labels <- df_total %>%
  group_by(patient_response, timepoint) %>%
  summarise(total_n = sum(count)) %>%
  ungroup()

# 4. Plot
p <- ggplot(df_total, aes(x = timepoint, y = count, fill = cell_type)) +
  # On enlève position="fill", donc l'axe Y sera le nombre de cellules
  geom_bar(stat = "identity", color = "white", linewidth = 0.1) +
  
  # Ajout du total au-dessus de chaque barre
  geom_text(data = df_labels, 
            aes(x = timepoint, y = total_n, label = total_n), 
            inherit.aes = FALSE,
            size = 3.5, 
            fontface = "bold",
            vjust = -0.5) + # vjust négatif pour mettre au-dessus de la barre

  facet_grid(~patient_response) + 
  #scale_fill_manual(values = c(
   # "HSC" = "#b786e0", "Mye/GMP/Mono" ="#FF00CC", "MEP" = "#ff80a0", 
    #"Ery/MK" = "#00bbff", "Lymphoid-primed Progenitors" = "#be6042", 
  #  "LSC" = "black", "MLP" = "#498083", "Cycling" = "#fca8d1", 
   # "cDC" ="#59e4c5", "HSPC" = "#00FF00", "LMPP" = "#d8b116",
    #"MPP-MkEry" = "red", "MPP-MyLy" = "#FFFF00")) +
  
  # On laisse l'axe Y libre pour accommoder les différents nombres de cellules
  theme_minimal() + 
  labs(
    title = "Composition cellulaire absolue par patient",
    subtitle = "Les barres représentent le nombre réel de cellules capturées",
    x = "Temps (Pre vs Post)",
    y = "Nombre de cellules (n)",
    fill = "Type Cellulaire"
  ) +
  theme(
    strip.text = element_text(face = "bold", size = 12),
    axis.text.x = element_text(face = "bold"),
    panel.grid.minor = element_blank()
  )

# Ajuster l'échelle Y pour ne pas couper les labels
p <- p + expand_limits(y = max(df_labels$total_n) * 1.1)

print(p)
ggsave("barplot_brut_patient_final_cluster.jpeg", p, width = 10, height = 7)
```

```{r}
library(ggplot2)
library(dplyr)

# 1. Préparation du tableau et calcul des positions cumulées
df_total <- as.data.frame(table(pool_focus2$cluster.cca01, 
                                pool_focus2$timepoint, 
                                pool_focus2$patient_response))
colnames(df_total) <- c("cell_type", "timepoint", "patient_response", "count")

# Fixer l'ordre temporel
df_total$timepoint <- factor(df_total$timepoint, levels = c("pre", "post"))

# Calcul des positions pour le texte (au milieu de chaque block)
df_plot <- df_total %>%
  group_by(patient_response, timepoint) %>%
  # On trie par cell_type pour que le calcul de position suive l'ordre d'empilement
  arrange(desc(cell_type)) %>%
  mutate(
    total_n = sum(count),
    # Calcul de la position Y du texte : milieu du segment
    pos = cumsum(count) - (0.5 * count)
  ) %>%
  ungroup()

# 2. Plot final
p <- ggplot(df_plot, aes(x = timepoint, y = count, fill = cell_type)) +
  # Barres empilées
  geom_bar(stat = "identity", color = "white", linewidth = 0.1) +
  
  # AJOUT DES NOMBRES DANS LES BLOCS (seulement si > 40 cellules pour la clarté)
  geom_text(aes(y = pos, label = ifelse(count > 150, count, "")), 
            size = 8, 
            color = "white", # "white" ou "black" selon tes préférences
            fontface = "bold") +
  
  # AJOUT DU TOTAL AU-DESSUS DE LA BARRE
  geom_text(aes(x = timepoint, y = total_n, label = total_n), 
            data = distinct(df_plot, patient_response, timepoint, total_n),
            inherit.aes = FALSE,
            size = 4, 
            vjust = -0.5, 
            fontface = "bold") +

  facet_grid(~patient_response) + 
 # scale_fill_manual(values = c(
  #  "HSC" = "#b786e0", "Mye/GMP/Mono" ="#FF00CC", "MEP" = "#ff80a0", 
   # "Ery/MK" = "#00bbff", "Lymphoid-primed Progenitors" = "#be6042", 
    #"LSC" = "black", "MLP" = "#498083", "Cycling" = "#fca8d1", 
  #  "cDC" ="#59e4c5", "HSPC" = "#00FF00", "LMPP" = "#d8b116",
   # "MPP-MkEry" = "red", "MPP-MyLy" = "#FFFF00")) +
  
  theme_minimal() + 
  labs(
    title = "Composition cellulaire absolue par patient_response",
    subtitle = "Les chiffres blancs indiquent le nombre de cellules par type (si n > 40)",
    x = "Temps (Pre vs Post)",
    y = "Nombre de cellules (n)",
    fill = "Type Cellulaire"
  ) +
  theme(
    strip.text = element_text(face = "bold", size = 12),
    axis.text.x = element_text(face = "bold"),
    panel.grid.minor = element_blank(),
    legend.position = "right"
  ) +
  # Ajuster l'échelle Y pour laisser de la place aux étiquettes du haut
  expand_limits(y = max(df_plot$total_n) * 1.1)

print(p)
ggsave("barplot_brut_with_counts_cluster.jpeg", p, width = 11, height = 8)
```

```{r}
library(ggplot2)

# 1. On repart des données brutes (SANS DOWNSAMPLE)
df_brut <- as.data.frame(table(pool_focus2$cluster.cca01, 
                               pool_focus2$timepoint, 
                               pool_focus2$patient_response))
colnames(df_brut) <- c("cell_type", "timepoint", "patient_response", "count")

# 2. Ordre Pre puis Post
df_brut$timepoint <- factor(df_brut$timepoint, levels = c("pre", "post"))

# 3. Plot en effectifs réels
p_final <- ggplot(df_brut, aes(x = timepoint, y = count, fill = cell_type)) +
  # PAS de position="fill" ici, on veut la hauteur réelle !
  geom_bar(stat = "identity", color = "white", linewidth = 0.1) +
  
  # On sépare par patient_response
  facet_grid(~patient_response) + 
  
  # Ta palette de couleurs
#  scale_fill_manual(values = c(
 #   "HSC" = "#b786e0", "Mye/GMP/Mono" ="#FF00CC", "MEP" = "#ff80a0", 
  #  "Ery/MK" = "#00bbff", "Lymphoid-primed Progenitors" = "#be6042", 
   # "LSC" = "black", "MLP" = "#498083", "Cycling" = "#fca8d1", 
    #"cDC" ="#59e4c5", "HSPC" = "#00FF00", "LMPP" = "#d8b116",
    #"MPP-MkEry" = "red", "MPP-MyLy" = "#FFFF00")) +
  
  theme_minimal() +
  labs(
    title = "Dynamique de la Moelle Osseuse : Résistance vs Réponse",
    subtitle = "Hauteur de barre = Nombre total de cellules capturées",
    x = "Échantillon (Pre vs Post-traitement)",
    y = "Nombre de cellules (n)",
    fill = "Type Cellulaire"
  ) +
  theme(
    strip.text = element_text(face = "bold", size = 14),
    axis.text.x = element_text(face = "bold", size = 10),
    legend.position = "right"
  )

print(p_final)
```

#adt #pool focus

```{r}
Idents(pool_focus) <- "renamed_cell_type"
p22 <- FeaturePlot(pool_focus, features = c("HLA-DRB1", "HLA-DRA", "KIT", "CD36"), reduction = "umap.cca_0_8", split.by = "patient_timepoint")
rint(p22)
```

# downsampled 2

```{r}

Idents(pool_focus2) <- "patient"
#reponse
# 1. Créer la colonne combinée dans les métadonnées
pool_focus2$patient_timepoint <- paste0(pool_focus2$patient, "_", pool_focus2$timepoint)

# 2. On définit les niveaux SANS faute de frappe (bien écrire 'post' partout)
niveaux_ordonnes <- c("P1_pre", "P1_post", "P4_pre", "P4_post","P2_pre", "P2_post", "P3_pre", "P3_post")

# 3. On transforme la colonne EN FACTEUR avec ces niveaux
pool_focus2$patient_timepoint <- factor(pool_focus2$patient_timepoint, 
                                       levels = niveaux_ordonnes)
# 2. Changer l'identité active
Idents(pool_focus) <- "patient_timepoint"
table(pool_focus$patient_timepoint)
```

#creer metadata patient_response

```{r}
Idents(pool2) <- "patient"
#reponse
# 1. Créer la colonne combinée dans les métadonnées
pool2$patient_response_timepoint <- paste0(pool2$patient,"_", pool2$response, "_", pool2$timepoint)

# 2. On définit les niveaux SANS faute de frappe (bien écrire 'post' partout)
niveaux_ordonnes <- c("P2_responder_pre", "P2_responder_post", "P3_responder_pre", "P3_responder_post","P1_refractory_pre", "P1_refractory_post", "P4_refractory_pre", "P4_refractory_post")

# 3. On transforme la colonne EN FACTEUR avec ces niveaux
pool2$patient_response_timepoint <- factor(pool2$patient_response_timepoint, 
                                       levels = niveaux_ordonnes)


pool2$patient_response <- paste0(pool2$patient,"_", pool2$response)

# 2. On définit les niveaux SANS faute de frappe (bien écrire 'post' partout)
niveaux_ordonnes <- c("P2_responder", "P3_responder","P1_refractory", "P4_refractory")

# 3. On transforme la colonne EN FACTEUR avec ces niveaux
pool2$patient_response <- factor(pool2$patient_response, 
                                       levels = niveaux_ordonnes)

Idents(pool2) <- "response"
#reponse
# 1. Créer la colonne combinée dans les métadonnées
pool2$response_timepoint <- paste0( pool2$response, "_", pool2$timepoint)

# 2. On définit les niveaux SANS faute de frappe (bien écrire 'post' partout)
niveaux_ordonnes <- c("responder_pre", "responder_post","refractory_pre", "refractory_post")

# 3. On transforme la colonne EN FACTEUR avec ces niveaux
pool2$response_timepoint <- factor(pool2$response_timepoint, 
                                       levels = niveaux_ordonnes)

pool2$response <- factor(pool2$response, levels = c("responder", "refractory"))
table(pool2$response)
```

```{r}
Idents(poolA_et_B) <- "patient"
#reponse
# 1. Créer la colonne combinée dans les métadonnées
poolA_et_B$patient_response_timepoint <- paste0(poolA_et_B$patient,"_", poolA_et_B$response, "_", poolA_et_B$timepoint)

# 2. On définit les niveaux SANS faute de frappe (bien écrire 'post' partout)
niveaux_ordonnes <- c("P1_refractory_pre", "P1_refractory_post", "P4_refractory_pre", "P4_refractory_post","P2_responder_pre", "P2_responder_post", "P3_responder_pre", "P3_responder_post")

# 3. On transforme la colonne EN FACTEUR avec ces niveaux
poolA_et_B$patient_response_timepoint <- factor(poolA_et_B$patient_response_timepoint, 
                                       levels = niveaux_ordonnes)


poolA_et_B$patient_response <- paste0(poolA_et_B$patient,"_", poolA_et_B$response)

# 2. On définit les niveaux SANS faute de frappe (bien écrire 'post' partout)
niveaux_ordonnes <- c("P1_refractory", "P4_refractory","P2_responder", "P3_responder")

# 3. On transforme la colonne EN FACTEUR avec ces niveaux
poolA_et_B$patient_response <- factor(poolA_et_B$patient_response, 
                                       levels = niveaux_ordonnes)
```

```{r}
table(pool_focus$patient_timepoint)
set.seed(123)

cells_to_keep <- unlist(lapply(unique(pool_focus$patient_timepoint), function(p) {
  cells <- WhichCells(pool_focus, idents = NULL) # harmless; we'll use metadata filter below
  all_cells <- colnames(pool_focus)
  keep <- pool_focus$patient_timepoint == p
  sample(all_cells[keep], 613)
}))
pool_focus_downsampled <- subset(pool_focus, cells = cells_to_keep)
table(pool_focus_downsampled$patient)
table(pool_focus_downsampled$patient, pool_focus_downsampled$timepoint, pool_focus_downsampled$renamed_cell_type)
table(pool_focus$patient, pool_focus$timepoint, pool_focus$renamed_cell_type)
```

```{r}
library(ggplot2)
library(dplyr)

# 1. Préparation du tableau (Comptage brut)
df_total <- as.data.frame(table(pool_focus_downsampled$renamed_cell_type, 
                                pool_focus_downsampled$timepoint, 
                                pool_focus_downsampled$patient))
colnames(df_total) <- c("cell_type", "timepoint", "patient", "count")

# 2. Ordre temporel
df_total$timepoint <- factor(df_total$timepoint, levels = c("pre", "post"))

# 3. Calcul des totaux pour l'étiquetage
df_labels <- df_total %>%
  group_by(patient, timepoint) %>%
  summarise(total_n = sum(count)) %>%
  ungroup()

# 4. Plot
p3 <- ggplot(df_total, aes(x = timepoint, y = count, fill = cell_type)) +
  # On enlève position="fill", donc l'axe Y sera le nombre de cellules
  geom_bar(stat = "identity", color = "white", linewidth = 0.1) +
  
  # Ajout du total au-dessus de chaque barre
  geom_text(data = df_labels, 
            aes(x = timepoint, y = total_n, label = total_n), 
            inherit.aes = FALSE,
            size = 3.5, 
            fontface = "bold",
            vjust = -0.5) + # vjust négatif pour mettre au-dessus de la barre

  facet_grid(~patient) + 
  scale_fill_manual(values = c(
    "HSC" = "#b786e0", "Mye/GMP/Mono" ="#FF00CC", "MEP" = "#ff80a0", 
    "Ery/MK" = "#00bbff", "Lymphoid-primed Progenitors" = "#be6042", 
    "LSC" = "black", "MLP" = "#498083", "Cycling" = "#fca8d1", 
    "cDC" ="#59e4c5", "HSPC" = "#00FF00", "LMPP" = "#d8b116",
    "MPP-MkEry" = "red", "MPP-MyLy" = "#FFFF00")) +
  
  # On laisse l'axe Y libre pour accommoder les différents nombres de cellules
  theme_minimal() + 
  labs(
    title = "Composition cellulaire absolue par patient",
    subtitle = "Les barres représentent le nombre réel de cellules capturées",
    x = "Temps (Pre vs Post)",
    y = "Nombre de cellules (n)",
    fill = "Type Cellulaire"
  ) +
  theme(
    strip.text = element_text(face = "bold", size = 12),
    axis.text.x = element_text(face = "bold"),
    panel.grid.minor = element_blank()
  )

# Ajuster l'échelle Y pour ne pas couper les labels
p3 <- p3 + expand_limits(y = max(df_labels$total_n) * 1.1)

print(p3)
ggsave("barplot_brut_patient_final.jpeg", p3, width = 10, height = 7)
```

```{r}
library(ggplot2)
library(scales)
library(dplyr)

# 1. Préparation du tableau (Type x Temps x Patient)
df_total <- as.data.frame(table(pool_focus_downsampled$renamed_cell_type, 
                                pool_focus_downsampled$timepoint, 
                                pool_focus_downsampled$patient))
colnames(df_total) <- c("cell_type", "timepoint", "patient", "count")

# 2. On s'assure que le temps est dans le bon ordre
df_total$timepoint <- factor(df_total$timepoint, levels = c("pre", "post"))

# --- NOUVEAUTÉ : Calcul des totaux par Patient et par Temps ---
df_labels <- df_total %>%
  group_by(patient, timepoint) %>%
  summarise(total_n = sum(count)) %>%
  ungroup()

# 3. Plot
p <- ggplot(df_total, aes(x = timepoint, y = count, fill = cell_type)) +
  # Barres à 100%
  geom_bar(stat = "identity", position = "fill", color = "white", linewidth = 0.1) +
  
  # --- NOUVEAUTÉ : Ajout du texte au-dessus des barres ---
  # On utilise y = 1.02 pour placer le texte juste au-dessus du sommet (100%)
  geom_text(data = df_labels, 
            aes(x = timepoint, y = 1.02, label = total_n), 
            inherit.aes = FALSE, # Important pour ne pas chercher 'cell_type'
            size = 3.5, 
            fontface = "bold",
            vjust = 0) +

  facet_grid(~patient) + 
  scale_fill_manual(values = c(
    "HSC" = "#b786e0", "Mye/GMP/Mono" ="#FF00CC", "MEP" = "#ff80a0", 
    "Ery/MK" = "#00bbff", "Lymphoid-primed Progenitors" = "#be6042", 
    "LSC" = "black", "MLP" = "#498083", "Cycling" = "#fca8d1", 
    "cDC" ="#59e4c5", "HSPC" = "#00FF00", "LMPP" = "#d8b116",
    "MPP-MkEry" = "red", "MPP-MyLy" = "#FFFF00")) +
  
  # On élargit un peu l'axe Y (jusqu'à 1.1) pour que les chiffres ne soient pas coupés
  scale_y_continuous(labels = scales::percent) +
  
  theme_minimal() + 
  labs(
    title = "Évolution de la composition cellulaire par patient",
    subtitle = "Les chiffres au-dessus indiquent le nombre total de cellules (n)",
    x = "Temps (Pre vs Post)",
    y = "Proportion des populations",
    fill = "Type Cellulaire"
  ) +
  theme(
    strip.text = element_text(face = "bold", size = 12),
    axis.text.x = element_text(face = "bold"),
    panel.grid.minor = element_blank()
  )



print(p)
ggsave("barplot_nbr_cell_patient_ds.jpeg", p, width = 10, height = 7)
```

```{r}
pool_focus <-  FindNeighbors(pool_focus, reduction = "integrated.cca", dim = 1:30, k.param = 8)
pool_focus <- FindClusters(pool_focus, resolution = 0.4, cluster.name = "cca_clusters_focus")
pool_focus <- RunUMAP(pool_focus, reduction = "integrated.cca", dims = 1:30, reduction.name = "umap.cca_focus")
umap_cluster <- DimPlot(pool_focus, reduction = "umap.cca_focus", label = TRUE)
ggsave("umap_cluster_focus.jpeg",umap_cluster )
print(umap_cluster)

Idents(pool_focus) <- "cca_clusters_focus"

markers_poolA_et_B <-  FindAllMarkers(
  pool_focus,
  only.pos = TRUE,
  min.pct = 0.1
)

write.csv(markers_poolA_et_B, "marker_cluster_new.csv")

Idents(pool_focus) <- "renamed_cell_type"
DimPlot(pool_focus2, reduction = "umap.cca0", group.by = "highlight3")
```

#test reannotation

```{r}
library(SingleR)
library(caret)
library(patchwork)
library("ggplot2")
library('viridis')
library('pheatmap')

ref <- readRDS("O:/Equipes_PF_Services/EQ_Duprez/EQ_Duprez/Current Lab Members/Chellal Alyssa/Ref_annotation/AML_downsampled_ref_fixed2_with_umap.rds")

pool_focus <- readRDS("pool_focus_020_010_042_025_008_034_095_017_filtered_with_adt_qc_outlierdrop_norm_dimred_annot_sex_phase_adt_newannot_23_04.rds")
```

```{r}
ref_mat_poolA_et_B  <- GetAssayData(ref, layer = "data")
#"ref2_mat_poolA_et_B  <- GetAssayData(ref2, layer = "data")
test_mat_poolA_et_B <- GetAssayData(pool_focus, layer = "data")
#ref_labels <- as.character(ref$Cell.Type)
#names(ref_labels) <- colnames(ref_mat_poolA_et_B)

#head(test_mat_poolA_et_B)
#head(ref_mat_poolA_et_B)

common_genes_poolA_et_B <- intersect(rownames(ref_mat_poolA_et_B), rownames(test_mat_poolA_et_B))
length(common_genes_poolA_et_B)


pred2_poolA_et_B <- SingleR(test = test_mat_poolA_et_B, ref = ref_mat_poolA_et_B, labels = ref$HSPC.Cell.Type,de.method="wilcox", de.n=100)

pred2_poolA_et_B$labels

pred2_poolA_et_B$scores[1:10,]
plotScoreHeatmap(pred2_poolA_et_B)

#pool_focus$new_subset_SingleR_fine_poolA_et_B  <- pred2_poolA_et_B$labels
#pool_focus@meta.data[["new_subset_SingleR_fine_poolA_et_B"]]

#options(ggrepel.max.overlaps = Inf)

Idents(pool_focus) <- pred2_poolA_et_B$labels

DimPlot(
  pool_focus,
  reduction = "umap.cca_focus",
   pt.size = 0.3,
  repel = TRUE
)


```

```{r}
pool_focus2 <- split(pool_focus2, f = pool_focus2$orig.ident)
pool_focus2 <- FindVariableFeatures(pool_focus2, nfeatures = 2000)
#pool_focus <- RunPCA(pool_focus, features = VariableFeatures(pool_focus))
pool_focus2 <- ScaleData(pool_focus2)
pool_focus2 <- RunPCA(pool_focus2, features = VariableFeatures(pool_focus2), reduction.name = "pca_focus2")
pool_focus2 <- IntegrateLayers(
  object = pool_focus2, 
  method = CCAIntegration, # Good for different donors
  orig.reduction = "pca_focus2", 
  new.reduction = "integrated.cca_focus2",
  verbose = FALSE
)

pool_focus2 <- FindClusters(pool_focus2, resolution = 0.2, cluster.name = "cluster.cca0")
pool_focus2 <- RunUMAP(pool_focus2, reduction = "integrated.cca", dims = 1:30, reduction.name = "umap.cca0")
DimPlot(pool_focus2, reduction = "umap.cca0")

markers <- FindAllMarkers(pool_focus2, 
                               only.pos = TRUE, 
                               min.pct = 0.1, 
                               logfc.threshold = 0.25,
                               test.use = "wilcox")
write.csv(markers, "markers_cluster_cca0.csv", row.names = FALSE)

Idents(pool_focus) <- "cca_clusters_focus2_0.8"
DimPlot(pool_focus, reduction = "umap.cca_focus2_0.8")
```

# test diff res

```{r}
library(Seurat)
library(dplyr)

# Vecteur des résolutions
resolutions <- c(0.2, 0.4, 0.6, 0.8, 1.0)

for (r in resolutions) {
 
   current_cluster_col <- paste0("cca_clusters_focus2_", r)
   message(">>> Processing resolution: ", r)
   
   # 1. Clustering
   pool_focus2 <- FindClusters(pool_focus2, resolution = r, cluster.name = current_cluster_col)
   
  # 2. Mise à jour forcée de l'identité
   Idents(pool_focus2) <- current_cluster_col 
   
   # 3. UMAP
   umap_name <- paste0("umap.cca_focus2_", r)
   pool_focus2 <- RunUMAP(pool_focus2, reduction = "integrated.cca_focus2", dims = 1:30, reduction.name = umap_name)
   
   # 4. Plot
   p_umap <- DimPlot(pool_focus2, reduction = umap_name, label = TRUE) + labs(title = paste("Resolution:", r))
 
   # 5. Recherche de marqueurs
   message(">>> Running FindAllMarkers for ", current_cluster_col)
   
   # On vérifie qu'il y a plus d'un cluster, sinon FindAllMarkers échoue
   if(length(unique(Idents(pool_focus2))) > 1) {
     markers <- FindAllMarkers(pool_focus2, 
                               only.pos = TRUE, 
                               min.pct = 0.1, 
                               logfc.threshold = 0.25,
                               test.use = "wilcox") # Test par défaut
     
     if (nrow(markers) > 0) {
       write.csv(markers, paste0("Markers3_", r, ".csv"), row.names = FALSE)
       message(">>> SUCCESS: ", nrow(markers), " markers found.")
     } else {
       warning("!!! No markers found for resolution ", r)
     }
   } else {
     message(">>> SKIPPED: Only one cluster found at resolution ", r)
   }
   ggsave(filename = paste0("UMAP3_", r, ".png"), plot = p_umap, width = 8, height = 6) #attention si juste apres umap casse la boucle !
 }
```

```{r}
pool_focus2 <- JoinLayers(pool_focus2)
```

# keep res 0.2

```{r}
Idents(pool_focus2) <- pool_focus2$cluster.cca0
# Join layers first
#poolA et B
ref_mat_poolA_et_B  <- GetAssayData(ref, layer = "data")
#"ref2_mat_poolA_et_B  <- GetAssayData(ref2, layer = "data")
test_mat_poolA_et_B <- GetAssayData(pool_focus2, layer = "data")
#ref_labels <- as.character(ref$Cell.Type)
#names(ref_labels) <- colnames(ref_mat_poolA_et_B)

#head(test_mat_poolA_et_B)
#head(ref_mat_poolA_et_B)

common_genes_poolA_et_B <- intersect(rownames(ref_mat_poolA_et_B), rownames(test_mat_poolA_et_B))
length(common_genes_poolA_et_B)


pred2_poolA_et_B <- SingleR(test = test_mat_poolA_et_B, ref = ref_mat_poolA_et_B, labels = ref$HSPC.Cell.Type, de.method="wilcox", de.n=20)

pred2_poolA_et_B$scores[1:10,]
plotScoreHeatmap(pred2_poolA_et_B)

pool_focus2$new_subset_SingleR_fine_poolA_et_B  <- pred2_poolA_et_B$labels
pool_focus2@meta.data[["new_subset_SingleR_fine_poolA_et_B"]]

options(ggrepel.max.overlaps = Inf)

Idents(pool_focus2) <- pred2_poolA_et_B$labels

annot_fine <- DimPlot(
  pool_focus2,
  reduction = "umap.cca0",
   pt.size = 0.3,
  repel = TRUE,cols = c(
    "HSC" = "#b786e0", "GMP" ="#FF00CC", "MEP" = "#ff80a0", 
    "earlyEry" = "#00bbff", "Prog" = "#be6042", 
    "LSC" = "black", "Prog-like" = "#498083", "GMP-like" = "#fca8d1", 
    "cDC-like" ="#59e4c5", "HSPC" = "#00FF00", "HSC-like" = "#d8b116",
    "MEP" = "red", "ProMono" = "#FFFF00", "ProMono-like" = "blue", "Erythroid" = "purple")
)

ggsave( "annot_fine_subset_nolabel.jpeg",annot_fine, width = 10)
```

```{r}
# 1. On récupère uniquement les clusters des cellules présentes dans la matrice
# On suppose que les noms de colonnes de test_mat correspondent aux noms dans pool_focus
clusters_clean <- pool_focus2$cca_clusters_focus2_0.2[colnames(test_mat_poolA_et_B)]

# 2. Vérification de sécurité (doit être TRUE)
length(clusters_clean) == ncol(test_mat_poolA_et_B)

# 3. Relancer SingleR avec les clusters alignés
pred2_poolA_et_B <- SingleR(
  test = test_mat_poolA_et_B, 
  ref = ref_mat_poolA_et_B, 
  labels = ref$HSPC.Cell.Type, 
  de.method = "wilcox", 
  de.n = 20,
  clusters = clusters_clean
)

Idents(pool_focus2) <- "pred2_poolA_et_B$labels"

DimPlot(
  pool_focus2,
  reduction = "umap.cca_focus2_0.2",
   pt.size = 0.3,
  repel = TRUE
)
```

```{r}
DimPlot(
  pool_focus2,
  reduction = "umap.cca0", group.by = "SingleR_fine_poolA_et_B",
   pt.size = 0.3,
  repel = TRUE, cols = c(
    "HSC" = "#b786e0", "GMP" ="#FF00CC", "MEP" = "#ff80a0", 
    "earlyEry" = "#00bbff", "Prog" = "#be6042", 
    "LSC" = "black", "Prog-like" = "#498083", "GMP-like" = "#fca8d1", 
    "cDC-like" ="#59e4c5", "HSPC" = "#00FF00", "HSC-like" = "#d8b116",
    "MEP" = "red", "ProMono" = "#FFFF00", "ProMono-like" = "blue", "Erythroid" = "purple")
)
```

```{r}
FeaturePlot(pool_focus2, features = c("THY1",
"MIX3",
"CD123",
"CD38",
"CD34",
"HLA-DRA",
"PTPRC",
"KIT",
"CD45",
"CD200", 
"CD19",
"CD36"), reduction = "umap.cca0")
```

```{r}
DoHeatmap(pool_focus2, features = c("THY1",
"MIX3",
"CD123",
"CD38",
"CD34",
"HLA-DRA",
"PTPRC",
"KIT",
"CD45",
"CD200", 
"CD19",
"CD36"))
```

```{r}
VlnPlot(pool_focus2, features = c("THY1",
"MIX3",
"CD123",
"CD38",
"CD34",
"HLA-DRA",
"PTPRC",
"KIT",
"CD45",
"CD200", 
"CD19",
"CD36"))
```

```{r}
saveRDS(pool_focus2, file = "pool_focus2_020_010_042_025_008_034_095_017_filtered_with_adt_qc_outlierdrop_norm_dimred_annot_sex_phase_adt_newannot_05_05.rds")
```

```{r}
ref2 <- readRDS("O:/Equipes_PF_Services/EQ_Duprez/OpenAccess/AML_scRNAseq/Atlas/BoneMarrowMap_Annotated_Dataset_2025_ZengDick.rds")
```

```{r}
ref2_mat_poolA_et_B  <- GetAssayData(ref2, layer = "data")
test2_mat_poolA_et_B <- GetAssayData(pool_focus2, layer = "data")

head(test2_mat_poolA_et_B)
head(ref2_mat_poolA_et_B)

common_genes2_poolA_et_B <- intersect(rownames(ref2_mat_poolA_et_B), rownames(test2_mat_poolA_et_B))
length(common_genes2_poolA_et_B)

pred3_poolA_et_B <- SingleR(test = test2_mat_poolA_et_B, ref = ref2_mat_poolA_et_B, labels = ref2$CellType, de.method="wilcox", de.n=100, clusters = pool_focus$cca_clusters_focus2_0.8) #ou clusters = Idents(pool_focus2)
colnames(pred3_poolA_et_B)

head(sort(table(pred3_poolA_et_B$labels), decreasing=TRUE))
table(pred3_poolA_et_B$labels)
head(pred3_poolA_et_B$labels)

pred3_poolA_et_B$scores[1:10,]
plotScoreHeatmap(pred3_poolA_et_B)


#pool_focus2$new_subset_SingleR_fine_poolA_et_B  <- pred3_poolA_et_B$labels
#pool_focus2@meta.data[["new_SingleR2_poolA_et_B"]]

#options(ggrepel.max.overlaps = Inf)

# Assign cluster labels back to cells
pool_focus2$new_subset_SingleR_fine_poolA_et_B <- pred3_poolA_et_B$labels[match(pool_focus2$cca_clusters_focus2_0.2, rownames(pred3_poolA_et_B))]

annot2 <- DimPlot(
  pool_focus2,
  reduction = "umap.cca_focus2_0.2",
  group.by = "new_SingleR2_poolA_et_B",
  repel = TRUE
) + theme_bw()


#ggsave("annot2.jpeg", annot2,width = 20, height = 10 )
```

```{r}
saveRDS(pool_focus2, file = "pool_focus2_020_010_042_025_008_034_095_017_filtered_with_adt_qc_outlierdrop_norm_dimred_annot_sex_phase_adt_newannot_04_05.rds")
```

#renamed cluster

```{r}
pool_focus2$annotated_cluster <- recode(pool_focus2$cluster.cca01, 
                                       "0" = "HSC/MPP_1",
                                       "1" = "HSC/MPP_1", 
                                       "2" = "Memory_T",
                                       "3" = "MEP", 
                                       "4" = "LMPP", 
                                       "5" = "HSC/MPP_1/preB", 
                                       "6" = "GMP", 
                                       "7" = "LMPP",
                                       "8" = "Pre-B/Erythroblastes",
                                       "9" = "MK/Naive-T")
```

# convertir csv en fichier rnk pour la GSEA

```{r}
data <- limma_gene_unfiltered <- read_delim("aml 2nd csv/limma2_gene_unfiltered.csv", 
    delim = ";", escape_double = FALSE, trim_ws = TRUE)
data$rank_score <- sign(data$logFC) * -log10(data$P.Value)

rnk_list <- data[, c("gene", "rank_score")]
rnk_list <- rnk_list[order(-rnk_list$rank_score), ]

write.table(rnk_list, 
            file = "limma2_sensible_vs_resistant_GSEA.rnk", 
            sep = "\t", 
            quote = FALSE, 
            col.names = FALSE, 
            row.names = FALSE)
```

```{r}
# 1. Lister tous les fichiers de résultats DEG que vous venez de créer
# On cherche les fichiers qui commencent par "DEG_PRE_" et finissent par ".csv"
files_to_convert <- list.files(pattern = "^DEG_POST_.*\\.csv$")

for (f in files_to_convert) {
  
  message(">>> Processing: ", f)
  
  # 2. Lecture du fichier
  # Note : j'utilise read.csv car nous les avons créés avec write.csv précédemment
  data <- read.csv(f)
  
  # Sécurité : on vérifie que le fichier n'est pas vide et contient les colonnes nécessaires
  if (nrow(data) > 0 & "avg_log2FC" %in% colnames(data)) {
    
    # 3. Calcul du rank_score 
    # Formule : signe(Log2FC) * -log10(p-value)
    # On ajoute un petit "epsilon" (1e-300) pour éviter le log10(0) si p_val_adj est exactement 0
    data$rank_score <- sign(data$avg_log2FC) * -log10(data$p_val + 1e-300)
    
    # 4. Sélection et tri
    rnk_list <- data[, c("gene", "rank_score")]
    rnk_list <- rnk_list[order(-rnk_list$rank_score), ]
    
    # 5. Création du nom de fichier de sortie (remplacer .csv par .rnk)
    output_name <- gsub("\\.csv$", ".rnk", f)
    
    # 6. Export au format compatible GSEA (Tabulé, pas de colonnes, pas de quotes)
    write.table(rnk_list, 
                file = output_name, 
                sep = "\t", 
                quote = FALSE, 
                col.names = FALSE, 
                row.names = FALSE)
    
    message("--- Done! Created: ", output_name)
    
  } else {
    message("--- Skipped: ", f, " is empty or incompatible.")
  }
}
```

```{r}
Idents(oo) <- oo$Phase

color_phases <- c("#FCC5C0", "#DD3497", "#49006A")
names(color_phases) <- c("G1", "S", "G2M")

DimPlot(oo, reduction = "umap.cca", group.by = "renamed_cell_type", split.by = "Phase", cols = c(
    "HSC" = "#b786e0", "Mye/GMP/Mono" ="#FF00CC", "MEP" = "#ff80a0", 
    "Ery/MK" = "#00bbff", "Lymphoid-primed Progenitors" = "#be6042", 
    "LSC" = "black", "MLP" = "#498083", "Cycling" = "#fca8d1", 
    "cDC" ="#59e4c5", "HSPC" = "#00FF00", "LMPP" = "#d8b116", "MPP-MkEry" = "red", "MPP-MyLy" = "#FFFF00"))


DimPlot(oo, 
        reduction = "umap.cca", # ou le nom de votre réduction préférée
        group.by = "Phase", 
        split.by = "patient_timepoint",  # Crée un UMAP par patient
        ncol = 4, cols = color_phases) + theme(legend.position = "bottom")  


# UMAP colorée par Phase, séparée par Cell Type
DimPlot(oo, 
        reduction = "umap.cca", 
        group.by = "Phase", 
        split.by = "renamed_cell_type", cols = color_phases,
        ncol = 4)
```

```{r}
library(patchwork)
clusters <- unique(oo@meta.data$renamed_cell_type)
plots <- list()

for (clust in clusters) {
  df_sub <- oo@meta.data %>%
    filter(renamed_cell_type == clust)
  niveaux_ordonnes <- c("P1_pre", "P1_post", "P4_pre", "P4_post","P2_pre", "P2_post", "P3_pre", "P3_post")
  oo$patient_timepoint <- factor(oo$patient_timepoint, 
                                       levels = niveaux_ordonnes)

  df_plot <- df_sub %>%
    group_by(patient_timepoint, Phase) %>%
    summarise(count = n(), .groups = "drop") %>%
    group_by(patient_timepoint) %>%
    mutate(prop = count / sum(count) * 100)

  p <- ggplot(df_plot, aes(x = patient_timepoint, y = prop, fill = Phase)) +
    geom_bar(stat = "identity") +
    scale_fill_manual(values = color_phases) +
    labs(title = clust, x = NULL, y = "Cell cycle phases (%)") +
    coord_flip() +
    theme_minimal()


  plots[[clust]] <- p
}
wrap_plots(plots, ncol = 3)
```

# blast %

```{r}
Idents(oo) <- oo$patient_timepoint
FeaturePlot(oo, features = c("CD2", "CD7", "CD11b", "CD19", "CD22", "CD25", "CD47", "CD56", "CD96"), cols = c("gray", "cyan3") )

FeaturePlot(oo, features = c( "CD157", "CD244", "TIM-3", "CLL-1", "IL1RAP", "MPO", "NANOG", "OCT4", "SOX2", "SSEA1", "SSEA3"), scols = c("gray", "cyan3") )

```

# LSC17 marker

```{r}
#Idents(pool_integrated) <- "final_ref_annotation"
FeaturePlot(pool2, features = c("DNMT3B", "ZBTB46", "NYNRIN", "ARHGAP22", "LAPTM4B", "MMRN1", "DPYSL3", "KIAA0125"), reduction = "umap.integrated",cols = c("gray", "cyan3"))
FeaturePlot(pool2, features = c("CDK6", "CPXM1", "SOCS2", "SMIM24", "EMP1", "NGFRAP1", "CD34", "AKR1C3", "GPR56"), reduction = "umap.integrated",cols = c("gray", "cyan3"))
FeaturePlot(pool2, features = c("DNMT3B", "ZBTB46", "NYNRIN", "ARHGAP22", "LAPTM4B", "MMRN1", "DPYSL3", "KIAA0125"), reduction = "umap.integrated", split.by = "orig.ident")
FeaturePlot(pool2, features = c("CDK6", "CPXM1", "SOCS2", "SMIM24", "EMP1", "NGFRAP1", "CD34", "AKR1C3", "GPR56"), reduction = "umap.integrated", split.by = "orig.ident")

# 1. Définir la liste des gènes (avec les noms mis à jour)
lsc17_genes <- c("DNMT3B", "ZBTB46", "NYNRIN", "ARHGAP22", "LAPTM4B", 
                 "MMRN1", "DPYSL3", "FAM30A", "CDK6", "CPXM1", 
                 "SOCS2", "SMIM24", "EMP1", "BEX3", "CD34", 
                 "AKR1C3", "ADGRG1")

# 2. Vérifier lesquels sont réellement présents dans votre objet
genes_present <- intersect(lsc17_genes, rownames(pool2))

# Afficher les gènes manquants pour information
missing_genes <- setdiff(lsc17_genes, genes_present)
print(paste("Gènes manquants :", paste(missing_genes, collapse = ", ")))

# 3. Lancer AddModuleScore (Notez le list(genes_present))
pool2 <- AddModuleScore(
  object = pool2,
  features = list(lsc17_genes), 
  name = "LSC_Score"
)

# Le score sera stocké dans la colonne "LSC_Score1"

FeaturePlot(pool2, features = "LSC_Score1",  reduction = "umap.integrated",  cols =  c("gray88","gray", "red4"), min.cutoff = -1, max.cutoff = 1) +ggtitle("expression gene marker LSC17")



```

# LSC anne marker

```{r}
DefaultAssay(pool2) <- "RNA"
anne_gene_marker <- c("THY1",
"MIX3",
"IL3RA",
"CD38",
"CD34",
"HLA-DRA",
"PTPRC",
"KIT",
"CD45",
"CD200", 
"CD19",
"CD36")

pool2 <- AddModuleScore(
  object = pool2,
  features = list(anne_gene_marker), 
  name = "LSC_Score2"
)

FeaturePlot(pool2, features = "LSC_Score21",  reduction = "umap.integrated",  cols = c("gray88","gray", "red4"), min.cutoff = -1, max.cutoff = 1) + ggtitle("expression gene marker LSC de Anne")

DefaultAssay(pool2) <- "ADT"
anne_adt_markers <- c("CD90-ADT",
"MIX3-ADT",
"CD123-ADT",
"CD38-ADT",
"CD34-ADT",
"HLADR-ADT",
"CD45RA-ADT",
"CD117-ADT",
"CD45-ADT",
"CD200-ADT", 
"CD19-ADT",
"CD36-ADT")

# 2. Vérifier lesquels sont réellement présents dans votre objet
genes_present <- intersect(anne_adt_markers, rownames(pool2))

# Afficher les gènes manquants pour information
missing_genes <- setdiff(anne_adt_markers, genes_present)
print(paste("Gènes manquants :", paste(missing_genes, collapse = ", ")))

pool2 <- AddModuleScore(
  object = pool2,
  features = list(genes_present), 
  name = "LSC_Score_ADT",
  ctrl = 2,      # Nombre de gènes de contrôle réduit
  nbin = 10      # Nombre de groupes d'expression réduit
)

FeaturePlot(pool2, features = "LSC_Score_ADT1",  reduction = "umap.integrated",  cols = c("gray88","gray", "red4"), min.cutoff = -1, max.cutoff = 1) + ggtitle("ADT marker LSC de Anne")

# Calculer la moyenne des protéines présentes pour chaque cellule
# On utilise les données log-normalisées (data)
adt_data <- GetAssayData(pool2, assay = "ADT", layer = "data")
pool2$LSC_Score_ADT_Simple <- colMeans(as.matrix(adt_data[genes_present, ]))

# Visualisation
FeaturePlot(pool2, features = "LSC_Score_ADT_Simple",  reduction = "umap.integrated",  cols = c("gray88","gray", "red4")) +ggtitle("ADT marker LSC de Anne (colMeans)")
```

# LSC anne marker

```{r}
DefaultAssay(pool_pre_all) <- "RNA"
lsc17_genes <- c("DNMT3B", "ZBTB46", "NYNRIN", "ARHGAP22", "LAPTM4B", 
                 "MMRN1", "DPYSL3", "FAM30A", "CDK6", "CPXM1", 
                 "SOCS2", "SMIM24", "EMP1", "BEX3", "CD34", 
                 "AKR1C3", "ADGRG1")

# 2. Vérifier lesquels sont réellement présents dans votre objet
genes_present <- intersect(lsc17_genes, rownames(pool_pre_all))

# Afficher les gènes manquants pour information
missing_genes <- setdiff(lsc17_genes, genes_present)
print(paste("Gènes manquants :", paste(missing_genes, collapse = ", ")))

# 3. Lancer AddModuleScore (Notez le list(genes_present))
pool_pre_all <- AddModuleScore(
  object = pool_pre_all,
  features = list(lsc17_genes), 
  name = "LSC_Score"
)

# Le score sera stocké dans la colonne "LSC_Score1"

FeaturePlot(pool_pre_all, features = "LSC_Score1",  reduction = "umap.integrated",  cols =  c("gray88","gray", "red4"), min.cutoff = -1, max.cutoff = 1) +ggtitle("expression gene marker LSC17")

DefaultAssay(pool_pre_all) <- "RNA"
anne_gene_marker <- c("THY1",
"MIX3",
"IL3RA",
"CD38",
"CD34",
"HLA-DRA",
"PTPRC",
"KIT",
"CD45",
"CD200", 
"CD19",
"CD36")

pool_pre_all <- AddModuleScore(
  object = pool_pre_all,
  features = list(anne_gene_marker), 
  name = "LSC_Score2"
)

FeaturePlot(pool_pre_all, features = "LSC_Score21",  reduction = "umap.integrated",  cols = c("gray88","gray", "red4"), min.cutoff = -1, max.cutoff = 1) + ggtitle("expression gene marker LSC de Anne")

DefaultAssay(pool_pre_all) <- "ADT"
anne_adt_markers <- c("CD90-ADT",
"MIX3-ADT",
"CD123-ADT",
"CD38-ADT",
"CD34-ADT",
"HLADR-ADT",
"CD45RA-ADT",
"CD117-ADT",
"CD45-ADT",
"CD200-ADT", 
"CD19-ADT",
"CD36-ADT")

# 2. Vérifier lesquels sont réellement présents dans votre objet
genes_present <- intersect(anne_adt_markers, rownames(pool_pre_all))

# Afficher les gènes manquants pour information
missing_genes <- setdiff(anne_adt_markers, genes_present)
print(paste("Gènes manquants :", paste(missing_genes, collapse = ", ")))

pool_pre_all <- AddModuleScore(
  object = pool_pre_all,
  features = list(genes_present), 
  name = "LSC_Score_ADT",
  ctrl = 2,      # Nombre de gènes de contrôle réduit
  nbin = 10      # Nombre de groupes d'expression réduit
)

FeaturePlot(pool_pre_all, features = "LSC_Score_ADT1",  reduction = "umap.integrated",  cols = c("gray88","gray", "red4"), min.cutoff = -1, max.cutoff = 1) + ggtitle("ADT marker LSC de Anne")

# Calculer la moyenne des protéines présentes pour chaque cellule
# On utilise les données log-normalisées (data)
adt_data <- GetAssayData(pool_pre_all, assay = "ADT", layer = "data")
pool_pre_all$LSC_Score_ADT_Simple <- colMeans(as.matrix(adt_data[genes_present, ]))

# Visualisation
FeaturePlot(pool_pre_all, features = "LSC_Score_ADT_Simple",  reduction = "umap.integrated",  cols = c("gray88","gray", "red4")) +ggtitle("ADT marker LSC de Anne (colMeans)")
```

# Boucle par patient LSC

```{r}
library(ggplot2)
library(patchwork)

# 1. Créer la liste des combinaisons Patient_Timepoint
# On utilise la colonne 'patient_response' et 'timepoint' que nous avons validées ensemble
pool_focus2$split_var <- paste(pool_focus2$patient_response, pool_focus2$timepoint, sep = "_")
combinations <- unique(pool_focus2$split_var)

# 2. Définir les scores à afficher
scores_to_plot <- c("LSC_Score1", "LSC_Score21", "LSC_Score_ADT1")
titles <- c("LSC17 (RNA)", "LSC Anne (RNA)", "LSC Anne (ADT)")

# 3. La Boucle
for (comb in combinations) {
  
  message(paste("Génération des graphiques pour :", comb))
  
  # Créer un sous-ensemble temporaire pour le patient/temps actuel
  subset_obj <- subset(pool_focus2, subset = split_var == comb)
  
  # Liste pour stocker les 3 graphiques de ce patient
  plot_list <- list()
  
  for (i in 1:length(scores_to_plot)) {
    p <- FeaturePlot(
      subset_obj, 
      features = scores_to_plot[i], 
      reduction = "umap.cca0", 
      cols = c("gray88", "gray", "red4"),
      min.cutoff = -1, 
      max.cutoff = 1
    ) + ggtitle(paste(titles[i], "\n", comb)) +
      theme(plot.title = element_text(size = 10))
    
    plot_list[[i]] <- p
  }
  
  # Combiner les 3 graphiques côte à côte pour ce patient
  combined_plot <- wrap_plots(plot_list, ncol = 3)
  
  # Afficher ou Sauvegarder
  print(combined_plot)
  
  # Optionnel : Sauvegarder automatiquement chaque ligne
  ggsave(filename = paste0("Scores_", comb, ".png"), plot = combined_plot, width = 12, height = 4)
}
```

```{r}
# Note : JointFeaturePlot nécessite souvent Seurat v5 ou l'installation de 'SeuratData'
JointFeaturePlot(
  object = pool_focus2, 
  features = c("LSC_Score1", "LSC_Score21", "LSC_Score_ADT1"), 
  reduction = "umap.cca0",
  cols = c("red", "green", "blue"), # LSC17=Rouge, Anne_RNA=Vert, Anne_ADT=Bleu
  max.cutoff = "q95", 
  ncol = 1 # Cela affichera le plot combiné en grand
) + ggtitle("Superposition des 3 scores LSC (RNA vs ADT)")

FeaturePlot(
  pool_focus2, 
  features = c("LSC_Score1", "LSC_Score_ADT1"), 
  reduction = "umap.cca0",
  blend = TRUE,             # Active le mélange des couleurs
  blend.threshold = 0.1,    # Seuil pour éviter le bruit
  cols = c("gray90", "red", "blue") # Rouge=RNA, Bleu=ADT, Violet=Les deux
)

FeaturePlot(
  pool_focus2, 
  features = c("LSC_Score21", "LSC_Score_ADT1"), 
  reduction = "umap.cca0",
  blend = TRUE,             # Active le mélange des couleurs
  blend.threshold = 0.1,    # Seuil pour éviter le bruit
  cols = c("gray90", "red", "blue") # Rouge=RNA, Bleu=ADT, Violet=Les deux
)

FeaturePlot(
  pool_focus2, 
  features = c("LSC_Score1", "LSC_Score21"), 
  reduction = "umap.cca0",
  blend = TRUE,             # Active le mélange des couleurs
  blend.threshold = 0.1,    # Seuil pour éviter le bruit
  cols = c("gray90", "red", "blue") # Rouge=RNA, Bleu=ADT, Violet=Les deux
)
```

```{r}
Idents(pool_focus2) <- "SingleR_fine_poolA_et_B"
RidgePlot(pool_focus2, features = c("DNMT3B", "ZBTB46", "NYNRIN", "ARHGAP22", "LAPTM4B", "MMRN1", "DPYSL3", "KIAA0125"))
RidgePlot(pool_focus2, features = c("CDK6", "CPXM1", "SOCS2", "SMIM24", "EMP1", "NGFRAP1", "CD34", "AKR1C3", "GPR56")) 

```

```{r}
VlnPlot(pool_focus2, features = c("DNMT3B", "ZBTB46", "NYNRIN", "ARHGAP22", "LAPTM4B", "MMRN1", "DPYSL3", "KIAA0125"),  split.by = "orig.ident")
VlnPlot(pool_focus2, features = c("CDK6", "CPXM1", "SOCS2", "SMIM24", "EMP1", "NGFRAP1", "CD34", "AKR1C3", "GPR56"),  split.by = "orig.ident")

```

# clustering pre ttt uniquement

```{r}
pool2 <- readRDS(("O:/Equipes_PF_Services/EQ_Duprez/EQ_Duprez/Current Lab Members/Chellal Alyssa/aml2ndaire/aml_2nd rds/020_010_042_025_008_034_095_017_filtered_with_adt_qc_outlierdrop.rds"))

# 1. Préparation de l'objet unique (Assay 5)
# Au lieu de SplitObject, on s'assure que les données sont dans des layers séparés
pool2[["RNA"]] <- split(pool2[["RNA"]], f = pool2$orig.ident)

# 2. Normalisation et Features (sur l'objet entier, mais par layer)
pool2 <- NormalizeData(pool2)
pool2 <- FindVariableFeatures(pool2)
pool2 <- ScaleData(pool2)
pool2 <- RunPCA(pool2, features = VariableFeatures(pool2))

# 3. Intégration par Layers (Équivalent de FindIntegrationAnchors + IntegrateData)
# Le paramètre 'reference' fonctionne aussi ici pour utiliser vos échantillons "pre"
reference_indices <- which(levels(as.factor(pool2$orig.ident)) %in% 
                            unique(pool2$orig.ident[pool2$timepoint == "pre"]))

pool2 <- IntegrateLayers(
  object = pool2, 
  method = CCAIntegration,     # Équivalent de l'intégration CCA classique
  orig.reduction = "pca", 
  new.reduction = "integrated.cca",
  reference = reference_indices, # Utilise vos "pre" comme référence
  verbose = FALSE
)

# 4. Downstream Analysis
# IMPORTANT : En v5, on ne crée pas forcément un nouvel Assay "integrated".
# On utilise la RÉDUCTION intégrée pour l'UMAP et les Voisins.
pool2 <- RunUMAP(pool2, reduction = "integrated.cca", dims = 1:30, reduction.name = "umap.integrated", return.model = TRUE)
pool2 <- FindNeighbors(pool2, reduction = "integrated.cca", dims = 1:30)
pool2 <- FindClusters(pool2, resolution = 0.4, cluster.name = "cluster.cca")

pool2 <- RunUMAP(pool2, dims = 1:30 ) 
pool2 <- FindNeighbors(pool2, dims = 1:30)
pool2 <- FindClusters(pool2, resolution = 0.4)

# 5. Pour l'annotation : Re-fusionner les couches RNA
pool2 <- JoinLayers(pool2)

pool_pre_all <- subset(pool2, subset = timepoint == "pre")

# 3. Clustering spécifique au subset (Optionnel mais recommandé)
# On ré-exécute souvent le voisinage sur le subset pour affiner les clusters
pool_pre_all <- FindNeighbors(pool_pre_all, reduction = "integrated.cca", dims = 1:30)
pool_pre_all <- FindClusters(pool_pre_all, resolution = 0.4, cluster.name = "cluster.cca_pre")

pool_pre_all <- FindNeighbors(pool_pre_all, dims = 1:30)
pool_pre_all <- FindClusters(pool_pre_all, resolution = 0.4, cluster.name = "cluster_pre")
#pool2[["umap.integrated"]]@cell.embeddings[,1] <- -pool2[["umap.integrated"]]@cell.embeddings[,1]

# 4. Visualisation
DimPlot(pool_pre_all, reduction = "umap.integrated", group.by = "cluster.cca_pre", label = TRUE) +ggtitle("umap uniquement pre ttt")
DimPlot(pool_pre_all, reduction = "umap.integrated",group.by = "patient_response", cols = c("P1_refractory" = "#C91837"  , "P2_responder" = "#5386B3" , "P3_responder" =  "#44A75D"  , "P4_refractory" =  "#9A68A4")) +ggtitle("umap uniquement pre ttt")
DimPlot(pool2, reduction = "umap.integrated", group.by = "cluster.cca", label = TRUE)  +ggtitle("umap intégrer (pre et post ttt)")
DimPlot(pool2, reduction = "umap.integrated", group.by = "patient_response", cols = c("P1_refractory" = "#C91837"  , "P2_responder" = "#5386B3" , "P3_responder" =  "#44A75D"  , "P4_refractory" =  "#9A68A4"))  +ggtitle("umap intégrer (pre et post ttt) ")

DimPlot(pool2, reduction = "umap", group.by = "patient_response", cols = c("P1_refractory" = "#C91837"  , "P2_responder" = "#5386B3" , "P3_responder" =  "#44A75D"  , "P4_refractory" =  "#9A68A4")) +ggtitle("umap nn int (pre et post)")
DimPlot(pool_pre_all, reduction = "umap", group.by = "patient_response", cols = c("P1_refractory" = "#C91837"  , "P2_responder" = "#5386B3" , "P3_responder" =  "#44A75D"  , "P4_refractory" =  "#9A68A4"))  +ggtitle("umap nn int pre ttt uniquement")

saveRDS(pool2, "pool_integrated.rds")
saveRDS(pool_pre_all, "pool_pre_all.rds")

Idents(pool2) <- "cluster.cca"
DimPlot(pool2, reduction = "umap.integrated", split.by = "response_timepoint")
```

```{r}
Idents(pool_pre_all) <- "cluster.cca_pre"
markers_poolA_et_B <-  FindAllMarkers(
  pool_pre_all,
  only.pos = TRUE,
  min.pct = 0.1,
  logfc.threshold = 0.25
)

write.csv(markers_poolA_et_B, "markers_poolpre_filtered.csv")

Idents(pool2) <- "cluster.cca"
markers_poolA_et_B <-  FindAllMarkers(
  pool2,
  only.pos = TRUE,
  min.pct = 0.1,
  logfc.threshold = 0.25
)

write.csv(markers_poolA_et_B, "markers_poolinteg_filtered.csv")
```

integratedata

```{r}
# 1. Préparation des objets individuels (Normalisation standard)
pool_list <- SplitObject(pool2, split.by = "orig.ident")
pool_list <- lapply(X = pool_list, FUN = function(x) {
    x <- NormalizeData(x)
    x <- FindVariableFeatures(x, selection.method = "vst", nfeatures = 2000)
    return(x)
})

# 2. Intégration (Méthode Seurat v4/v5 classique)
reference_indices <- which(sapply(pool_list, function(x) any(x$timepoint == "pre")))
anchors <- FindIntegrationAnchors(object.list = pool_list, reference = reference_indices, reduction = "cca")

# Création de l'objet intégré
# Cet objet contient maintenant deux Assays : "RNA" (original) et "integrated"
pool_integrated <- IntegrateData(anchorset = anchors)

# --- PARTIE A : Traitement de la donnée NON-INTÉGRÉE ---
DefaultAssay(pool_integrated) <- "RNA"
pool_integrated <- ScaleData(pool_integrated)
pool_integrated <- RunPCA(pool_integrated, verbose = FALSE, reduction.name = "pca.unintegrated")
pool_integrated <- RunUMAP(pool_integrated, reduction = "pca.unintegrated", dims = 1:30, reduction.name = "umap.unintegrated")

# --- PARTIE B : Traitement de la donnée INTÉGRÉE ---
DefaultAssay(pool_integrated) <- "integrated"
# On scale les données intégrées (nécessaire pour la PCA)
pool_integrated <- ScaleData(pool_integrated)
pool_integrated <- RunPCA(pool_integrated, verbose = FALSE, reduction.name = "pca.integrated")
pool_integrated <- RunUMAP(pool_integrated, reduction = "pca.integrated", dims = 1:30, reduction.name = "umap.integrated")

# 3. Clustering final (sur la donnée intégrée par défaut)
pool_integrated <- FindNeighbors(pool_integrated, reduction = "pca.integrated", dims = 1:30)
pool_integrated <- FindClusters(pool_integrated, resolution = 0.4, cluster.name = "cluster.integrated")

pool_integrated <- FindNeighbors(pool_integrated, reduction = "pca.unintegrated", dims = 1:30)
pool_integrated <- FindClusters(pool_integrated, resolution = 0.4, cluster.name = "cluster.unintegrated")

Idents(pool_integrated) <- "patient_response"
DimPlot(pool_integrated, reduction = "umap.integrated",group.by = "patient_response", cols = c("P1_refractory" = "#C91837"  , "P2_responder" = "#5386B3" , "P3_responder" =  "#44A75D"  , "P4_refractory" =  "#9A68A4"))
DimPlot(pool_integrated, reduction = "umap.unintegrated",group.by = "patient_response", cols = c("P1_refractory" = "#C91837"  , "P2_responder" = "#5386B3" , "P3_responder" =  "#44A75D"  , "P4_refractory" =  "#9A68A4"))

saveRDS(pool_integrated, "pool_integrated.rds")

pool_pre_all <- subset(pool_integrated, subset = timepoint == "pre")
saveRDS(pool_pre_all, "pool_pre_all.rds")

Idents(pool_pre_all) <- "patient_response"
DimPlot(pool_pre_all, reduction = "umap.integrated",group.by = "patient_response", cols = c("P1_refractory" = "#C91837"  , "P2_responder" = "#5386B3" , "P3_responder" =  "#44A75D"  , "P4_refractory" =  "#9A68A4"))
DimPlot(pool_pre_all, reduction = "umap.unintegrated",group.by = "patient_response", cols = c("P1_refractory" = "#C91837"  , "P2_responder" = "#5386B3" , "P3_responder" =  "#44A75D"  , "P4_refractory" =  "#9A68A4"))
```

,group.by = "patient_response", cols = c("P1_refractory" = "#C91837" , "P2_responder" = "#5386B3" , "P3_responder" = "#44A75D" , "P4_refractory" = "#9A68A4")

# annotation

```{r}
DefaultAssay(pool_pre_all) <- "RNA"
ref_mat_poolA_et_B  <- GetAssayData(ref, layer = "data")
#"ref2_mat_poolA_et_B  <- GetAssayData(ref2, layer = "data")
test_mat_poolA_et_B <- GetAssayData(pool_pre_all, layer = "data")
#ref_labels <- as.character(ref$Cell.Type)
#names(ref_labels) <- colnames(ref_mat_poolA_et_B)

#head(test_mat_poolA_et_B)
#head(ref_mat_poolA_et_B)

common_genes_poolA_et_B <- intersect(rownames(ref_mat_poolA_et_B), rownames(test_mat_poolA_et_B))
length(common_genes_poolA_et_B)

#sce <- as.SingleCellExperiment(poolA_et_B)

pred_poolA_et_B <- SingleR(test = test_mat_poolA_et_B, ref = ref_mat_poolA_et_B, labels = ref$Cell.Type, de.method="wilcox",  de.n=50)
#colnames(pred_poolA_et_B)

#head(sort(table(pred_poolA_et_B$labels), decreasing=TRUE))
#table(pred_poolA_et_B$labels)
#head(pred_poolA_et_B$labels)

pred_poolA_et_B$scores[1:10,]
plotScoreHeatmap(pred_poolA_et_B)

pred2_poolA_et_B <- SingleR(test = test_mat_poolA_et_B, ref = ref_mat_poolA_et_B, labels = ref$HSPC.Cell.Type, de.method="wilcox", de.n=50)

#colnames(pred2_poolA_et_B)
#table(pred2_poolA_et_B$labels)
#head(sort(table(pred2_poolA_et_B$labels), decreasing=TRUE))

pred2_poolA_et_B$scores[1:10,]
plotScoreHeatmap(pred2_poolA_et_B)

pool_pre_all$SingleR_main_poolA_et_B  <- pred_poolA_et_B$labels
pool_pre_all$SingleR_fine_poolA_et_B  <- pred2_poolA_et_B$labels
pool_pre_all@meta.data[["SingleR_main_poolA_et_B"]]
pool_pre_all@meta.data[["SingleR_fine_poolA_et_B"]]

options(ggrepel.max.overlaps = Inf)

DimPlot(
  pool_pre_all,
  reduction = "cluster.cca02",
  group.by = "SingleR_main_poolA_et_B",
  label = TRUE,
  repel = TRUE
) + theme_bw()

DimPlot(
  pool_pre_all,
  reduction = "cluster.cca02",
  group.by = "SingleR_fine_poolA_et_B",
  label = TRUE,
  repel = TRUE
) + theme_bw()
```

```{r}
saveRDS(pool_pre_all, "pool_pre_all_annotated.rds")
```

# supp immature

```{r}
# 1. On définit les types à garder
Idents(pool2) <- pool2$cluster.cca
cell_types_to_focus <- c("0", "1", "2", "3", "4", "6", "8")

pool2$highlight <- ifelse(
  pool2$cluster.cca %in% cell_types_to_focus,
  as.character(pool2$cluster.cca),"xxxxx")

# 2. On subset l'objet
pool_focus <- subset(pool2, subset = highlight %in% cell_types_to_focus)

# 3. On nettoie les niveaux (levels) pour éviter que les anciens types fantômes n'apparaissent
pool_focus$highlight <- droplevels(as.factor(pool_focus$highlight))
```

```{r}
# Création de l'objet avec uniquement le timepoint 'pre'
pool_pre <- subset(pool_focus2, subset = timepoint == "pre")

pool_pre <- NormalizeData(pool_pre) 

#pool_pre <-  FindNeighbors(pool_pre, reduction = "integrated.cca", dim = 1:30, k.param = 20)
pool_pre <- FindClusters(pool_pre, resolution = 1, cluster.name = "cluster.cca02")
pool_pre <- RunUMAP(pool_pre, reduction = "integrated.cca", dims = 1:30, reduction.name = "umap.cca02")
DimPlot(pool_pre, reduction = "umap.cca02")
```

#save

```{r}
saveRDS(poolA_et_B, file = "020_010_042_025_008_034_095_017_filtered_with_adt_qc_outlierdrop_norm_dimred_annot_sex_phase_adt_06_04.rds")
```
